【裁判字號】    97,訴緝,79
【裁判日期】    970827
【裁判案由】    偽造文書
【裁判全文】
臺灣桃園地方法院刑事判決              97年度訴緝字第79號
公  訴  人  臺灣桃園地方法院檢察署檢察官
被      告  甲○○
上列被告因常業詐欺等案件，經檢察官提起公訴（96年度偵字第
8093號、第8517號、第8518號、第8519號、第8520號、第8521號
、第8522號），本院判決如下︰
    主  文
甲○○共同連續意圖為自己不法之所有，以詐術使人將本人之物
交付，累犯，處有期徒刑壹年貳月，減為有期徒刑柒月。
扣案如附表十九編號5所示之物沒收。
    事  實
一、駱敏郎（綽號「駱駝」、「羅董」）、陳伶儀（渠二人為男
    友朋友關係）與黃琨竑於93年至95年6 月30日間，有常業詐
    欺犯罪之習慣，其3 人與王榮隆（王榮隆由檢察官另行偵辦
    中）、陳慶樺（身分證統一編號：Ｚ000000000號，綽號「陳
    董」，其未據檢察官偵辦，應由本院檢舉之）意圖為自己不
    法之所有基於共同常業詐欺取財犯意聯絡與行使業務登載不
    實文書、行使使公務員登載不實文書之犯意聯絡與概括犯意
    ，共同組成詐欺集團，並恃以為業，渠等之騙術如下：(1)、
    由駱敏郎、王榮隆、陳慶樺為核心人物，並由駱敏郎、陳伶
    儀或渠二人偕同黃琨竑親赴花蓮縣偏遠之山地部落尋找渠等
    詐欺集團之人頭，由無任何資力之原住民及其他不肖之平地
    漢人擔任人頭公司負責人或人頭公司之高級職員工；(2)、再
    由王榮隆聯絡不知情之不詳台北縣市及桃園縣工商事務所之
    人員，在公司股東（即詐欺集團人頭）之股款未實際繳納之
    情形下，於95年4 月4 日辦理虛設如附表一編號二之公司（
    該公司負責人陳振財與駱敏郎等人之詐欺集團就違反公司法
    部分有犯意聯絡，陳振財未據檢察官偵辦，應由本院檢舉之
    ），王榮隆又自不詳管道掌控根本無營業事實之附表一所示
    其他公司之大小章，而將該等公司負責人申請變更為渠等詐
    欺集團之人頭；(3)、再由上開五人共同以人頭公司負責人之
    姿，向中央健康保險局、勞工保險局申辦渠等之人頭之全民
    健保、勞保，中央健康保險局、勞工保險局之公務員陷於錯
    誤而核發人頭員工之全民健康保險卡、勞工保險卡；又製作
    屬於公司負責人於業務上所製作之不實之人頭之各類所得扣
    繳暨免扣繳憑單、勞工保險被保險人投保資料表、人頭公司
    之名片、識別證（詳如附表一所示）；(4)、另由渠等五人將
    少部分之同批自有資金及自附表二至附表十八所示之銀行騙
    得之少部分款項以「薪轉」之轉帳方式存入人頭之銀行帳戶
    作為人頭之每月薪資，再分批將該人頭之帳戶內資金轉至其
    他人頭之銀行帳戶內作為其他人頭之每月薪資，以此輪番培
    養人頭之虛之信用，取得人頭之薪轉證明（詳如附表一所示
    ）；(5)、駱敏郎又與台新商業銀行業務員江哲偉、陳怡伶（
    未知詳細年籍，該二人未據檢察官偵辦，應由本院檢舉之）
    、台北富邦商業銀行專員鍾銘鴻（由檢察官另案偵辦中）、
    中國信託商業銀行業務員林鵬賓（駱敏郎之表弟，由檢察官
    另案偵辦中）等多名業務員或職員（如附表二至附表十八所
    示人頭辦理之各項信用工具之各該銀行核貸、核准之不詳人
    員，均為共犯）有犯意聯絡，在各該銀行職員核貸、核准之
    人頭信用工具中與駱敏郎、陳伶儀、黃琨竑、王榮隆、陳慶
    樺形成詐欺共犯結構，以達成裡應外合之目標。(6)、渠等又
    將詐欺根據地（即渠等所謂之「代辦公司」）設在陳慶樺提
    供予黃琨竑設籍及居住之位在台北縣三重市○○路○ 段50號
    4 樓之住處，並將多名原住民人頭之戶籍遷至台北縣市各處
    （包括陳伶儀與駱敏郎位在台北縣中和市○○路○段296 號
    9 樓之3 之設籍處，以避免銀行核貸人員發現人頭係住在山
    地部落而察覺詐欺之情。(7)、人頭為駱敏郎、陳伶儀自山地
    部落招募成功後，即約該人頭自行北上至台北縣三重市○○
    路○ 段50號4 樓，駱敏郎、陳伶儀、黃琨竑分別與吳世賢、
    邱玉蘭、劉文富、胡美珠、曾燕玲、利華文、林秀美、楊金
    龍、曾正琦、梁燕輝、鄒宸綜、萬逢盛、張文通、羅健義、
    劉玉玲、田永春、高松輝、周春明（以上人頭未據起訴）、
    胡花鳳、甲○○、劉美花（以上3 人另行審結）、邱俊勝、
    潘秀華、胡國輝等人基於詐欺取財之犯意聯絡，分別由駱敏
    郎、陳伶儀、黃琨竑帶同該等人頭，攜帶附表一（不含黃文
    英部分）所示各項不實文書，先後多次至附表二至附表十八
    所載銀行，於提出如附表二至附表五、附表六編號1 至3 、
    4 信用卡部分、7 現金卡部分、附表七、附表八、附表九編
    號1 、3 至6 、附表十、附表十一編號1 至9 、10信用卡部
    分、11至13、14信用卡部分、16、17、19、20、附表十二編
    號1 、2 、4 、附表十三至附表十八申請文件欄之文件，於
    上開各該附表之日期向各該銀行申請貸款或申請現金卡、信
    用卡，並持申請之現金卡、信用卡借款或刷卡購物，使各該
    銀行陷於錯誤，而交付附表二、附表三、附表四編號1 之信
    用卡、編號2 、3 之財物、編號4 之信用卡、於附表四之一
    日期刷卡消費之金額、附表五編號1 之信用卡、編號2 、3
    之財物、於附表五之一日期刷卡消費之金額、附表六編號1
    至4 之信用卡部分、編號4 之信用貸款、編號7 之現金卡、
    於附表六之一、附表六之三編號1 至4 、6 、附表六之四編
    號1 、2 、附表六之七之日期刷卡消費、刷卡借款之金額
    、附表七編號1 至7 之現金卡、於附表七之一、附表七之二
    、附表七之三、附表七之四、附表七之五、附表七之六、附
    表七之七編號1 至8 之日期刷卡借款之金額、附表八編號1
    、2 之信用卡、於附表八之一、附表八之二之日期刷卡消費
    之金額、附表九編號2 以外之財物、附表十編號1 之信用卡
    、編號2 之財物、於附表十之一日期刷卡借款之金額、附表
    十一之現金卡、信用卡與編號4 、5 、6 、7 、9 、10、12
    、13、14、19之信用貸款金額、於附表十一之一、附表十一
    之二、附表十一之二、附表十一之三、附表十一之四
    、附表十一之四、附表十一之五、附表十一之五、附
    表十一之六、附表十一之六、附表十一之七、附表十一
    之八編號1 至3 、附表十一之八、附表十一之九、附
    表十一之九、附表十一之十編號1 至3 、附表十一之十一
    、附表十一之十一編號1 至9 、附表十一之十二編號1
    至146 、附表十一之十三、附表十一之十三、附表十一
    之十四編號1 至5 、附表十一之十六編號1 至6 、附表十一
    之十七編號1 至6 、附表十一之十八編號51至56、附表十一
    之十九、附表十一之十九、附表十一之二十之日期刷卡
    消費、刷卡借款之金額、附表十二編號1 、2 、4 之現金卡
    、信用卡、附表十二之一編號1 至13、附表十二之二編號1
    至3 、附表十二之四編號1 至12日期之刷卡消費金額、附表
    十三之財物、附表十四之信用卡、現金卡、編號4 、5 、6
    、7 之信用貸款金額、附表十四之一、附表十四之一、
    附表十四之二、附表十四之二、附表十四之三、附表
    十四之三、附表十四之四、附表十四之四、附表十四
    之五、附表十四之五、附表十四之六、附表十四之六
    、附表十四之七、附表十四之七、附表十四之八編
    號1 至5 、附表十四之八編號1 至28、附表十四之九編號
    1 至67、附表十四之十編號1 至19、附表十四之十一編號1
    至20、附表十四之十二編號1 至10、附表十四之十三、附表
    十四之十四、附表十四之十五之日期之刷卡消費、刷卡借款
    之金額、附表十五之信用卡、現金卡、附表十五之一、附
    表十五之一、附表十五之一、附表十五之二編號1 至10
    、附表十五之三編號1 、附表十五之四編號1 、附表十五之
    五、附表十五之六、附表十五之七、附表十五之七、附
    表十五之七之日期刷卡消費、刷卡借款之金額、附表十六
    之財物、附表十七之財物、附表十八編號1 、3 之現金卡、
    編號2 之貸款金額、附表十八之一、附表十八之二之日期刷
    卡借款之金額，得手後由駱敏郎、陳伶儀、黃琨竑、王榮隆
    、陳慶樺朋分揮霍，並恃以為生，以之為常業（詳如各該附
    表所載）；渠等則提供人頭每月新台幣（下同）一萬元之不
    法報酬，大約持續給予一年左右；另渠等為持續使用如附表
    二至附表十八所示信用工具，以繳交每月最低額之分期款之
    方式，藉資維持該等信用工具之有效性，待渠等消費總額達
    各銀行之授信額度後，即停止繳款，致如附表二至附表十八
    所示之銀行向無資力之人頭催繳無門，渠等行為均足生損害
    於政府所得稅扣繳、稽徵之正確性、中央健康保險局、勞工
    保險局對於全民健保、勞保管理之正確性、如附表二至附表
    十八所示之銀行。邱俊勝意圖為自己不法之所有，與駱敏郎
    、王榮隆、陳慶樺、陳伶儀、黃琨竑基於詐欺取財、行使業
    務登載不實文書之犯意聯絡，其並基於詐欺取財之概括犯意
    ，先後於附表四編號4 之日期，向國泰世華銀行施詐，使該
    行陷於錯誤而交付信用卡1 枚，又於附表十四編號9 之日期
    ，提出申請文件欄之文件，向台新國際商業銀行申請信用卡
    ，並持信用卡刷卡購物，使台新國際商業銀行陷於錯誤，而
    交付附表十四編號9 之信用卡，附表十四之九編號1 至67之
    日期刷卡消費金額，足以生損害於政府所得稅扣繳、稽徵之
    正確性及台新國際商業銀行。胡國輝意圖為自己不法之所有
    ，與駱敏郎、王榮隆、陳慶樺、陳伶儀、黃琨竑基於詐欺取
    財之犯意聯絡，並基於概括犯意，先後於附表七編號6 之日
    期，向大眾銀行施詐，使該行陷於錯誤而交付現金卡1 枚；
    又於附表七之六之日期，以刷卡借款方式施詐，使大眾銀行
    陷於錯誤而交付附表七之六編號1 、2 財物。潘秀華意圖為
    自己不法之所有，與駱敏郎、王榮隆、陳慶樺、陳伶儀、黃
    琨竑基於詐欺取財、行使業務登載不實之犯意聯絡與概括犯
    意，先後於附表五編號2 、附表十一編號16、附表十二編號
    4 、附表十四編號12之日期，提出申請文件欄之文件，向各
    該銀行申請貸款、信用卡，並持信用卡刷卡購物，使各該銀
    行陷於錯誤，而交付附表五編號2 之貸款金額、附表十一編
    號16、附表十二編號4 、附表十四編號12之信用卡、附表十
    一之十六編號1 至6 、附表十二之四編號1 至12、附表十四
    之十二編號1 至10之日期刷卡消費之金額，足生損害於政府
    所得稅扣繳、稽徵之正確性及聯邦銀行、台新國際商業銀行
    。駱敏郎、王榮隆、陳慶樺陳伶儀、黃琨竑意圖為自己不法
    之所有，與劉美花基於詐欺取財，行使明知為不實之事項而
    使公務員登載於職務上所掌之勞工保險卡之文書之犯意聯絡
    ，於附表九編號2 之日期持申請文件欄所示文件，向新竹國
    際商業銀行提出房屋貸款、信用貸款、信用卡之申請，使該
    行陷於錯誤，而交付附表九編號2 之房屋貸款、信用貸款及
    信用卡1 枚，足以生損害於勞工保險局對於勞保管理之正確
    性該該銀行。駱敏郎、王榮隆、陳慶樺、陳伶儀、黃琨竑意
    圖為自己不法之所有，與劉美花基於詐欺取財之犯意聯絡，
    於附表十一編號10信用貸款部分之日期，持申請文件欄所示
    文件，向中國信託商業銀行申請信用貸款，使該行陷於錯誤
    ，而交付附表十一編號10之信用貸款之款項。嗣經台新商業
    銀行積極比對人頭所附資力證明所指向之任職公司均有高度
    之雷同性，且人頭所擔任之公司職務均為高級職員或負責人
    ，始知受騙，而報請警方處理。
二、甲○○曾於94年間因犯竊盜罪，經台灣花蓮地方法院於94年
    10月11日判處有期徒刑3 月確定，甫於95年4 月28日執行完
    畢，竟意圖為自己不法之所有，與駱敏郎、王榮隆、陳慶樺
    、陳伶儀、黃琨竑基於詐欺取財、行使業務登載不實之各類
    所得扣繳暨免扣繳憑單、行使明知為不實之事項而使公務員
    登載於職務上所掌之勞工保險卡及全民健康保險卡之概括犯
    意聯絡，先後於附表六編號3 之日期，提出申請文件欄之文
    件，向台北富邦商業銀行施詐，使該行陷於錯誤而交付信用
    卡1 枚，並持信用卡刷卡購物如附表六之三編號1 至4 、6
    所示。又於附表九編號1 之日期，提出申請文件欄之文件，
    向新竹國際商業銀行申請信用貸款，使新竹國際商業銀行陷
    於錯誤，而交付附表九編號1 之貸款。又於附表十一編號11
    之日期，提出申請文件欄之文件，向中國信託商業銀行施詐
    ，使該行陷於錯誤而交付信用卡、現金卡各1 枚，並持信用
    卡刷卡購物如附表十一之十一編號1 至4 、6 所示，又持
    現金卡提現貸款如附表十一之十一編號1 至9 所示。又於
    附表十二編號2 之日期，提出申請文件欄之文件，向聯邦商
    業銀行施詐，使該行陷於錯誤而交付信用卡1 枚，並持信用
    卡刷卡購物如附表十二之二編號1 至3 所示。又於附表十四
    編號11之日期，提出申請文件欄之文件，向台新商業銀行施
    詐，使該行陷於錯誤而交付信用卡1 枚，並持信用卡刷卡購
    物如附表十四之十一編號1 至20所示。又於附表十五編號2
    之日期，提出申請文件欄之文件，向香港上海匯豐銀行施詐
    ，使該行陷於錯誤而交付現金卡1 枚，並持現金卡提現貸款
    如附表十五之二編號1 至10所示。足生損害於勞保局、健保
    局對於勞、健保加保對象之管理之正確性、政府所得稅扣繳
    、稽徵之正確性及上開各銀行。
三、警方於96年3 月28日上午10時30分許，至上開各員之詐騙根
    據地即黃琨竑之住處臺北縣三重市○○路○ 段50號4 樓搜索
    ，扣得上開詐騙集團所有、供渠等詐欺銀行之如附表十九所
    示物品（行動電話除外），並當場強制拘提黃琨竑、駱敏郎
    到案，另在臺北縣三重市○○路○ 段50號前強制拘提陳伶儀
    。
四、案經內政部警政署國道公路警察局移送臺灣桃園地方法院檢
    察署檢察官偵查起訴。
    理  由
甲、有罪部分：
一、訊據被告甲○○對於上開事實坦承不諱，且查，被告甲○○
    未於言詞辯論終結前聲明異議，對其言之，依刑事訴訟法第
    159 條之5 第2 項之規定，本件所有證人之警詢證詞具有證
    據能力；就此，被告甲○○之自白核與證人即共犯駱敏郎、
    陳伶儀、黃琨竑於警、偵訊自白之部分供詞，互核相符。再
    查，內政部警政署國道公路警察局於本案所提出之通聯譯文
    ，有臺灣桃園地方法院檢察署通訊監察書14份附卷足稽，並
    經依法供錄通聯錄音帶，經本院依職權調取扣於本案可憑，
    且本案之監聽合乎修正施行前之通訊及監察保障法所規範之
    1.重罪、2.必要性、3.相當性、4.法定期間及5.書面令狀等
    法定要件而屬合法監聽，足見警方於本案監聽及所供錄之通
    聯譯文俱與修正施行前之通訊保障及監察法相符，故本案之
    通聯譯文具有證據能力。復查，本案有被告陳伶儀以人頭帳
    戶之金融卡、信用卡繳交其他人頭之信用工具之每月最低分
    期款項、被告陳伶儀以人頭之信用卡、現金卡提領現金之監
    視器翻拍照片、共犯王榮隆以0000000000門號、被告駱敏郎
    以0000000000、0000000000門號、陳慶樺以0000 000000 門
    號相互連絡及與人頭、工商登記業者、不肖銀行人員相互連
    絡之通聯譯文、如附表一所示公司之登記資料、如附表二至
    附表十九所示銀行提供之人頭申辦各項信用工具之書面資料
    及本件詐欺集團使用各項信用工具之詳細情形在卷可稽，且
    有警方扣案之各項物證（行動電話除外）可資佐憑，本件事
    證極之明確，被告等人犯行均堪認定。又查，被告駱敏郎、
    陳伶儀、黃琨竑等詐欺集團為持續使用如附表二至附表十八
    所示信用工具，以繳交每月最低額之分期款，藉資維持該該
    等信用工具之有效性，此為其詐術之一部分，目的係為達延
    緩銀行停止付款，且詐欺為即成犯，亦不因事後支付部分款
    項而阻卻詐欺行為之成立，因之，渠等所繳交之少部分應繳
    款項，不應自渠等詐欺款項中扣除，檢察官不查而將此部分
    款項扣除，致與本判決附表二至附表十八所示金額有少部分
    出入，應以本判決附表二至附表十八所示金額為被告駱敏郎
    、陳伶儀、黃琨竑等人之詐欺集團之實際詐得金額，附此敘
    明。
二、(1)、按行為後法律有變更者，適用行為時之法律，但行為後
    之法律有利於行為人者，適用最有利於行為人之法律，95年
    7 月1 日修正施行後之刑法第2 條第1 項定有明文。刑法修
    正之比較新舊法，應就罪刑有關之共犯、未遂犯、想像競合
    犯、牽連犯、連續犯、結合犯，以及累犯加重、自首減輕暨
    其他法定加減原因（如身分加減）與加減例等一切情形，綜
    其全部罪刑之結果而為比較，最高法院95年5 月23日95年度
    第8 次刑庭會議決議可資參照。(2)、被告於95年6 月30日以
    前之行為，行為後關於刑法第339 條第1 項、第214 條、第
    215 條之罪，其法定罰金刑最低度部分，由修正前刑法第33
    條第5 款規定為銀元1 元以上，依罰金罰鍰提高標準條例第
    1 條前段提高為10倍（提高後折算為新臺幣30元），修正後
    刑法第33條第5 款則修正為新臺幣1000元以上，以百元計算
    之，屬科刑規範事項之變更。(3)、關於共同正犯之規定，刑
    法第28條原規定：「二人以上共同『實施』犯罪之行為者，
    皆為共同正犯。」，新修正之刑法第28法修正為：「二人以
    上共同『實行』犯罪之行為者，皆為共同正犯。」，將舊法
    之「實施」修正為「實行」。原「實施」之概念，包含陰謀
    、預備、著手及實行等階段之行為，修正後僅共同實行犯罪
    行為始成立共同正犯。是新法共同正犯之範圍已有限縮，排
    除陰謀犯、預備犯之共同正犯。新舊法就共同正犯之範圍既
    因此而有變動，自屬犯罪後法律有變更，而非僅屬純文字修
    正，應有新舊法比較適用之問題（最高法院96年度臺上字第
    934 號、第1323號判決意旨參照）。(4)、刑法第56條連續犯
    之規定，業於94年1 月7 日修正公布刪除，並於95年7 月1
    日施行，此刪除雖非犯罪構成要件之變更，但顯已影響行為
    人刑罰之法律效果，自屬法律有變更。被告所為於刑法修正
    前可依連續犯之規定論以一罪，於刑法修正後則須分論併罰
    ，比較修正前、後之規定，以修正前之規定較為有利於被告
    。(5)、經綜合本件論罪科刑有關之一切情形加以比較，修正
    後之刑法對被告並無較為有利，各應以被告行為時即修正前
    之刑法為論罪科刑之適用依據。(6)、另關於刑法施行法第1
    條之1 的適用，被告行為後，刑法施行法於95年6 月14日增
    訂第1 條之1 規定「中華民國九十四年一月七日刑法修正施
    行後，刑法分則編所定罰金之貨幣單位為新臺幣。九十四年
    一月七日刑法修正時，刑法分則編未修正之條文定有罰金者
    ，自九十四年一月七日刑法修正施行後，就其所定數額提高
    為三十倍。但七十二年六月二十六日至九十四年一月七日新
    增或修正之條文，就其所定數額提高為三倍。」，於95年7
    月1 日生效施行，刑法第339 條第1 項、第214 條、第215
    條之罪定有罰金刑，但未於94年1 月7 日修正，自應於95年
    7 月1 日刑法修正施行後，分別就其所定數額提高30倍，與
    被告行為時之罰金罰鍰提高標準條例第1 條前段、現行法規
    所定貨幣單位折算新臺幣標準第2 條之折算結果相較，罰金
    刑貨幣單位雖有「銀元」、「新臺幣」之更異，惟適用結果
    之罰金額度則無二致，並無利或不利之變更，自不生新舊法
    之比較問題，應逕行適用刑法施行法第1 條之1 規定，附此
    敘明。(7)、關於累犯之規定，新舊法之規定雖略有不同，然
    若不論依舊法或新法之規定，被告均仍構成累犯，則自應逕
    行適用新法即修正後刑法第47條第1 項之規定處理。
三、核被告甲○○所為，係犯刑法第339 條第1 項之詐欺取財罪
    、第216 條、第214 條、第215 條之行使使公務員登載不實
    文書罪、行使業務上登載不實文書罪。被告使公務員登載不
    實文書、業務上登載不實文書之低度行為均已為高度之行使
    行為所吸收，均不另論罪。被告所犯行使使公務員登載不實
    文書罪、行使業務上登載不實文書犯行雖未據起訴，惟與其
    已起訴之有罪部分，有想像競合犯之裁判上一罪關係，為起
    訴效力所及，應併予審判。被告甲○○與已決被告駱敏郎、
    陳伶儀、黃琨竑及未據起訴之王榮隆、陳慶樺、鍾銘鴻、林
    鵬賓間，就上開詐欺取財、行使使公務員登載不實文書、行
    使業務上登載不實文書罪，分別有犯意聯絡與行為分擔，為
    共同正犯。被告甲○○所犯上開多次詐欺取財罪、行使使公
    務員登載不實文書罪、行使業務登載不實文書罪，各時間緊
    接，所犯各係構成要件相同之罪名，各應依修正前刑法第56
    條之規定，各論以一罪，並加重其刑。被告甲○○所犯刑法
    第339 條第1 項之罪與第216 條、第214 條、第215 條之罪
    間，各以同一行為同時觸犯之，各為想像競合犯，應依刑法
    第55條之規定，從較重之刑法第339 條第1 項之罪處斷。被
    告甲○○有上開前科，甫於95年4 月28日執行完畢，有台灣
    高等法院被告前案紀錄表1 份附卷可憑，其於執行完畢5 年
    內再犯本案，為累犯，應依修正後刑法第47條第1 項之規定
    ，遞加重其刑。爰審酌已決被告駱敏郎、陳伶儀、黃琨竑在
    本件詐欺集團中扮演主要之角色、被告甲○○係山地原住民
    ，然其年輕力盛、不知自食勞力、以擔任人頭詐貸之方式賺
    取生活所需、其詐貸之款項多寡、其犯後態度尚佳等一切情
    狀，量處如主文所示之刑。又中華民國96年罪犯減刑條例於
    96 年7月16日起施行，被告甲○○所犯上開各罪，係於96年
    4 月24日以前所犯，又非受逾有期徒刑1 年6 月刑之宣告，
    並無該條例不得減刑之情形，應依該條例第2 條第1 項第3
    款減其刑期2 分之1 。
四、扣案如附表十九編號5 所示之物，係被告甲○○所有，供其
    與上開共犯共同犯罪之用，應依刑法第38條第1 項第2 款之
    規定，宣告沒收。
乙、不另為無罪諭知部分：
一、公訴意旨另以：已決被告駱敏郎、黃琨竑、陳伶儀等人偽造
    被告甲○○之於富洋公司之在職證明、薪資轉帳，並持偽造
    員工資料持以向起訴書附表所示銀行申請而行使，被告劉美
    花與之有犯意聯絡云云。因認被告甲○○此部分行為另涉犯
    刑法第216 條、第210 條之行使偽造私文書罪嫌。
二、按犯罪事實應依證據認定之，無證據不得認定犯罪事實，刑
    事訴訟法第154 條第2 項定有明文。
三、經查：依上開之說明，上開公司為駱敏郎等虛設之人頭公司
    ，已決被告駱敏郎、陳伶儀、黃琨竑所持以行使之公司在職
    證明、薪資轉帳資料，內容雖有不實，然並非無製作權人所
    製作，薪資轉帳資料且係實際經轉帳之明細，自不成立偽造
    私文書與行使偽造私文書罪，被告甲○○自亦無共犯之可言
    。因公訴人認此部分與已起訴之有罪部分，有裁判上一罪之
    關係，爰均不另為無罪之諭知。
丙、依職權舉發犯罪：被告甲○○如附表六之三編號5 、7 至13
    、附表十一之十一編號10至12、附表十二之二編號4 至15、
    附表十四之十一編號21至33、附表十五之二編號11至3 等部
    分，均未據檢察官起訴，上開各罪均係刑法修正施行後所為
    ，應一罪一罰，應由檢察官另行偵辦之。
據上論斷，應依刑事訴訟法第299 條第1 項前段，刑法修正後第
2 條第1 項前段、修正前第28條、修正前第56條、第339 條第1
項、第216 條、第214 條、第215 條、修正後第55條、修正後第
47條第1 項、修正後第38條第1 項第2 款，中華民國九十六年罪
犯減刑條例第2 條第1 項第3 款、第7 條，刑法施行法第1 條之
1 第1 項、第2 項前段，判決如主文。
本案經檢察官徐文豪到庭執行職務
中    華    民    國    97    年    8     月    27    日
                  刑事第三庭審判長  法  官  曾雨明
以上正本證明與原本無異。
如不服本判決，應於判決送達後10日內向本院提出上訴狀（應附
繕本），其未敘述上訴理由者，應於上訴期間屆滿後20日內補提
理由書狀於本院。
                                    書記官  施春祝
中    華    民    國    97    年    8     月    27    日
附錄法條：
刑法第339 條第1 項
意圖為自己或第三人不法之所有，以詐術使人將本人或第三人之
物交付者，處5 年以下有期徒刑、拘役或科或併科1 千元以下罰
金。
刑法第216 條
行使第 210 條至第 215 條之文書者，依偽造、變造文書或登載
不實事項或使登載不實事項之規定處斷。
刑法第214 條
中華民國刑法第214條
明知為不實之事項，而使公務員登載於職務上所掌之公文書，足
以生損害於公眾或他人者，處3 年以下有期徒刑、拘役或5 百元
以下罰金。
刑法第215 條
從事業務之人，明知為不實之事項，而登載於其業務上作成之文
書，足以生損害於公眾或他人者，處3 年以下有期徒刑、拘役或
5 百元以下罰金。
附表一：
┌──┬───────┬────┬──────────────────────┬────┐
│編號│設立之公司名稱│人頭員工│以申請貸款之不實文書                        │備    註│
├──┼───────┼────┼──────────────────────┼────┤
│一  │昱維工業有限公│吳世賢  │各類所得扣繳暨免扣繳憑單                  │        │
│    │司（登記負責人├────┼──────────────────────┼────┤
│    │：戴嘉吟，址設│曾正琦  │各類所得扣繳暨免扣繳憑單                  │        │
│    │：桃縣龜山鄉長│        │在職證明書                                │        │
│    │壽路85號3樓） │        │昱維工業有限公司之月薪資表                │        │
│    │              ├────┼──────────────────────┼────┤
│    │              │梁燕輝  │各類所得扣繳暨免扣繳憑單                  │        │
│    │              │        │勞工保險被保險人投保資料表                │        │
│    │              ├────┼──────────────────────┼────┤
│    │              │張文通  │各類所得扣繳暨免扣繳憑單                  │        │
│    │              ├────┼──────────────────────┼────┤
│    │              │高松輝  │各類所得扣繳暨免扣繳憑單                  │        │
├──┼───────┼────┼──────────────────────┼────┤
│二  │舒利實業有限公│邱玉蘭  │勞工保險卡                                │        │
│    │司（登記負責人├────┼──────────────────────┼────┤
│    │：陳振財，身分│利華文  │勞工保險被保險人投保資料表                │        │
│    │證字號：M10102│        │                                            │        │
│    │8567；址設：北│        │                                            │        │
│    │縣三重市○○路│        │                                            │        │
│    │1段50號4樓）  │        │                                            │        │
├──┼───────┼────┼──────────────────────┼────┤
│三  │再紘實業有限公│邱玉蘭  │                                            │        │
│    │司（登記負責人├────┼──────────────────────┼────┤
│    │：江榮尉，址設│利華文  │                                            │        │
│    │：北市內湖區康│        │                                            │        │
│    │寧路3段75巷153│        │                                            │        │
│    │號）          │        │                                            │        │
├──┼───────┼────┼──────────────────────┼────┤
│四  │品佳興業有限公│邱俊勝  │各類所得扣繳暨免扣繳憑單                  │        │
│    │司（登記負責人├────┼──────────────────────┼────┤
│    │：鄒宸綜，址設│周春明  │各類所得扣繳暨免扣繳憑單                  │        │
│    │：桃縣蘆竹鄉大│        │                                            │        │
│    │竹路335巷8弄31│        │                                            │        │
│    │號2樓）       │        │                                            │        │
├──┼───────┼────┼──────────────────────┼────┤
│五  │普翔科技股份有│劉文富  │普翔科技股份有限公司之識別證              │        │
│    │限公司（登記負├────┼──────────────────────┼────┤
│    │責人：廖忠信，│胡美珠  │普翔科技股份有限公司之識別證              │        │
│    │址設：北市松山│        │各類所得扣繳暨免扣繳憑單                  │        │
│    │區○○街11號3 │        │勞工保險被保險人投保資料表                │        │
│    │樓）          ├────┼──────────────────────┼────┤
│    │              │林秀美  │普翔科技股份有限公司之識別證              │        │
│    │              │        │勞工保險被保險人投保資料表                │        │
│    │              ├────┼──────────────────────┼────┤
│    │              │胡花鳳  │各類所得扣繳暨免扣繳憑單                  │        │
├──┼───────┼────┼──────────────────────┼────┤
│六  │富洋有限公司  │潘秀華  │各類所得扣繳暨免扣繳憑單                  │        │
│    │（登記負責人：├────┼──────────────────────┼────┤
│    │孫家龍，址設：│甲○○  │各類所得扣繳暨免扣繳憑單                  │        │
│    │北市中山區松  ├────┼──────────────────────┼────┤
│    │江路435號2樓）│劉美花  │勞工保險卡                                │        │
│    │              ├────┼──────────────────────┼────┤
│    │              │鄒宸綜  │勞工保險卡                                │        │
├──┼───────┼────┼──────────────────────┼────┤
│七  │伊梵實業有限公│黃文英  │各類所得扣繳暨免扣繳憑單                  │        │
│    │司（登記負責人├────┼──────────────────────┼────┤
│    │：陳怡誠，址設│劉玉玲  │勞工保險卡                                │        │
│    │：北縣板橋市莊│        │財政部台灣省北區國稅局94年度綜合所得資料清│        │
│    │敬路96之2號） │        │  單                                        │        │
├──┼───────┼────┼──────────────────────┼────┤
│八  │上捷電子有限公│萬逢盛  │                                            │        │
│    │司（登記負責人├────┼──────────────────────┼────┤
│    │：陳秀芸，址設│羅健義  │                                            │        │
│    │：桃縣蘆竹鄉蘆├────┼──────────────────────┼────┤
│    │興街49之4號5樓│高松輝  │勞工保險卡                                │        │
│    │）            │        │                                            │        │
├──┼───────┼────┼──────────────────────┼────┤
│九  │群耕工業有限公│邱玉蘭  │各類所得扣繳暨免扣繳憑單                  │        │
│    │司（登記負責人├────┼──────────────────────┼────┤
│    │：胡國輝，址設│曾燕玲  │各類所得扣繳暨免扣繳憑單                  │        │
│    │：桃縣八德市仁│        │                                            │        │
│    │和街41巷79號）│        │                                            │        │
└──┴───────┴────┴──────────────────────┴────┘
附表二：寶華商業銀行遭詐欺之情形
┌──┬────┬────┬─────┬─────────────────────┬──────────┐
│編號│人頭姓名│申請類別│申請日期  │申請文件                                  │文書上之印文        │
│    │        │        ├─────┤                                          │                    │
│    │        │        │實際撥付額│                                          │                    │
│    │        │        │度        │                                          │                    │
│    │        │        ├─────┤                                          │                    │
│    │        │        │金額      │                                          │                    │
├──┼────┼────┼─────┼─────────────────────┼──────────┤
│一  │吳世賢  │現金卡  │93.08.30  │現金卡申請書                            │「吳世賢」署名二枚  │
│    │        │        ├─────┤所得扣繳憑單（扣繳單位：昱維工業有限公司│                    │
│    │        │        │5萬元     │  、扣繳義務人：詹家鏵、92.01～92.12、給付│                    │
│    │        │        ├─────┤  總額：806,726元）                       │                    │
│    │        │        │5萬元     │                                          │                    │
│    │        │        │（貸放日期│                                          │                    │
│    │        │        │93/09/01）│                                          │                    │
├──┼────┼────┼─────┼─────────────────────┼──────────┤
│二  │邱玉蘭  │現金卡  │94.08.12  │現金卡申請書                            │「邱玉蘭」署名四枚  │
│    │        │        ├─────┤舒利實業有限公司之名片                  │                    │
│    │        │        │11萬元    │                                          │                    │
│    │        │        ├─────┤                                          │                    │
│    │        │        │11萬元    │                                          │                    │
│    │        │        │（貸放日期│                                          │                    │
│    │        │        │94/08/23）│                                          │                    │
└──┴────┴────┴─────┴─────────────────────┴──────────┘
附表三：安泰商業銀行遭詐欺之情形
┌──┬────┬────┬─────┬─────────────────────┬──────────┐
│編號│人頭姓名│申請類別│申請日期  │申請文件                                  │文書上之印文        │
│    │        │        ├─────┤                                          │                    │
│    │        │        │實際撥付額│                                          │                    │
│    │        │        │度        │                                          │                    │
│    │        │        ├─────┤                                          │                    │
│    │        │        │金額      │                                          │                    │
├──┼────┼────┼─────┼─────────────────────┼──────────┤
│一  │邱玉蘭  │汽車貸款│94.04.07  │汽車貸款申請書                          │「邱玉蘭」署名二枚  │
│    │        │        ├─────┤貸款暨動產抵押契約書                    │「邱玉蘭」署押十二枚│
│    │        │        │45萬元    │                                          │                    │
│    │        │        ├─────┤                                          │                    │
│    │        │        │45萬元    │                                          │                    │
│    │        │        │（貸放日期│                                          │                    │
│    │        │        │94/04/13）│                                          │                    │
└──┴────┴────┴─────┴─────────────────────┴──────────┘
附表四：國泰世華銀行遭詐欺之情形
┌──┬────┬────┬─────┬─────────────────────┬──────────┐
│編號│人頭姓名│申請類別│申請日期  │ 申請文件                                 │文書上之印文        │
│    │        │        ├─────┤                                          │                    │
│    │        │        │實際撥付額│                                          │                    │
│    │        │        │度        │                                          │                    │
│    │        │        ├─────┤                                          │                    │
│    │        │        │金額      │                                          │                    │
├──┼────┼────┼─────┼─────────────────────┼──────────┤
│一  │劉文富  │信用卡  │93.08.03  │信用卡申請書                            │「劉文富」署名一枚  │
│    │        │        ├─────┤                                          │                    │
│    │        │        │10萬元    │                                          │                    │
│    │        │        ├─────┤                                          │                    │
│    │        │        │193206元  │                                          │                    │
├──┼────┼────┼─────┼─────────────────────┼──────────┤
│二  │胡美珠  │信用卡  │93.11.10  │信用卡申請書                            │「胡美珠」署名一枚  │
│    │        │        ├─────┤普翔科技股份有限公司之名片              │「胡美珠」署押一枚  │
│    │        │        │10萬元    │勞工保險被保險人投保資料表              │                    │
│    │        │        ├─────┤薪轉存摺證明                            │                    │
│    │        │        │無消費紀錄│                                          │                    │
│    │        ├────┼─────┼─────────────────────┼──────────┤
│    │        │個人信貸│93.11.12  │貸款申請書、消費信貸申請書各一份        │「胡美珠」署名五枚  │
│    │        │        ├─────┤普翔科技股份有限公司之名片              │「胡美珠」署押十八枚│
│    │        │        │57萬元    │勞工保險被保險人投保資料表              │                    │
│    │        │        ├─────┤國泰世華銀行之本票一紙                  │                    │
│    │        │        │57萬元    │                                          │                    │
│    │        │        │（93/11/12│                                          │                    │
│    │        │        │，核撥57萬│                                          │                    │
│    │        │        │元入其國泰│                                          │                    │
│    │        │        │世華新泰分│                                          │                    │
│    │        │        │行214-50- │                                          │                    │
│    │        │        │0000000） │                                          │                    │
│    │        │        │          │                                          │                    │
├──┼────┼────┼─────┼─────────────────────┼──────────┤
│三  │曾燕玲  │房屋信貸│94.03.01  │貸款申請書                              │「曾燕玲」署名六枚  │
│    │        │        ├─────┤貸款契約書                              │「曾燕玲」署押十九枚│
│    │        │        │550萬元   │國泰世華銀行之本票一紙                  │「施泰全」署名四枚  │
│    │        │        ├─────┤土地抵押權設定契約書其他約定登記事項及契│「施泰全」署押六枚  │
│    │        │        │0000000元 │  約書                                    │「蔡志敏」署名二枚  │
│    │        │        │          │                                          │「蔡志敏」署押四枚  │
├──┼────┼────┼─────┼─────────────────────┼──────────┤
│四  │邱俊勝  │信用卡  │94.08.01  │信用卡申請書                            │「邱俊勝」署名三枚  │
│    │        │        ├─────┤                                          │「邱俊勝」署押四枚  │
│    │        │        │3萬元     │                                          │                    │
│    │        │        ├─────┤                                          │                    │
│    │        │        │35797元   │                                          │                    │
└──┴────┴────┴─────┴─────────────────────┴──────────┘
附表四之一（劉文富之國泰世華銀行0000000000000000號信用卡
刷卡明細表）
┌──┬────┬────────────┬─────┬─────┐
│編號│刷卡日期│     特  約  商  店     │ 刷卡金額 │ 宣 告 刑 │
│    │        │                        │（新臺幣）│          │
├──┼────┼────────────┼─────┼─────┤
│ 一 │93.08.14│家樂福-花蓮店           │1092元    │          │
├──┼────┼────────────┼─────┼─────┤
│ 二 │93.08.18│浩宇國際特殊器材有限公司│80000元   │          │
├──┼────┼────────────┼─────┼─────┤
│ 三 │93.08.28│欣欣加油站股份有限公司  │500元     │          │
├──┼────┼────────────┼─────┼─────┤
│ 四 │93.08.28│貴族世家牛排潭子店      │910元     │          │
├──┼────┼────────────┼─────┼─────┤
│ 五 │93.08.28│福懋興業公司            │500元     │          │
├──┼────┼────────────┼─────┼─────┤
│ 六 │93.09.04│全國加油站-花蓮站       │500元     │          │
├──┼────┼────────────┼─────┼─────┤
│ 七 │93.11.06│欣欣加油站股份有限公司  │300元     │          │
├──┼────┼────────────┼─────┼─────┤
│ 八 │93.12.07│益群機車行              │13200元   │          │
├──┼────┼────────────┼─────┼─────┤
│ 九 │93.12.07│全國電子股份有限公司    │399元     │          │
├──┼────┼────────────┼─────┼─────┤
│ 十 │93.12.07│統一精工股份有限公司    │1225元    │          │
├──┼────┼────────────┼─────┼─────┤
│十一│93.12.08│天協右汽車有限公司      │3490元    │          │
├──┼────┼────────────┼─────┼─────┤
│十二│93.12.11│益群機車行              │13200元   │          │
├──┼────┼────────────┼─────┼─────┤
│十三│93.12.13│屈臣氏-南京西路分公司   │1505元    │          │
├──┼────┼────────────┼─────┼─────┤
│十四│93.12.15│特力翠豐股份有限公司    │2950元    │          │
├──┼────┼────────────┼─────┼─────┤
│十五│93.12.15│優加力股份有限公司      │1300元    │          │
│    │        │                        │          │          │
├──┼────┼────────────┼─────┼─────┤
│十六│93.12.16│1/6期家樂福-三重倉庫    │2085元    │          │
├──┼────┼────────────┼─────┼─────┤
│十七│93.12.18│台中牛排店              │3462元    │          │
├──┼────┼────────────┼─────┼─────┤
│十八│93.12.18│家樂福-台中德安店       │2175元    │          │
├──┼────┼────────────┼─────┼─────┤
│十九│93.12.19│三皇三家大里餐飲店      │850元     │          │
├──┼────┼────────────┼─────┼─────┤
│二十│93.12.20│近江加油站有限公司      │1200元    │          │
├──┼────┼────────────┼─────┼─────┤
│二一│93.12.20│特力翠豐股份有限公司    │455元     │          │
├──┼────┼────────────┼─────┼─────┤
│二二│93.12.21│三和育樂股份有限公司    │1200元    │          │
├──┼────┼────────────┼─────┼─────┤
│二三│93.12.21│傳品牛排                │1130元    │          │
├──┼────┼────────────┼─────┼─────┤
│二四│93.12.23│特力翠豐股份有限公司    │309元     │          │
├──┼────┼────────────┼─────┼─────┤
│二五│93.12.24│家樂福-三重倉庫         │2422元    │          │
├──┼────┼────────────┼─────┼─────┤
│二六│93.12.24│第三波資訊股份有限公司  │360元     │          │
├──┼────┼────────────┼─────┼─────┤
│二七│93.12.27│中國石油三重重新路店    │95元      │          │
├──┼────┼────────────┼─────┼─────┤
│二八│93.12.27│特力翠豐股份有限公司    │2020元    │          │
├──┼────┼────────────┼─────┼─────┤
│二九│93.12.28│丹提咖啡南西中山店      │305元     │          │
├──┼────┼────────────┼─────┼─────┤
│三十│93.12.30│康是美生活藥店成都門    │1206元    │          │
├──┼────┼────────────┼─────┼─────┤
│三一│93.12.31│丹提咖啡土城裕民店      │209元     │          │
├──┼────┼────────────┼─────┼─────┤
│三二│93.12.31│傳品牛排                │2460元    │          │
├──┼────┼────────────┼─────┼─────┤
│三三│94.01.01│DONGGUAN HOUJIE BAOLON  │2817元    │          │
├──┼────┼────────────┼─────┼─────┤
│三四│94.01.02│WEN YI HOTAL            │3834元    │          │
├──┼────┼────────────┼─────┼─────┤
│三五│94.01.05│WEN YI HOTAL            │1308元    │          │
├──┼────┼────────────┼─────┼─────┤
│三六│94.01.06│T A SHERATON DONGGUAN   │1251元    │          │
├──┼────┼────────────┼─────┼─────┤
│三七│94.01.08│WEN YI HOTAL            │1651元    │          │
├──┼────┼────────────┼─────┼─────┤
│三八│94.01.09│WEN YI HOTAL            │1596元    │          │
├──┼────┼────────────┼─────┼─────┤
│三九│94.01.10│特力翠豐股份有限公司    │869元     │          │
├──┼────┼────────────┼─────┼─────┤
│四十│94.01.11│神行餐飲店              │2106元    │          │
├──┼────┼────────────┼─────┼─────┤
│四一│94.01.13│台灣大哥大-台北八德     │1869元    │          │
├──┼────┼────────────┼─────┼─────┤
│四二│94.01.13│連城加油站有限公司      │550元     │          │
├──┼────┼────────────┼─────┼─────┤
│四三│94.01.15│名佳美精緻生活館-台中分 │346元     │          │
│    │        │店                      │          │          │
├──┼────┼────────────┼─────┼─────┤
│四四│94.01.16│國光汽車客運-台中站     │260元     │          │
├──┼────┼────────────┼─────┼─────┤
│四五│94.01.17│台灣大哥大-三重天台     │800元     │          │
├──┼────┼────────────┼─────┼─────┤
│四六│94.01.17│2/6期家樂福-三重倉庫    │2081元    │          │
├──┼────┼────────────┼─────┼─────┤
│四七│94.02.10│長榮加油站              │900元     │          │
├──┼────┼────────────┼─────┼─────┤
│四八│94.02.10│國光汽車客運-中正機場   │230元     │          │
├──┼────┼────────────┼─────┼─────┤
│四九│94.02.17│3/6期家樂福-三重倉庫    │2081元    │          │
├──┼────┼────────────┼─────┼─────┤
│五十│94.03.17│4/6期家樂福-三重倉庫    │2081元    │          │
├──┼────┼────────────┼─────┼─────┤
│五一│94.04.06│屈臣氏-新福分公司       │100元     │          │
├──┼────┼────────────┼─────┼─────┤
│五二│94.04.06│頂好WELLCOME            │900元     │          │
├──┼────┼────────────┼─────┼─────┤
│五三│94.04.07│頂好WELLCOME            │157元     │          │
├──┼────┼────────────┼─────┼─────┤
│五四│94.04.08│家樂福-三重倉庫         │3550元    │          │
├──┼────┼────────────┼─────┼─────┤
│五五│94.04.11│第三波資訊股份有限公司  │360元     │          │
├──┼────┼────────────┼─────┼─────┤
│五六│94.04.14│燦坤實業股份有限公司    │2773元    │          │
├──┼────┼────────────┼─────┼─────┤
│五七│94.04.18│5/6期家樂福-三重倉庫    │2081元    │          │
├──┼────┼────────────┼─────┼─────┤
│五八│94.04.18│頂好WELLCOME            │709元     │          │
├──┼────┼────────────┼─────┼─────┤
│五九│94.04.23│頂好WELLCOME            │222元     │          │
├──┼────┼────────────┼─────┼─────┤
│六十│94.04.24│第三波資訊股份有限公司  │360元     │          │
├──┼────┼────────────┼─────┼─────┤
│六一│94.04.27│銓品牛排館              │1410元    │          │
├──┼────┼────────────┼─────┼─────┤
│六二│94.04.28│台鐵局-板橋站           │944元     │          │
├──┼────┼────────────┼─────┼─────┤
│六三│94.04.29│頂好WELLCOME            │759元     │          │
├──┼────┼────────────┼─────┼─────┤
│六四│94.05.03│頂好WELLCOME            │159元     │          │
├──┼────┼────────────┼─────┼─────┤
│六五│94.05.09│頂好WELLCOME            │630元     │          │
├──┼────┼────────────┼─────┼─────┤
│六六│94.05.11│頂好WELLCOME            │586元     │          │
├──┼────┼────────────┼─────┼─────┤
│六七│94.05.12│頂好WELLCOME            │579元     │          │
├──┼────┼────────────┼─────┼─────┤
│六八│94.05.14│台鐵局-板橋站           │364元     │          │
├──┼────┼────────────┼─────┼─────┤
│六九│94.05.14│頂好WELLCOME            │380元     │          │
├──┼────┼────────────┼─────┼─────┤
│七十│94.05.16│益洲股份有限公司板南站  │200元     │          │
├──┼────┼────────────┼─────┼─────┤
│七一│94.05.18│6/6期家樂福-三重倉庫    │2081元    │          │
├──┼────┼────────────┼─────┼─────┤
│七二│94.05.18│家樂福-三重倉庫         │2134元    │          │
├──┼────┼────────────┼─────┼─────┤
│七三│94.05.23│康是美生活藥店湯城門    │320元     │          │
├──┼────┼────────────┼─────┼─────┤
│七四│94.06.03│頂好WELLCOME            │539元     │          │
├──┼────┼────────────┼─────┼─────┤
│七五│94.06.14│頂好WELLCOME            │549元     │          │
├──┼────┼────────────┼─────┼─────┤
│七六│94.06.16│頂好WELLCOME            │579元     │          │
├──┼────┼────────────┼─────┼─────┤
│七七│94.06.29│頂好WELLCOME            │340元     │          │
├──┼────┼────────────┼─────┼─────┤
│七八│94.07.04│頂好WELLCOME            │346元     │          │
├──┼────┼────────────┼─────┼─────┤
│合計│        │                        │193206元  │          │
└──┴────┴────────────┴─────┴─────┘
附表四之二（邱俊勝之國泰世華銀行0000000000000000號信用卡
刷卡明細表）
┌──┬────┬────────────┬─────┬─────┐
│編號│刷卡日期│     特  約  商  店     │ 刷卡金額 │ 宣 告 刑 │
│    │        │                        │（新臺幣）│          │
├──┼────┼────────────┼─────┼─────┤
│ 一 │95.09.06│鑫創國際有限公司忠孝分店│8400元    │          │
├──┼────┼────────────┼─────┼─────┤
│ 二 │95.09.26│康是美生活藥妝店-正北分 │3039元    │          │
│    │        │店                      │          │          │
├──┼────┼────────────┼─────┼─────┤
│ 三 │95.09.28│熊威超市福德店          │834元     │          │
├──┼────┼────────────┼─────┼─────┤
│ 四 │95.09.28│熊威超市福德店          │345元     │          │
├──┼────┼────────────┼─────┼─────┤
│ 五 │95.10.09│家福股份有限公司-三重分 │3695元    │          │
│    │        │店                      │          │          │
├──┼────┼────────────┼─────┼─────┤
│ 六 │95.11.16│家福股份有限公司-三重分 │1867元    │          │
│    │        │店                      │          │          │
├──┼────┼────────────┼─────┼─────┤
│ 七 │95.11.25│燦坤3C石牌店            │2324元    │          │
├──┼────┼────────────┼─────┼─────┤
│ 八 │95.11.25│燦坤3C汐止店            │4662元    │          │
├──┼────┼────────────┼─────┼─────┤
│ 九 │95.12.02│康是美生活藥妝店-中統分 │1380元    │          │
│    │        │店                      │          │          │
├──┼────┼────────────┼─────┼─────┤
│ 十 │95.12.24│特力翠豐股份有限公司士林│4637元    │          │
│    │        │分店                    │          │          │
├──┼────┼────────────┼─────┼─────┤
│十一│96.01.27│熊威超市福德店          │2806元    │          │
├──┼────┼────────────┼─────┼─────┤
│十二│96.02.23│康是美生活藥妝店-正北分 │698元     │          │
│    │        │店                      │          │          │
├──┼────┼────────────┼─────┼─────┤
│十三│96.02.25│爭鮮迴轉壽司三重店      │690元     │          │
├──┼────┼────────────┼─────┼─────┤
│十四│96.02.28│爭鮮迴轉壽司台鐵店      │420元     │          │
├──┼────┼────────────┼─────┼─────┤
│合計│        │                        │35797元   │          │
└──┴────┴────────────┴─────┴─────┘
附表五：臺灣新光商業銀行遭詐欺之情形
┌──┬────┬────┬─────┬─────────────────────┬──────────┐
│編號│人頭姓名│申請類別│申請日期  │申請文件                                  │文書上之印文        │
│    │        │        ├─────┤                                          │                    │
│    │        │        │實際核撥額│                                          │                    │
│    │        │        │度        │                                          │                    │
│    │        │        ├─────┤                                          │                    │
│    │        │        │金額      │                                          │                    │
├──┼────┼────┼─────┼─────────────────────┼──────────┤
│一  │劉文富  │信用卡  │93.07.30  │信用卡申請書                            │「劉文富」署名一枚  │
│    │        │        ├─────┤                                          │                    │
│    │        │        │10萬元    │                                          │                    │
│    │        │        ├─────┤                                          │                    │
│    │        │        │275799元  │                                          │                    │
├──┼────┼────┼─────┼─────────────────────┼──────────┤
│二  │潘秀華  │信用貸款│95.01.20  │貸款申請書                              │「潘秀華」署名一枚  │
│    │        │        ├─────┤全民健康保險卡                          │                    │
│    │        │        │40萬元    │富洋有限公司之名片                      │                    │
│    │        │        ├─────┤薪轉存摺證明                            │                    │
│    │        │        │40萬元    │                                          │                    │
│    │        │        │（授信批覆│                                          │                    │
│    │        │        │書於95/01 │                                          │                    │
│    │        │        │/16核准40 │                                          │                    │
│    │        │        │萬元）    │                                          │                    │
├──┼────┼────┼─────┼─────────────────────┼──────────┤
│三  │利華文  │汽車貸款│94.03.28  │汽車借款申請書                          │「利華文」署押一枚  │
│    │        │        ├─────┤                                          │                    │
│    │        │        │50萬元    │                                          │                    │
│    │        │        ├─────┤                                          │                    │
│    │        │        │50萬元    │                                          │                    │
│    │        │        │（貸放日期│                                          │                    │
│    │        │        │94/04/06）│                                          │                    │
└──┴────┴────┴─────┴─────────────────────┴──────────┘
附表五之一（劉文富之新光商業銀行0000000000000000號信用卡
刷卡明細表）
┌──┬────┬────────────┬─────┬─────┐
│編號│刷卡日期│     特  約  商  店     │ 刷卡金額 │ 宣 告 刑 │
│    │        │                        │（新臺幣）│          │
├──┼────┼────────────┼─────┼─────┤
│ 一 │93.08.10│浩宇國際特殊器材有限公司│60000元   │          │
├──┼────┼────────────┼─────┼─────┤
│ 二 │93.08.10│新幹線KTV               │7200元    │          │
├──┼────┼────────────┼─────┼─────┤
│ 三 │93.08.30│中國石油復興北路站      │300元     │          │
├──┼────┼────────────┼─────┼─────┤
│ 四 │93.10.30│仟台大飯店              │2000元    │          │
├──┼────┼────────────┼─────┼─────┤
│ 五 │93.12.04│美麗華百樂園            │11060元   │          │
├──┼────┼────────────┼─────┼─────┤
│ 六 │93.12.04│美麗華百樂園            │446元     │          │
├──┼────┼────────────┼─────┼─────┤
│ 七 │93.12.18│連創國際有限公司欣優分公│54570元   │          │
│    │        │司                      │          │          │
├──┼────┼────────────┼─────┼─────┤
│ 八 │94.01.08│統一大飯店股份有限公司  │1640元    │          │
├──┼────┼────────────┼─────┼─────┤
│ 九 │94.01.22│全虹-承德店             │8390元    │          │
├──┼────┼────────────┼─────┼─────┤
│ 十 │94.02.04│和信電訊-線上繳款       │490元     │          │
├──┼────┼────────────┼─────┼─────┤
│十一│94.02.04│誠隆汽車股份有限公司-濱 │7765元    │          │
│    │        │江廠                    │          │          │
├──┼────┼────────────┼─────┼─────┤
│十二│94.02.04│台灣大哥大              │300元     │          │
├──┼────┼────────────┼─────┼─────┤
│十三│94.02.04│和信電訊-線上繳款       │398元     │          │
├──┼────┼────────────┼─────┼─────┤
│十四│94.02.09│寶雅生活館-板橋店       │997元     │          │
├──┼────┼────────────┼─────┼─────┤
│十五│94.02.13│宏苗加油站              │500元     │          │
├──┼────┼────────────┼─────┼─────┤
│十六│94.02.14│訊捷興業有限公司        │5000元    │          │
├──┼────┼────────────┼─────┼─────┤
│十七│94.02.20│燦坤實業股份有限公司    │8460元    │          │
├──┼────┼────────────┼─────┼─────┤
│十八│94.05.20│WEGO TAIPEI             │3800元    │          │
├──┼────┼────────────┼─────┼─────┤
│十九│94.05.22│台灣大哥大              │1794元    │          │
├──┼────┼────────────┼─────┼─────┤
│二十│94.05.22│春天生活百貨            │439元     │          │
├──┼────┼────────────┼─────┼─────┤
│二一│94.05.22│春天生活百貨            │350元     │          │
├──┼────┼────────────┼─────┼─────┤
│合計│        │                        │275799元  │          │
└──┴────┴────────────┴─────┴─────┘
附表六：臺北富邦商業銀行遭詐欺之情形
┌──┬────┬────┬─────┬─────────────────────┬──────────┐
│編號│人頭姓名│申請類別│申請日期  │申請文件                                  │文書上之印文        │
│    │        │        ├─────┤                                          │                    │
│    │        │        │信用卡額度│                                          │                    │
│    │        │        ├─────┤                                          │                    │
│    │        │        │金額      │                                          │                    │
├──┼────┼────┼─────┼─────────────────────┼──────────┤
│一  │林秀美  │信用卡  │94.06.03  │信用卡申請書                            │「林秀美」署名三枚  │
│    │        │        ├─────┤普翔科技股份有限公司                    │                    │
│    │        │        │50000元   │所得扣繳憑單（扣繳單位：普翔科技股份有限│                    │
│    │        │        ├─────┤  公司、扣繳義務人：陳秀芸、93.01～93.12、│                    │
│    │        │        │49971元   │  給付總額：762,923元）                   │                    │
├──┼────┼────┼─────┼─────────────────────┼──────────┤
│二  │胡花鳳  │信用卡  │94.05.03  │信用卡申請書                            │「胡花鳳」署名三枚  │
│    │        │        ├─────┤所得扣繳憑單（扣繳單位：普翔科技股份有限│                    │
│    │        │        │80000元   │  公司、扣繳義務人：陳秀芸、93.01～93.12、│                    │
│    │        │        ├─────┤  給付總額：628,233元）                   │                    │
├──┼────┼────┼─────┼─────────────────────┼──────────┤
│三  │甲○○  │信用卡  │95.06.09  │信用卡申請書                            │「甲○○」署名二枚  │
│    │        │        ├─────┤富洋有限公司之名片                      │                    │
│    │        │        │50000元   │薪轉存摺證明                            │                    │
├──┼────┼────┼─────┼─────────────────────┼──────────┤
│四  │劉美花  │信用卡  │94.11.21  │信用卡申請書                            │「劉美花」署名三枚  │
│    │        │        ├─────┤富洋有限公司之名片                      │                    │
│    │        │        │200000元  │所得扣繳憑單（扣繳單位：富洋有限公司、扣│                    │
│    │        │        ├          ┤  繳義務人：孫家龍、93.01～93.12、給付總  │                    │
│    │        │        ├          ┤  額                                      │                    │
│    │        ├────┼─────┼─────────────────────┼──────────┤
│    │        │信用貸款│95.11.06  │信用貸款申請書                          │「劉美花」署名二十二│
│    │        │        ├─────┤全民健康保險卡                          │枚                  │
│    │        │        │500000元  │富洋有限公司之名片                      │                    │
│    │        │        ├─────┤戶籍謄本                                │                    │
│    │        │        │500000元  │勞工保險卡                              │                    │
│    │        │        │          │薪轉存摺證明                            │                    │
│    │        │        │          │貸款契約書                              │                    │
├──┼────┼────┼─────┼─────────────────────┼──────────┤
│五  │黃文英  │信用卡  │95.12.25  │信用卡申請書                            │「黃文英」署名二枚  │
│    │        │        ├─────┤薪轉存摺證明                            │                    │
│    │        │        │150000元  │全民健康保險卡                          │                    │
│    │        │        ├─────┤                                          │                    │
│    │        │        │153000元  │                                          │                    │
├──┼────┼────┼─────┼─────────────────────┼──────────┤
│六  │田永春  │信用卡  │95.09.18  │信用卡申請書                            │「田永春」署名二枚  │
│    │        │        ├─────┤所得扣繳憑單（扣繳單位：承鈞工業有限公司│                    │
│    │        │        │200000元  │  、扣繳義務人：羅意天、94.01～94.12、給付│                    │
│    │        │        ├─────┤  總額：925,375元）                       │                    │
│    │        │        │195098元  │承鈞工業有限公司之名片                  │                    │
├──┼────┼────┼─────┼─────────────────────┼──────────┤
│七  │楊金龍  │信用卡  │95.10.31  │信用卡申請書                            │「楊金龍」署名二枚  │
│    │        │        ├─────┤承鈞工業有限公司之名片                  │                    │
│    │        │        │50000元   │全民健康保險卡                          │                    │
│    │        │        ├─────┤薪轉存摺證明                            │                    │
│    │        │        │57498元   │                                          │                    │
│    │        ├────┼─────┼─────────────────────┼──────────┤
│    │        │現金卡  │93.11.12  │現金卡申請書                            │「楊金龍」署名一枚  │
│    │        │        ├─────┤薪轉存摺證明                            │                    │
│    │        │        │20000元   │                                          │                    │
│    │        │        ├─────┤                                          │                    │
│    │        │        │69000元   │                                          │                    │
└──┴────┴────┴─────┴─────────────────────┴──────────┘
附表六之一（林秀美之台北富邦銀行0000000000000000號信用卡
刷卡明細表）
┌──┬────┬────────────┬─────┬─────┐
│編號│刷卡日期│     特  約  商  店     │ 刷卡金額 │ 宣 告 刑 │
│    │        │                        │（新臺幣）│          │
├──┼────┼────────────┼─────┼─────┤
│ 一 │94.06.20│遠東百貨股份有限公司板橋│5580元    │          │
│    │        │分公司                  │          │          │
├──┼────┼────────────┼─────┼─────┤
│ 二 │94.06.22│新光三越百貨股份有限公司│2670元    │          │
│    │        │南京西路分公司          │          │          │
├──┼────┼────────────┼─────┼─────┤
│ 三 │94.06.22│屈臣氏百佳股份有限公司  │540元     │          │
├──┼────┼────────────┼─────┼─────┤
│ 四 │94.06.22│宜岱汽車實業有限公司    │8000元    │          │
├──┼────┼────────────┼─────┼─────┤
│ 五 │94.06.22│春風日本料理            │1145元    │          │
├──┼────┼────────────┼─────┼─────┤
│ 六 │94.06.24│家樂福-家電中和店       │2105元    │          │
├──┼────┼────────────┼─────┼─────┤
│ 七 │94.06.25│家樂福-汐止倉庫         │13593元   │          │
├──┼────┼────────────┼─────┼─────┤
│ 八 │94.06.25│大阪城火烤餐廳          │1185元    │          │
├──┼────┼────────────┼─────┼─────┤
│ 九 │94.06.29│中國信託商業銀行（預借現│10000元   │          │
│    │        │金）                    │          │          │
├──┼────┼────────────┼─────┼─────┤
│十  │94.06.29│台亞石油股份有限公司    │1200元    │          │
├──┼────┼────────────┼─────┼─────┤
│十一│94.06.30│家樂福-東興店           │2462元    │          │
├──┼────┼────────────┼─────┼─────┤
│十二│94.07.03│屈臣氏-中港分公司       │192元     │          │
├──┼────┼────────────┼─────┼─────┤
│十三│94.07.03│HANG TEN 幸福門市部     │1299元    │          │
├──┼────┼────────────┼─────┼─────┤
│合計│        │                        │49971元   │          │
└──┴────┴────────────┴─────┴─────┘
附表六之二（胡花鳳之台北富邦銀行0000000000000000號信用卡
刷卡明細表）
┌──┬────┬────────────┬─────┬─────┐
│編號│刷卡日期│     特  約  商  店     │ 刷卡金額 │ 宣 告 刑 │
│    │        │                        │（新臺幣）│          │
├──┼────┼────────────┼─────┼─────┤
│ 一 │96.03.01│精工堂鐘錶眼鏡行        │20000元   │          │
├──┼────┼────────────┼─────┼─────┤
│合計│        │                        │20000元   │          │
└──┴────┴────────────┴─────┴─────┘
附表六之三（甲○○之台北富邦銀行0000000000000000號信用卡
刷卡明細表）
┌──┬────┬────────────┬─────┬─────┐
│編號│刷卡日期│     特  約  商  店     │ 刷卡金額 │ 宣 告 刑 │
│    │        │                        │（新臺幣）│          │
├──┼────┼────────────┼─────┼─────┤
│ 一 │95.06.22│鑫創國際有限公司忠孝分公│20000元   │          │
│    │        │司                      │          │          │
├──┼────┼────────────┼─────┼─────┤
│ 二 │95.06.22│鑫創國際有限公司忠孝分公│20000元   │          │
│    │        │司                      │          │          │
├──┼────┼────────────┼─────┼─────┤
│ 三 │95.06.24│家樂福股份有限公司-板橋 │2420元    │          │
│    │        │店一般                  │          │          │
├──┼────┼────────────┼─────┼─────┤
│ 四 │95.06.27│哈啦瑪莉服飾店          │2200元    │          │
├──┼────┼────────────┼─────┼─────┤
│ 五 │95.07.09│頂好WELLCOME員山店      │1139元    │          │
├──┼────┼────────────┼─────┼─────┤
│ 六 │94.07.11│松青超市-新生店         │2733元    │          │
├──┼────┼────────────┼─────┼─────┤
│ 七 │95.08.01│屈臣氏-埔墘分公司       │519元     │          │
├──┼────┼────────────┼─────┼─────┤
│ 八 │95.08.24│遠東百貨股份有限公司板橋│1980元    │          │
│    │        │分公司                  │          │          │
├──┼────┼────────────┼─────┼─────┤
│ 九 │95.08.25│熊威超市福德店          │550元     │          │
├──┼────┼────────────┼─────┼─────┤
│ 十 │95.09.04│台灣永旺百貨股份有限公司│299元     │          │
├──┼────┼────────────┼─────┼─────┤
│十一│95.09.04│台灣永旺百貨股份有限公司│1190元    │          │
├──┼────┼────────────┼─────┼─────┤
│十二│95.09.05│NET-板橋二店（佳舫服裝）│1098元    │          │
├──┼────┼────────────┼─────┼─────┤
│十三│95.09.06│台灣永旺百貨股份有限公司│1680元    │          │
├──┼────┼────────────┼─────┼─────┤
│合計│        │                        │55808元   │          │
└──┴────┴────────────┴─────┴─────┘
附表六之四（劉美花之台北富邦銀行0000000000000000號信用卡
刷卡明細表）
┌──┬────┬────────────┬─────┬─────┐
│編號│刷卡日期│     特  約  商  店     │ 刷卡金額 │ 宣 告 刑 │
│    │        │                        │（新臺幣）│          │
├──┼────┼────────────┼─────┼─────┤
│ 一 │95.02.08│緻乘-06期               │50000元   │          │
├──┼────┼────────────┼─────┼─────┤
│ 二 │95.05.05│亞太行動寬頻電          │666元     │          │
├──┼────┼────────────┼─────┼─────┤
│ 三 │95.07.06│亞太行動寬頻電          │666元     │          │
├──┼────┼────────────┼─────┼─────┤
│ 四 │95.12.19│騏鼎汽車有限公司        │100000元  │          │
├──┼────┼────────────┼─────┼─────┤
│ 五 │95.12.20│亞太行動寬頻電          │333元     │          │
├──┼────┼────────────┼─────┼─────┤
│ 六 │95.12.21│環球購物中心            │2180元    │          │
├──┼────┼────────────┼─────┼─────┤
│ 七 │95.12.26│環球購物中心            │2961元    │          │
├──┼────┼────────────┼─────┼─────┤
│ 八 │95.12.26│環球購物中心            │1788元    │          │
├──┼────┼────────────┼─────┼─────┤
│ 九 │95.12.30│太平洋百貨雙和店        │790元     │          │
├──┼────┼────────────┼─────┼─────┤
│ 十 │96.01.08│FFI                     │8982元    │          │
├──┼────┼────────────┼─────┼─────┤
│十一│96.01.31│環球購物中心            │5643元    │          │
├──┼────┼────────────┼─────┼─────┤
│十二│96.02.09│FUEL FREEDOM            │2230元    │          │
│    │        │UNTERN003583            │          │          │
├──┼────┼────────────┼─────┼─────┤
│十三│96.02.13│銀鯨公司-板橋重慶店JV1  │798元     │          │
├──┼────┼────────────┼─────┼─────┤
│十四│96.02.15│環球購物中心            │898元     │          │
├──┼────┼────────────┼─────┼─────┤
│十五│96.02.18│家樂福股份有限公司-中清 │10020元   │          │
│    │        │店一般                  │          │          │
├──┼────┼────────────┼─────┼─────┤
│十六│96.02.19│自由聯盟生鮮超市（三義店│539元     │          │
│    │        │）                      │          │          │
├──┼────┼────────────┼─────┼─────┤
│十七│96.02.20│車亭加油站              │780元     │          │
├──┼────┼────────────┼─────┼─────┤
│十八│96.03.01│愛買吉安板新店          │1140元    │          │
├──┼────┼────────────┼─────┼─────┤
│十九│96.03.01│松青超市-新生店         │1474元    │          │
├──┼────┼────────────┼─────┼─────┤
│二十│96.03.08│FUEL FREEDOM            │2196元    │          │
│    │        │UNTERN003583            │          │          │
├──┼────┼────────────┼─────┼─────┤
│二一│96.03.11│三商行-苗栗分公司       │1068元    │          │
├──┼────┼────────────┼─────┼─────┤
│二二│96.03.13│美華泰流行生活館-板橋店 │196元     │          │
├──┼────┼────────────┼─────┼─────┤
│二三│96.03.19│家樂福股份有限公司-板橋 │1800元    │          │
│    │        │店一般                  │          │          │
├──┼────┼────────────┼─────┼─────┤
│二四│96.03.19│家樂福股份有限公司-板橋 │1326元    │          │
│    │        │店一般                  │          │          │
├──┼────┼────────────┼─────┼─────┤
│二五│96.03.21│燦坤3c板橋中山店        │850元     │          │
├──┼────┼────────────┼─────┼─────┤
│二六│96.03.21│全國電子02046埔墘店     │1488元    │          │
├──┼────┼────────────┼─────┼─────┤
│二七│96.03.25│台灣中油埔墘店          │1000元    │          │
├──┼────┼────────────┼─────┼─────┤
│二八│96.04.08│FUEL FREEDOM            │2204元    │          │
│    │        │UNTERN003583            │          │          │
├──┼────┼────────────┼─────┼─────┤
│合計│        │                        │204016元  │          │
└──┴────┴────────────┴─────┴─────┘
附表六之五（黃文英之台北富邦銀行0000000000000000號信用卡
刷卡明細表）
┌──┬────┬────────────┬─────┬─────┐
│編號│刷卡日期│     特  約  商  店     │ 刷卡金額 │ 宣 告 刑 │
│    │        │                        │（新臺幣）│          │
├──┼────┼────────────┼─────┼─────┤
│ 一 │96.01.24│精工堂鐘錶眼鏡行        │30000元   │          │
├──┼────┼────────────┼─────┼─────┤
│ 二 │96.01.24│精工堂鐘錶眼鏡行        │20000元   │          │
├──┼────┼────────────┼─────┼─────┤
│ 三 │96.03.26│神婼一                  │63000元   │          │
├──┼────┼────────────┼─────┼─────┤
│ 四 │96.03.26│意滿有限公司            │40000元   │          │
├──┼────┼────────────┼─────┼─────┤
│合計│        │                        │147700元  │          │
└──┴────┴────────────┴─────┴─────┘
附表六之六（田永春之台北富邦銀行000000000000000號信用卡
刷卡明細表）
┌──┬────┬────────────┬─────┬─────┐
│編號│刷卡日期│     特  約  商  店     │ 刷卡金額 │ 宣 告 刑 │
│    │        │                        │（新臺幣）│          │
├──┼────┼────────────┼─────┼─────┤
│ 一 │95.10.03│銓宇有限公司            │50000元   │          │
├──┼────┼────────────┼─────┼─────┤
│ 二 │95.10.03│銓宇有限公司            │50000元   │          │
├──┼────┼────────────┼─────┼─────┤
│ 三 │95.11.13│銓宇有限公司            │40000元   │          │
├──┼────┼────────────┼─────┼─────┤
│ 四 │95.12.01│和信電訊-線上繳款       │474元     │          │
├──┼────┼────────────┼─────┼─────┤
│ 五 │95.12.01│和信電訊-線上繳款       │560元     │          │
├──┼────┼────────────┼─────┼─────┤
│ 六 │95.12.07│PHS大眾電信             │8620元    │          │
├──┼────┼────────────┼─────┼─────┤
│ 七 │95.12.27│家樂福股份有限公司-三重 │2684元    │          │
│    │        │店一般                  │          │          │
├──┼────┼────────────┼─────┼─────┤
│ 八 │95.12.27│騏鼎汽車有限公司        │5650元    │          │
├──┼────┼────────────┼─────┼─────┤
│ 九 │96.01.17│駿耀車行                │35750元   │          │
├──┼────┼────────────┼─────┼─────┤
│ 十 │96.01.17│全國加油站台北交流道站  │1360元    │          │
├──┼────┼────────────┼─────┼─────┤
│合計│        │                        │195098元  │          │
└──┴────┴────────────┴─────┴─────┘
附表六之七（楊金龍之台北富邦銀行0000000000000000號信用
卡刷卡明細表）
┌──┬────┬────────────┬─────┬─────┐
│編號│刷卡日期│     特  約  商  店     │ 刷卡金額 │ 宣 告 刑 │
│    │        │                        │（新臺幣）│          │
├──┼────┼────────────┼─────┼─────┤
│ 一 │95.11.09│蘿雅蒂詩國際            │42322元   │          │
├──┼────┼────────────┼─────┼─────┤
│ 二 │95.11.15│熊威超市福德店          │600元     │          │
├──┼────┼────────────┼─────┼─────┤
│ 三 │95.11.24│鑫創國際有限公司忠孝分公│1370元    │          │
│    │        │司                      │          │          │
├──┼────┼────────────┼─────┼─────┤
│ 四 │95.11.27│頂好WELLCOME正義店      │651元     │          │
├──┼────┼────────────┼─────┼─────┤
│ 五 │95.12.01│燦坤3c三重店            │1305元    │          │
├──┼────┼────────────┼─────┼─────┤
│ 六 │95.12.30│熊威超市福德店          │425元     │          │
├──┼────┼────────────┼─────┼─────┤
│ 七 │96.01.06│家樂福股份有限公司-三重 │1227元    │          │
│    │        │店一般                  │          │          │
├──┼────┼────────────┼─────┼─────┤
│ 八 │96.01.11│熊威超市福德店          │1200元    │          │
├──┼────┼────────────┼─────┼─────┤
│ 九 │96.01.13│熊威超市福德店          │855元     │          │
├──┼────┼────────────┼─────┼─────┤
│ 十 │96.01.13│熊威超市福德店          │444元     │          │
├──┼────┼────────────┼─────┼─────┤
│十一│96.01.17│熊威超市福德店          │793元     │          │
├──┼────┼────────────┼─────┼─────┤
│十二│96.01.20│熊威超市福德店          │251元     │          │
├──┼────┼────────────┼─────┼─────┤
│十三│96.01.31│熊威超市福德店          │1421元    │          │
├──┼────┼────────────┼─────┼─────┤
│十四│96.02.08│頂好WELLCOME汐止店      │952元     │          │
├──┼────┼────────────┼─────┼─────┤
│十五│96.02.08│祥益加油站              │1340元    │          │
├──┼────┼────────────┼─────┼─────┤
│十六│96.03.19│屈臣氏-長庚分公司       │1923元    │          │
├──┼────┼────────────┼─────┼─────┤
│十七│96.03.20│維康醫療保健器材用品    │419元     │          │
├──┼────┼────────────┼─────┼─────┤
│合計│        │                        │57498元   │          │
└──┴────┴────────────┴─────┴─────┘
附表六之七（楊金龍之台北富邦銀行現金卡刷卡明細表）
┌──┬────┬─────┬─────┐
│編號│日期    │金額（新臺│ 宣 告 刑 │
│    │        │幣）      │          │
├──┼────┼─────┼─────┤
│ 一 │93.11.26│18000元   │          │
├──┼────┼─────┼─────┤
│ 二 │93.11.26│1000元    │          │
├──┼────┼─────┼─────┤
│ 三 │93.12.02│1000元    │          │
├──┼────┼─────┼─────┤
│ 四 │94.11.25│8000元    │          │
├──┼────┼─────┼─────┤
│ 五 │95.03.17│20000元   │          │
├──┼────┼─────┼─────┤
│ 六 │95.06.23│20000元   │          │
├──┼────┼─────┼─────┤
│ 七 │95.06.25│1000元    │          │
├──┼────┼─────┼─────┤
│合計│        │69000元   │          │
└──┴────┴─────┴─────┘
附表七：大眾商業銀行遭詐欺之情形
┌──┬────┬────┬─────┬─────────────────────┬──────────┐
│編號│人頭姓名│申請類別│申請日期  │申請文件                                  │文書上之印文        │
│    │        │        ├─────┤                                          │                    │
│    │        │        │信用卡額度│                                          │                    │
│    │        │        ├─────┤                                          │                    │
│    │        │        │金額      │                                          │                    │
├──┼────┼────┼─────┼─────────────────────┼──────────┤
│一  │曾正琦  │現金卡  │93.09.14  │現金卡申請書                            │「曾正琦」署名二枚  │
│    │        │        ├─────┤                                          │                    │
│    │        │        │5萬元     │                                          │                    │
│    │        │        ├─────┤                                          │                    │
│    │        │        │40200元   │                                          │                    │
├──┼────┼────┼─────┼─────────────────────┼──────────┤
│二  │梁燕輝  │現金卡  │93.10.26  │現金卡申請書                            │「梁燕輝」署名一枚  │
│    │        │        ├─────┤                                          │                    │
│    │        │        │10萬元    │                                          │                    │
│    │        │        ├─────┤                                          │                    │
│    │        │        │110404元  │                                          │                    │
├──┼────┼────┼─────┼─────────────────────┼──────────┤
│三  │邱玉蘭  │現金卡  │94.04.15  │現金卡申請書                            │「邱玉蘭」署名一枚  │
│    │        │        ├─────┤薪轉存摺證明                            │                    │
│    │        │        │7萬元     │                                          │                    │
│    │        │        ├─────┤                                          │                    │
│    │        │        │80105元   │                                          │                    │
├──┼────┼────┼─────┼─────────────────────┼──────────┤
│四  │劉文富  │現金卡  │93.11.19  │現金卡申請書                            │「劉文富」署名一枚  │
│    │        │        ├─────┤                                          │                    │
│    │        │        │10萬元    │                                          │                    │
│    │        │        ├─────┤                                          │                    │
│    │        │        │112046元  │                                          │                    │
├──┼────┼────┼─────┼─────────────────────┼──────────┤
│五  │林秀美  │現金卡  │93.10.04  │現金卡申請書                            │「林秀美」署名一枚  │
│    │        │        ├─────┤                                          │                    │
│    │        │        │7萬元     │                                          │                    │
│    │        │        ├─────┤                                          │                    │
│    │        │        │126392元  │                                          │                    │
├──┼────┼────┼─────┼─────────────────────┼──────────┤
│六  │胡國輝  │現金卡  │92.06.10  │現金卡申請書                            │「胡國輝」署名一枚  │
│    │        │        ├─────┤                                          │                    │
│    │        │        │1萬元     │                                          │                    │
│    │        │        ├─────┤                                          │                    │
│    │        │        │9243元    │                                          │                    │
├──┼────┼────┼─────┼─────────────────────┼──────────┤
│七  │胡花鳳  │現金卡  │95.01.27  │現金卡申請書                            │「胡花鳳」署名一枚  │
│    │        │        ├─────┤上捷電子有限公司之薪資證明              │                    │
│    │        │        │10萬元    │                                          │                    │
│    │        │        ├─────┤                                          │                    │
│    │        │        │119900元  │                                          │                    │
└──┴────┴────┴─────┴─────────────────────┴──────────┘
附表七之一（曾正琦之大眾商業銀行現金卡用卡明細表）
┌──┬────┬─────┬─────┐
│編號│日期    │金額（新臺│ 宣 告 刑 │
│    │        │幣）      │          │
├──┼────┼─────┼─────┤
│ 一 │93.12.06│20100元   │          │
├──┼────┼─────┼─────┤
│ 二 │93.12.06│20100元   │          │
├──┼────┼─────┼─────┤
│合計│        │40200元   │          │
└──┴────┴─────┴─────┘
附表七之二（梁燕輝之大眾商業銀行現金卡用卡明細表）
┌──┬────┬─────┬─────┐
│編號│日期    │金額（新臺│ 宣 告 刑 │
│    │        │幣）      │          │
├──┼────┼─────┼─────┤
│ 一 │93.11.04│30100元   │          │
├──┼────┼─────┼─────┤
│ 二 │93.11.04│30100元   │          │
├──┼────┼─────┼─────┤
│ 三 │93.11.04│30100元   │          │
├──┼────┼─────┼─────┤
│ 四 │93.11.04│9100元    │          │
├──┼────┼─────┼─────┤
│ 五 │94.05.23│3100元    │          │
├──┼────┼─────┼─────┤
│ 六 │94.05.30│1100元    │          │
├──┼────┼─────┼─────┤
│ 七 │94.05.30│600元     │          │
├──┼────┼─────┼─────┤
│ 八 │94.09.19│6204元    │          │
├──┼────┼─────┼─────┤
│合計│        │110404元  │          │
└──┴────┴─────┴─────┘
附表七之三（邱玉蘭之大眾商業銀行現金卡明細表）
┌──┬────┬─────┬─────┐
│編號│日期    │金額（新臺│ 宣 告 刑 │
│    │        │幣）      │          │
├──┼────┼─────┼─────┤
│ 一 │94.04.19│30100元   │          │
├──┼────┼─────┼─────┤
│ 二 │94.04.19│30100元   │          │
├──┼────┼─────┼─────┤
│ 三 │94.04.19│9100元    │          │
├──┼────┼─────┼─────┤
│ 四 │94.09.05│3100元    │          │
├──┼────┼─────┼─────┤
│ 五 │94.11.14│2100元    │          │
├──┼────┼─────┼─────┤
│ 六 │94.11.15│800元     │          │
├──┼────┼─────┼─────┤
│ 七 │95.02.22│4805元    │          │
├──┼────┼─────┼─────┤
│合計│        │80105元   │          │
└──┴────┴─────┴─────┘
附表七之四（劉文富之大眾商業銀行現金卡明細表）
┌──┬────┬─────┬─────┐
│編號│日期    │金額（新臺│ 宣 告 刑 │
│    │        │幣）      │          │
├──┼────┼─────┼─────┤
│ 一 │93.12.01│30100元   │          │
├──┼────┼─────┼─────┤
│ 二 │93.12.01│30100元   │          │
├──┼────┼─────┼─────┤
│ 三 │93.12.01│30100元   │          │
├──┼────┼─────┼─────┤
│ 四 │93.12.01│9100元    │          │
├──┼────┼─────┼─────┤
│ 五 │94.06.16│4900元    │          │
├──┼────┼─────┼─────┤
│ 六 │94.10.18│7746元    │          │
├──┼────┼─────┼─────┤
│合計│        │112046元  │          │
└──┴────┴─────┴─────┘
附表七之五（林秀美之大眾商業銀行現金卡明細表）
┌──┬────┬─────┬─────┐
│編號│日期    │金額（新臺│ 宣 告 刑 │
│    │        │幣）      │          │
├──┼────┼─────┼─────┤
│ 一 │93.10.04│30100元   │          │
├──┼────┼─────┼─────┤
│ 二 │93.10.04│30100元   │          │
├──┼────┼─────┼─────┤
│ 三 │93.10.04│9100元    │          │
├──┼────┼─────┼─────┤
│ 四 │93.10.18│30100元   │          │
├──┼────┼─────┼─────┤
│ 五 │93.10.18│10100元   │          │
├──┼────┼─────┼─────┤
│ 六 │94.05.23│5100元    │          │
├──┼────┼─────┼─────┤
│ 七 │94.05.22│6300元    │          │
├──┼────┼─────┼─────┤
│ 八 │94.11.10│5492元    │          │
├──┼────┼─────┼─────┤
│合計│        │126392元  │          │
└──┴────┴─────┴─────┘
附表七之六（胡國輝之大眾商業銀行現金卡明細表）
┌──┬────┬─────┬─────┐
│編號│日期    │金額（新臺│ 宣 告 刑 │
│    │        │幣）      │          │
├──┼────┼─────┼─────┤
│ 一 │92.05.11│9000元    │          │
├──┼────┼─────┼─────┤
│ 二 │92.11.07│243元     │          │
├──┼────┼─────┼─────┤
│合計│        │9243元    │          │
└──┴────┴─────┴─────┘
附表七之七（胡花鳳之大眾商業銀行現金卡明細表）
┌──┬────┬─────┬─────┐
│編號│日期    │金額（新臺│ 宣 告 刑 │
│    │        │幣）      │          │
├──┼────┼─────┼─────┤
│ 一 │95.01.27│20100元   │          │
├──┼────┼─────┼─────┤
│ 二 │95.01.27│20100元   │          │
├──┼────┼─────┼─────┤
│ 三 │95.01.27│20100元   │          │
├──┼────┼─────┼─────┤
│ 四 │95.01.27│20100元   │          │
├──┼────┼─────┼─────┤
│ 五 │95.01.27│19100元   │          │
├──┼────┼─────┼─────┤
│ 六 │95.03.17│3100元    │          │
├──┼────┼─────┼─────┤
│ 七 │95.03.28│1100元    │          │
├──┼────┼─────┼─────┤
│ 八 │95.03.28│800元     │          │
├──┼────┼─────┼─────┤
│ 九 │95.07.21│8200元    │          │
├──┼────┼─────┼─────┤
│ 十 │95.11.21│5100元    │          │
├──┼────┼─────┼─────┤
│十一│96.01.08│2100元    │          │
├──┼────┼─────┼─────┤
│合計│        │119900元  │          │
└──┴────┴─────┴─────┘
附表八：永豐信用卡股份有限公司遭詐欺之情形
┌──┬────┬────┬─────┬─────────────────────┬──────────┐
│編號│人頭姓名│申請類別│信用卡申請│申請文件                                  │文書上之印文        │
│    │        │        │日期      │                                          │                    │
│    │        │        ├─────┤                                          │                    │
│    │        │        │信用卡額度│                                          │                    │
│    │        │        ├─────┤                                          │                    │
│    │        │        │金額      │                                          │                    │
├──┼────┼────┼─────┼─────────────────────┼──────────┤
│一  │吳世賢  │信用卡  │93.08.12  │信用卡申請書                            │「吳世賢」署名一枚  │
│    │        │        ├─────┤昱維工業有限公司之名片                  │                    │
│    │        │        │100000元  │所得扣繳憑單（扣繳單位：昱維工業有限公司│                    │
│    │        │        ├─────┤  、扣繳義務人：詹家鏵、92.01～92.12、給付│                    │
│    │        │        │117001元  │    總額：806,726元）                     │                    │
├──┼────┼────┼─────┼─────────────────────┼──────────┤
│二  │胡美珠  │信用卡  │93.08.02  │信用卡申請書                            │「胡美珠」署名一枚  │
│    │        │        ├─────┤普翔科技股份有限公司之名片              │                    │
│    │        │        │120000元  │普翔科技股份有限公司之識別證            │                    │
│    │        │        ├─────┤所得扣繳憑單（扣繳單位：普翔科技股份有限│                    │
│    │        │        │123804元  │  公司、扣繳義務人：陳秀芸、92.01～92.12、│                    │
│    │        │        │          │  給付總額：618,650元）                   │                    │
└──┴────┴────┴─────┴─────────────────────┴──────────┘
附表八之一（吳世賢之永豐銀行0000000000000000號信用卡
刷卡明細表）
┌──┬────┬────────────┬─────┬─────┐
│編號│刷卡日期│     特  約  商  店     │ 刷卡金額 │ 宣 告 刑 │
│    │        │                        │（新臺幣）│          │
├──┼────┼────────────┼─────┼─────┤
│ 一 │93.08.31│蔡家國際有限公司        │58500元   │          │
├──┼────┼────────────┼─────┼─────┤
│ 二 │93.10.31│卡爾登流行男飾          │3250元    │          │
├──┼────┼────────────┼─────┼─────┤
│ 三 │93.10.31│鑀德恩企業股份有限公司  │1990元    │          │
├──┼────┼────────────┼─────┼─────┤
│ 四 │93.11.20│連創國際有限公司欣優分公│1300元    │          │
│    │        │司                      │          │          │
├──┼────┼────────────┼─────┼─────┤
│ 五 │93.11.22│精業股份有限公司        │15000元   │          │
├──┼────┼────────────┼─────┼─────┤
│ 六 │93.11.23│遠傳電信-線上繳款       │2020元    │          │
├──┼────┼────────────┼─────┼─────┤
│ 七 │93.11.24│台新銀行預借現金        │5000元    │          │
├──┼────┼────────────┼─────┼─────┤
│ 八 │93.12.04│台新銀行預借現金        │5000元    │          │
├──┼────┼────────────┼─────┼─────┤
│ 九 │93.12.28│中國信託預借現金        │5000元    │          │
├──┼────┼────────────┼─────┼─────┤
│ 十 │94.02.07│松青超市-三重店         │1415元    │          │
├──┼────┼────────────┼─────┼─────┤
│十一│94.02.10│頂好WELLCOME孔廟店      │947元     │          │
├──┼────┼────────────┼─────┼─────┤
│十二│94.02.25│年代電腦售票系統        │4000元    │          │
├──┼────┼────────────┼─────┼─────┤
│十三│94.03.09│訊捷興業有限公司        │7100元    │          │
├──┼────┼────────────┼─────┼─────┤
│十四│94.03.10│邑股份有限公司光華營業│1523元    │          │
│    │        │所                      │          │          │
├──┼────┼────────────┼─────┼─────┤
│十五│94.03.16│飛行網股份有限公司      │888元     │          │
├──┼────┼────────────┼─────┼─────┤
│十六│94.03.18│台北國際商業銀行營業部  │1000元    │          │
├──┼────┼────────────┼─────┼─────┤
│十七│94.04.02│頂好WELLCOME孔廟店      │340元     │          │
├──┼────┼────────────┼─────┼─────┤
│十八│94.05.19│僑品電腦資訊股份有限公司│1990元    │          │
├──┼────┼────────────┼─────┼─────┤
│十九│94.05.20│家樂福-東興店           │738元     │          │
├──┼────┼────────────┼─────┼─────┤
│合計│        │                        │117001元  │          │
└──┴────┴────────────┴─────┴─────┘
附表八之二（編號一至三九為胡美珠之永豐銀行
0000000000000000號信用卡刷卡明細表；編號四
十為胡美珠之永豐銀行0000000000000000號信用
卡刷卡明細表）
┌──┬────┬────────────┬─────┬─────┐
│編號│刷卡日期│     特  約  商  店     │ 刷卡金額 │ 宣 告 刑 │
│    │        │                        │（新臺幣）│          │
├──┼────┼────────────┼─────┼─────┤
│ 一 │94.03.23│3/1期訊捷興業有限公司   │23334元   │          │
├──┼────┼────────────┼─────┼─────┤
│ 二 │94.03.26│遠東百貨股份有限公司板橋│918元     │          │
│    │        │分公司                  │          │          │
├──┼────┼────────────┼─────┼─────┤
│ 三 │94.03.26│遠東百貨股份有限公司板橋│1480元    │          │
│    │        │分公司                  │          │          │
├──┼────┼────────────┼─────┼─────┤
│ 四 │94.03.26│誠品板橋店              │552元     │          │
├──┼────┼────────────┼─────┼─────┤
│ 五 │94.03.26│誠品板橋店              │1890元    │          │
├──┼────┼────────────┼─────┼─────┤
│ 六 │94.03.26│遠東百貨股份有限公司板橋│1800元    │          │
│    │        │分公司                  │          │          │
├──┼────┼────────────┼─────┼─────┤
│ 七 │94.03.28│3/1期京華城股份有限公司 │3600元    │          │
├──┼────┼────────────┼─────┼─────┤
│ 八 │94.03.29│3/1期誠品板橋店         │790元     │          │
├──┼────┼────────────┼─────┼─────┤
│ 九 │94.03.29│3/1期遠東百貨股份有限公 │1504元    │          │
│    │        │司                      │          │          │
├──┼────┼────────────┼─────┼─────┤
│ 十 │94.03.29│3/1期遠東百貨股份有限公 │3018元    │          │
│    │        │司                      │          │          │
├──┼────┼────────────┼─────┼─────┤
│十一│94.04.05│五花八門                │390元     │          │
├──┼────┼────────────┼─────┼─────┤
│十二│94.04.06│屈臣氏-新福分公司       │870元     │          │
├──┼────┼────────────┼─────┼─────┤
│十三│94.04.08│3/1期排行榜鞋店         │1134元    │          │
├──┼────┼────────────┼─────┼─────┤
│十四│94.04.09│新寶島運動廣場          │750元     │          │
├──┼────┼────────────┼─────┼─────┤
│十五│94.04.09│汎勝牛仔名店            │790元     │          │
├──┼────┼────────────┼─────┼─────┤
│十六│94.04.12│3/1期誠品板橋店         │668元     │          │
├──┼────┼────────────┼─────┼─────┤
│十七│94.04.12│3/1期三商行-板橋分公司  │862元     │          │
├──┼────┼────────────┼─────┼─────┤
│十八│94.04.12│3/1期誠品板橋店         │1000元    │          │
├──┼────┼────────────┼─────┼─────┤
│十九│94.04.12│3/1期遠東百貨股份有限公 │1620元    │          │
│    │        │司                      │          │          │
├──┼────┼────────────┼─────┼─────┤
│二十│94.04.22│3/2期訊捷興業有限公司   │23333元   │          │
├──┼────┼────────────┼─────┼─────┤
│二一│94.04.28│3/2期京華城股份有限公司 │3600元    │          │
├──┼────┼────────────┼─────┼─────┤
│二二│94.04.29│3/2期誠品板橋店         │790元     │          │
├──┼────┼────────────┼─────┼─────┤
│二三│94.04.29│3/2期遠東百貨股份有限公 │1504元    │          │
│    │        │司                      │          │          │
├──┼────┼────────────┼─────┼─────┤
│二四│94.04.29│3/2期遠東百貨股份有限公 │3018元    │          │
│    │        │司                      │          │          │
├──┼────┼────────────┼─────┼─────┤
│二五│94.05.06│3/2期排行榜鞋店         │1133元    │          │
├──┼────┼────────────┼─────┼─────┤
│二六│94.05.12│3/2期三商行-板橋分公司  │860元     │          │
├──┼────┼────────────┼─────┼─────┤
│二七│94.05.12│3/2期誠品板橋店         │1000元    │          │
├──┼────┼────────────┼─────┼─────┤
│二八│94.05.12│3/2期誠品板橋店         │666元     │          │
├──┼────┼────────────┼─────┼─────┤
│二九│94.05.12│3/2期遠東百貨股份有限公 │1620元    │          │
│    │        │司                      │          │          │
├──┼────┼────────────┼─────┼─────┤
│三十│94.05.23│3/3期訊捷興業有限公司   │23333元   │          │
├──┼────┼────────────┼─────┼─────┤
│三一│94.05.27│3/3期遠東百貨股份有限公 │1504元    │          │
│    │        │司                      │          │          │
├──┼────┼────────────┼─────┼─────┤
│三二│94.05.27│3/3期京華城股份有限公司 │3600元    │          │
├──┼────┼────────────┼─────┼─────┤
│三三│94.05.27│3/3期誠品板橋店         │790元     │          │
├──┼────┼────────────┼─────┼─────┤
│三四│94.05.27│3/3期遠東百貨股份有限公 │3018元    │          │
│    │        │司                      │          │          │
├──┼────┼────────────┼─────┼─────┤
│三五│94.06.08│3/3期排行榜鞋店         │1133元    │          │
├──┼────┼────────────┼─────┼─────┤
│三六│94.06.10│3/3期誠品板橋店         │666元     │          │
├──┼────┼────────────┼─────┼─────┤
│三七│94.06.10│3/3期遠東百貨股份有限公 │1620元    │          │
│    │        │司                      │          │          │
├──┼────┼────────────┼─────┼─────┤
│三八│94.06.10│3/3期誠品板橋店         │1000元    │          │
├──┼────┼────────────┼─────┼─────┤
│三九│94.06.10│3/3期三商行-板橋分公司  │860元     │          │
├──┼────┼────────────┼─────┼─────┤
│四十│93.09.16│芳村活海產              │1786元    │          │
├──┼────┼────────────┼─────┼─────┤
│合計│        │                        │123804元  │          │
└──┴────┴────────────┴─────┴─────┘
附表九：新竹國際商業銀行遭詐欺之情形
┌──┬────┬────┬─────┬─────────────────────┬──────────┐
│編號│人頭姓名│申請類別│申請日期  │申請文件                                  │文書上之印文        │
│    │        │        ├─────┤                                          │                    │
│    │        │        │實際核撥額│                                          │                    │
│    │        │        │度        │                                          │                    │
│    │        │        ├─────┤                                          │                    │
│    │        │        │金額      │                                          │                    │
├──┼────┼────┼─────┼─────────────────────┼──────────┤
│一  │甲○○  │信用貸款│95.02.13  │信用貸款申請書                          │「甲○○」署名二枚  │
│    │        │        ├─────┤富洋有限公司之名片                      │「甲○○」署押五枚  │
│    │        │        │200000元  │薪轉存摺證明                            │                    │
│    │        │        ├─────┤勞工保險卡                              │                    │
│    │        │        │200000元  │                                          │                    │
│    │        │        │（貸放日期│                                          │                    │
│    │        │        │95/03/01）│                                          │                    │
├──┼────┼────┼─────┼─────────────────────┼──────────┤
│二  │劉美花  │房貸申請│95.11.22  │房貸申請書二份                          │「劉美花」署名三枚  │
│    │        │書      ├─────┤勞工保險卡                              │「劉美花」署押四枚  │
│    │        │        │0000000元 │戶籍謄本                                │「林許玉燕」署名二枚│
│    │        │        ├─────┤薪轉存摺證明                            │「林許玉燕」署押五枚│
│    │        │        │0000000元 │不動產買賣契約書                        │                    │
│    │        │        │（貸放日期│                                          │                    │
│    │        │        │95/12/04）│                                          │                    │
│    │        ├────┼─────┼─────────────────────┼──────────┤
│    │        │信用貸款│95.11.22  │此部分與房貸申請書提出的同一份            │無                  │
│    │        │        ├─────┤                                          │                    │
│    │        │        │240000元  │                                          │                    │
│    │        │        ├─────┤                                          │                    │
│    │        │        │240000元  │                                          │                    │
│    │        │        │（貸放日期│                                          │                    │
│    │        │        │95/12/04，│                                          │                    │
│    │        │        │）        │                                          │                    │
│    │        ├────┼─────┼─────────────────────┼──────────┤
│    │        │信用卡  │95.11.22  │此部分與房貸申請書提出的同一份            │無                  │
│    │        │        ├─────┤                                          │                    │
│    │        │        │80000元   │                                          │                    │
│    │        │        ├─────┤                                          │                    │
│    │        │        │無使用紀錄│                                          │                    │
├──┼────┼────┼─────┼─────────────────────┼──────────┤
│三  │鄒宸綜  │房貸申請│95.01.29  │房貸申請書                              │「鄒宸綜」署名二枚  │
│    │        │書      ├─────┤美國人壽安心貸定期壽險要保書            │「鄒宸綜」署押二枚  │
│    │        │        │0000000元 │富洋有限公司之名片                      │                    │
│    │        │        ├─────┤勞工保險卡                              │                    │
│    │        │        │0000000元 │薪轉存摺證明                            │                    │
│    │        │        │（貸放日期│                                          │                    │
│    │        │        │96/02/09）│                                          │                    │
│    │        ├────┼─────┼─────────────────────┼──────────┤
│    │        │信用貸款│95.01.29  │此部分與房貸申請書提出的同一份            │無                  │
│    │        │        ├─────┤                                          │                    │
│    │        │        │110000元  │                                          │                    │
│    │        │        ├─────┤                                          │                    │
│    │        │        │110000元  │                                          │                    │
│    │        │        │（貸放日期│                                          │                    │
│    │        │        │96/02/09）│                                          │                    │
│    │        ├────┼─────┼─────────────────────┼──────────┤
│    │        │信用貸款│95.01.29  │此部分與房貸申請書提出的同一份            │無                  │
│    │        │        ├─────┤                                          │                    │
│    │        │        │280000元  │                                          │                    │
│    │        │        ├─────┤                                          │                    │
│    │        │        │280000元  │                                          │                    │
│    │        │        │（貸放日期│                                          │                    │
│    │        │        │96/02/09）│                                          │                    │
├──┼────┼────┼─────┼─────────────────────┼──────────┤
│四  │利華文  │信用貸款│94.09.22  │貸款申請書                              │「利華文」署名二枚  │
│    │        │        ├─────┤勞工保險被保險人投保資料表              │「利華文」署押一枚  │
│    │        │        │660000元  │舒利實業有限公司之名片                  │                    │
│    │        │        ├─────┤薪轉存摺證明二份                        │                    │
│    │        │        │660000元  │                                          │                    │
│    │        │        │（貸放日期│                                          │                    │
│    │        │        │94/09/26）│                                          │                    │
├──┼────┼────┼─────┼─────────────────────┼──────────┤
│五  │胡美珠  │信用貸款│93.11.09  │貸款申請書                              │無                  │
│    │        │        ├─────┤普翔科技股份有限公司之名片              │                    │
│    │        │        │450000元  │全民健康保險卡                          │                    │
│    │        │        ├─────┤薪轉存摺證明                            │                    │
│    │        │        │450000元  │勞工保險被保險人投保資料表              │                    │
│    │        │        │（貸放日期│                                          │                    │
│    │        │        │93/11/12）│                                          │                    │
├──┼────┼────┼─────┼─────────────────────┼──────────┤
│六  │萬逢盛  │信用貸款│94.10.18  │貸款申請書                              │「萬逢盛」署名二枚  │
│    │        │        ├─────┤勞工保險被保險人投保資料表              │「萬逢盛」署押一枚  │
│    │        │        │460000元  │上捷電子有限公司之名片                  │                    │
│    │        │        ├─────┤薪轉存摺證明                            │                    │
│    │        │        │460000元  │                                          │                    │
│    │        │        │（貸放日期│                                          │                    │
│    │        │        │94/11/01）│                                          │                    │
└──┴────┴────┴─────┴─────────────────────┴──────────┘
附表十：台東區中小企業銀行遭詐欺之情形
┌──┬────┬────┬─────┬─────────────────────┬──────────┐
│編號│人頭姓名│申請類別│申請日期  │申請文件                                  │文書上之印文        │
│    │        │        ├─────┤                                          │                    │
│    │        │        │實際核撥額│                                          │                    │
│    │        │        │度        │                                          │                    │
│    │        │        ├─────┤                                          │                    │
│    │        │        │金額      │                                          │                    │
├──┼────┼────┼─────┼─────────────────────┼──────────┤
│一  │梁燕輝  │現金卡  │94.03.24  │現金卡申請書                            │「梁燕輝」署名三枚  │
│    │        │        ├─────┤晶片現金卡                              │                    │
│    │        │        │4萬元     │薪轉存摺證明                            │                    │
│    │        │        ├─────┤所得扣繳憑單（扣繳單位：昱維工業有限公司│                    │
│    │        │        │39818元   │  、扣繳義務人：詹家鏵、93.01～93.12、給付│                    │
│    │        │        │          │    總額：741,342元）                     │                    │
│    │        │        │          │勞工保險被保險人投保資料表              │                    │
├──┼────┼────┼─────┼─────────────────────┼──────────┤
│二  │林秀美  │信用貸款│94.01.21  │個人信貸申請書、授信案件審核表、授信約定│「林秀美」署名五枚  │
│    │        │        ├─────┤  書、本票1紙                             │「林秀美」署押十二枚│
│    │        │        │15萬元    │勞工保險被保險人投保資料表              │                    │
│    │        │        ├─────┤普翔科技股份有限公司之識別證            │                    │
│    │        │        │15萬元    │普翔科技股份有限公司之名片              │                    │
└──┴────┴────┴─────┴─────────────────────┴──────────┘
附表十之一（梁燕輝之台東區中小企業銀行現金卡明細表）
┌──┬────┬─────┬─────┐
│編號│日期    │金額（新臺│ 宣 告 刑 │
│    │        │幣）      │          │
├──┼────┼─────┼─────┤
│ 一 │94.04.11│13606元   │          │
├──┼────┼─────┼─────┤
│ 二 │94.04.12│20106元   │          │
├──┼────┼─────┼─────┤
│ 三 │94.04.12│6106元    │          │
├──┼────┼─────┼─────┤
│合計│        │39818元   │          │
└──┴────┴─────┴─────┘
附表十一：中國信託商業銀行遭詐欺之情形
┌──┬────┬────┬─────┬─────────────────────┬──────────┐
│編號│人頭姓名│申請類別│申請日期  │申請文件                                  │文書上之印文        │
│    │        │        ├─────┤                                          │                    │
│    │        │        │信用卡額度│                                          │                    │
│    │        │        ├─────┤                                          │                    │
│    │        │        │金額      │                                          │                    │
├──┼────┼────┼─────┼─────────────────────┼──────────┤
│一  │吳世賢  │信用卡  │93.08.19  │信用卡申請書                            │「吳世賢」署名二枚  │
│    │        │        ├─────┤附註：申請單上寫附有名片、扣繳憑單，但實際│                    │
│    │        │        │108000元  │上未附卷                                  │                    │
│    │        │        ├─────┤                                          │                    │
│    │        │        │0000000元 │                                          │                    │
├──┼────┼────┼─────┼─────────────────────┼──────────┤
│二  │張文通  │信用卡  │93.08.09  │信用卡申請書                            │「張文通」署名二枚  │
│    │        │        ├─────┤                                          │                    │
│    │        │        │180000元  │                                          │                    │
│    │        │        ├─────┤                                          │                    │
│    │        │        │196824元  │                                          │                    │
│    │        ├────┼─────┼─────────────────────┼──────────┤
│    │        │現金卡  │93.11.12  │現金卡申請書                            │「張文通」署名一枚  │
│    │        │        ├─────┤                                          │                    │
│    │        │        │130000元  │                                          │                    │
│    │        │        ├─────┤                                          │                    │
│    │        │        │136500元  │                                          │                    │
├──┼────┼────┼─────┼─────────────────────┼──────────┤
│三  │曾正琦  │信用卡  │93.09.10  │信用卡申請書                            │「曾正琦」署名二枚  │
│    │        │        ├─────┤                                          │                    │
│    │        │        │100000元  │                                          │                    │
│    │        │        ├─────┤                                          │                    │
│    │        │        │130000元  │                                          │                    │
├──┼────┼────┼─────┼─────────────────────┼──────────┤
│四  │梁燕輝  │信用卡  │93.09.13  │信用卡申請書                            │「梁燕輝」署名二枚  │
│    │        │        ├─────┤                                          │                    │
│    │        │        │90000元   │                                          │                    │
│    │        │        ├─────┤                                          │                    │
│    │        │        │158788元  │                                          │                    │
│    │        ├────┼─────┼─────────────────────┼──────────┤
│    │        │現金卡  │93.11.05  │現金卡申請書                            │「梁燕輝」署名一枚  │
│    │        │        ├─────┤                                          │                    │
│    │        │        │30000元   │                                          │                    │
│    │        │        ├─────┤                                          │                    │
│    │        │        │34400元   │                                          │                    │
│    │        ├────┼─────┼─────────────────────┼──────────┤
│    │        │信用貸款│93.11.01  │個人信貸申請書                          │「梁燕輝」署名一枚  │
│    │        │        ├─────┤昱維工業有限公司之名片                  │                    │
│    │        │        │200000元  │                                          │                    │
│    │        │        ├─────┤                                          │                    │
│    │        │        │200000元  │                                          │                    │
├──┼────┼────┼─────┼─────────────────────┼──────────┤
│五  │劉文富  │信用卡  │93.06.29  │信用卡申請書                            │「劉文富」署名二枚  │
│    │        │        ├─────┤                                          │                    │
│    │        │        │40000元   │                                          │                    │
│    │        │        ├─────┤                                          │                    │
│    │        │        │135920元  │                                          │                    │
│    │        ├────┼─────┼─────────────────────┼──────────┤
│    │        │現金卡  │93.12.01  │現金卡申請書                            │「劉文富」署名一枚  │
│    │        │        ├─────┤                                          │                    │
│    │        │        │50000元   │                                          │                    │
│    │        │        ├─────┤                                          │                    │
│    │        │        │55700元   │                                          │                    │
│    │        ├────┼─────┼─────────────────────┼──────────┤
│    │        │信用貸款│93.11.25  │個人信貸申請書                          │「劉文富」署名一枚  │
│    │        │        ├─────┤普翔科技股份有限公司之名片              │                    │
│    │        │        │800000元  │                                          │                    │
│    │        │        ├─────┤                                          │                    │
│    │        │        │800000元  │                                          │                    │
├──┼────┼────┼─────┼─────────────────────┼──────────┤
│六  │林秀美  │信用卡  │93.06.28  │信用卡申請書                            │「林秀美」署名一枚  │
│    │        │        ├─────┤                                          │「林秀美」署押三枚  │
│    │        │        │53000元   │                                          │                    │
│    │        │        ├─────┤                                          │                    │
│    │        │        │188510元  │                                          │                    │
│    │        ├────┼─────┼─────────────────────┼──────────┤
│    │        │現金卡  │93.07.17  │現金卡申請書                            │「林秀美」署名一枚  │
│    │        │        ├─────┤薪轉存摺證明                            │                    │
│    │        │        │50000元   │                                          │                    │
│    │        │        ├─────┤                                          │                    │
│    │        │        │117400元  │                                          │                    │
│    │        ├────┼─────┼─────────────────────┼──────────┤
│    │        │信用貸款│94.01.26  │個人信貸申請書                          │「林秀美」署名一枚  │
│    │        │        ├─────┤                                          │「林秀美」署押三枚  │
│    │        │        │600000元  │                                          │                    │
│    │        │        ├─────┤                                          │                    │
│    │        │        │600000元  │                                          │                    │
├──┼────┼────┼─────┼─────────────────────┼──────────┤
│七  │胡美珠  │信用卡  │94.03.16  │信用卡申請書                            │「胡美珠」署名一枚  │
│    │        │        ├─────┤                                          │                    │
│    │        │        │120000元  │                                          │                    │
│    │        │        ├─────┤                                          │                    │
│    │        │        │117238元  │                                          │                    │
│    │        ├────┼─────┼─────────────────────┼──────────┤
│    │        │信用貸款│93.11.11  │個人信貸申請書                          │「胡美珠」署名一枚  │
│    │        │        ├─────┤普翔科技股份有限公司之名片              │「胡美珠」署押一枚  │
│    │        │        │600000元  │                                          │                    │
│    │        │        ├─────┤                                          │                    │
│    │        │        │600000元  │                                          │                    │
├──┼────┼────┼─────┼─────────────────────┼──────────┤
│八  │胡花鳳  │信用卡  │93.09.14  │信用卡申請書                            │「胡花鳳」署名二枚  │
│    │        │        ├─────┤                                          │                    │
│    │        │        │110000元  │                                          │                    │
│    │        │        ├─────┤                                          │                    │
│    │        │        │281243元  │                                          │                    │
│    │        ├────┼─────┼─────────────────────┼──────────┤
│    │        │現金卡  │94.09.22  │現金卡申請書                            │「胡花鳳」署名四枚  │
│    │        │        ├─────┤                                          │                    │
│    │        │        │130000元  │                                          │                    │
│    │        │        ├─────┤                                          │                    │
│    │        │        │140500元  │                                          │                    │
├──┼────┼────┼─────┼─────────────────────┼──────────┤
│九  │萬逢盛  │信用卡  │94.04.27  │信用卡申請書                            │「萬逢盛」署名二枚  │
│    │        │        ├─────┤                                          │                    │
│    │        │        │120000元  │                                          │                    │
│    │        │        ├─────┤                                          │                    │
│    │        │        │221865元  │                                          │                    │
│    │        ├────┼─────┼─────────────────────┼──────────┤
│    │        │現金卡  │94.11.01  │現金卡申請書                            │「萬逢盛」署名三枚  │
│    │        │        ├─────┤                                          │                    │
│    │        │        │110000元  │                                          │                    │
│    │        │        ├─────┤                                          │                    │
│    │        │        │113800元  │                                          │                    │
│    │        ├────┼─────┼─────────────────────┼──────────┤
│    │        │信用貸款│94.11.01  │信貸申請書                              │「萬逢盛」署名二枚  │
│    │        │        ├─────┤富邦個人小額信用放款信用保險保險費收據  │                    │
│    │        │        │500000元  │                                          │                    │
│    │        │        ├─────┤                                          │                    │
│    │        │        │500000元  │                                          │                    │
├──┼────┼────┼─────┼─────────────────────┼──────────┤
│十  │劉美花  │信用卡  │94.09.26  │信用卡申請書                            │「劉美花」署名二枚  │
│    │        │        ├─────┤                                          │                    │
│    │        │        │60000元   │                                          │                    │
│    │        │        ├─────┤                                          │                    │
│    │        │        │21799元   │                                          │                    │
│    │        ├────┼─────┼─────────────────────┼──────────┤
│    │        │信用貸款│95.11.27  │信貸申請書                              │「劉美花」署名三枚  │
│    │        │        ├─────┤全民健康保險卡                          │「劉美花」署押三枚  │
│    │        │        │600000元  │富洋有限公司之名片                      │                    │
│    │        │        ├─────┤客戶申貸權利義務確認書                  │                    │
│    │        │        │600000元  │                                          │                    │
├──┼────┼────┼─────┼─────────────────────┼──────────┤
│十一│甲○○  │信用卡  │94.09.08  │信用卡申請書                            │「甲○○」署名四枚  │
│    │        │        ├─────┤                                          │                    │
│    │        │        │100000元  │                                          │                    │
│    │        │        ├─────┤                                          │                    │
│    │        │        │11418元   │                                          │                    │
│    │        ├────┼─────┼─────────────────────┼──────────┤
│    │        │現金卡  │94.10.17  │現金卡申請書                            │「甲○○」署名四枚  │
│    │        │        ├─────┤                                          │                    │
│    │        │        │110000元  │                                          │                    │
├──┼────┼────┼─────┼─────────────────────┼──────────┤
│十二│羅健義  │信用卡  │94.03.23  │信用卡申請書                            │「羅健義」署名二枚  │
│    │        │        ├─────┤                                          │                    │
│    │        │        │200000元  │                                          │                    │
│    │        ├────┼─────┼─────────────────────┼──────────┤
│    │        │信用貸款│94.05.13  │信貸申請書                              │「羅健義」署名一枚  │
│    │        │        ├─────┤上捷電子有限公司之名片                  │                    │
│    │        │        │500000元  │                                          │                    │
│    │        │        ├─────┤                                          │                    │
│    │        │        │500000元  │                                          │                    │
├──┼────┼────┼─────┼─────────────────────┼──────────┤
│十三│邱玉蘭  │信用卡  │93.10.21  │信用卡申請書                            │「邱玉蘭」署名五枚  │
│    │        │        ├─────┤                                          │                    │
│    │        │        │100000元  │                                          │                    │
│    │        │        ├─────┤                                          │                    │
│    │        │        │52302元   │                                          │                    │
│    │        ├────┼─────┼─────────────────────┼──────────┤
│    │        │現金卡  │94.04.14  │現金卡申請書                            │「邱玉蘭」署名三枚  │
│    │        │        ├─────┤                                          │                    │
│    │        │        │80000元   │                                          │                    │
│    │        │        ├─────┤                                          │                    │
│    │        │        │167800元  │                                          │                    │
│    │        ├────┼─────┼─────────────────────┼──────────┤
│    │        │信用貸款│94.04.11  │信貸申請書                              │「邱玉蘭」署名二枚  │
│    │        │        ├─────┤                                          │                    │
│    │        │        │800000元  │                                          │                    │
│    │        │        ├─────┤                                          │                    │
│    │        │        │800000元  │                                          │                    │
├──┼────┼────┼─────┼─────────────────────┼──────────┤
│十四│劉玉玲  │信用卡  │94.12.09  │信用卡申請書                            │「劉玉玲」署名三枚  │
│    │        │        ├─────┤                                          │                    │
│    │        │        │20000元   │                                          │                    │
│    │        ├────┼─────┼─────────────────────┼──────────┤
│    │        │信用貸款│95.08.23  │信貸申請書                              │「劉玉玲」署名四枚  │
│    │        │        ├─────┤全民健康保險卡                          │                    │
│    │        │        │500000元  │伊梵實業有限公司之名片                  │                    │
│    │        │        ├─────┤客戶申貸權利義務確認書                  │                    │
│    │        │        │500000元  │                                          │                    │
├──┼────┼────┼─────┼─────────────────────┼──────────┤
│十五│黃文英  │信用卡  │95.09.12  │信用卡申請書                            │「黃文英」署名二枚  │
│    │        │        ├─────┤                                          │                    │
│    │        │        │150000元  │                                          │                    │
│    │        │        ├─────┤                                          │                    │
│    │        │        │167213元  │                                          │                    │
├──┼────┼────┼─────┼─────────────────────┼──────────┤
│十六│潘秀華  │信用卡  │94.08.26  │信用卡申請書                            │「潘秀華」署名四枚  │
│    │        │        ├─────┤                                          │                    │
│    │        │        │135000元  │                                          │                    │
├──┼────┼────┼─────┼─────────────────────┼──────────┤
│十七│田永春  │信用卡  │95.05.25  │信用卡申請書                            │「田永春」署名二枚  │
│    │        │        ├─────┤                                          │                    │
│    │        │        │120000元  │                                          │                    │
├──┼────┼────┼─────┼─────────────────────┼──────────┤
│十八│林秀蘭  │信用卡  │96.02.09  │信用卡申請書                            │「林秀蘭」署名二枚  │
│    │        │        ├─────┤                                          │                    │
│    │        │        │160000元  │                                          │                    │
├──┼────┼────┼─────┼─────────────────────┼──────────┤
│十九│高松輝  │信用卡  │93.10.11  │信用卡申請書                            │「高松輝」署名二枚  │
│    │        │        │50000元   │                                          │                    │
│    │        │        ├─────┤                                          │                    │  │    │        │        ├─────┤                                          │                    │
│    │        │        │23102元   │                                          │                    │
│    │        ├────┼─────┼─────────────────────┼──────────┤
│    │        │現金卡  │94.09.20  │現金卡申請書                            │「高松輝」署名三枚  │
│    │        │        ├─────┤                                          │                    │
│    │        │        │100000元  │                                          │                    │
│    │        │        ├─────┤                                          │                    │
│    │        │        │102000元  │                                          │                    │
│    │        ├────┼─────┼─────────────────────┼──────────┤
│    │        │信用貸款│94.09.13  │信貸申請書                              │「高松輝」署名二枚  │
│    │        │        ├─────┤上捷電子有限公司之名片                  │                    │
│    │        │        │300000元  │富邦個人小額信用放款信用保險保險費收據  │                    │
│    │        │        ├─────┤                                          │                    │
│    │        │        │300000元  │                                          │                    │
├──┼────┼────┼─────┼─────────────────────┼──────────┤
│二十│曾燕玲  │信用卡  │94.03.18  │信用卡申請書                            │「曾燕玲」署名三枚  │
│    │        │        ├─────┤                                          │                    │
│    │        │        │110000元  │                                          │                    │
│    │        │        ├─────┤                                          │                    │
│    │        │        │111300元  │                                          │                    │
├──┼────┼────┼─────┼─────────────────────┼──────────┤
│二一│郭文華  │信用卡  │95.08.15  │信用卡申請書                            │「郭文華」署名二枚  │
│    │        │        ├─────┤                                          │                    │
│    │        │        │155000元  │                                          │                    │
│    │        │        ├─────┤                                          │                    │
│    │        │        │103590元  │                                          │                    │
└──┴────┴────┴─────┴─────────────────────┴──────────┘
附表十一之一（吳世賢之中國信託商業銀行0000000000000000號
信用卡刷卡明細表）
┌──┬────┬────────────┬─────┬─────┐
│編號│刷卡日期│     特  約  商  店     │ 刷卡金額 │ 宣 告 刑 │
│    │        │                        │（新臺幣）│          │
├──┼────┼────────────┼─────┼─────┤
│ 一 │93.09.01│紅陽科技股份有限公司    │0000000元 │          │
├──┼────┼────────────┼─────┼─────┤
│ 二 │93.08.28│家樂福-崇德店           │1406元    │          │
├──┼────┼────────────┼─────┼─────┤
│ 三 │93.10.28│喜年銀樓                │7860元    │          │
├──┼────┼────────────┼─────┼─────┤
│ 四 │93.11.21│家樂福-花蓮店           │190元     │          │
├──┼────┼────────────┼─────┼─────┤
│ 五 │93.11.21│家樂福-花蓮店           │2638元    │          │
├──┼────┼────────────┼─────┼─────┤
│ 六 │93.11.21│尚諾奈服飾-花蓮家樂福   │401元     │          │
├──┼────┼────────────┼─────┼─────┤
│ 七 │93.11.21│家樂福-珠寶花蓮店       │8150元    │          │
├──┼────┼────────────┼─────┼─────┤
│ 八 │94.03.08│大潤發中崙店            │7813元    │          │
├──┼────┼────────────┼─────┼─────┤
│ 九 │94.05.11│台新國際商業銀行股份有限│3300元    │          │
│    │        │公司                    │          │          │
├──┼────┼────────────┼─────┼─────┤
│合計│        │                        │0000000元 │          │
└──┴────┴────────────┴─────┴─────┘
附表十一之二（張文通之中國信託商業銀行0000000000000000
號信用卡刷卡明細表）
┌──┬────┬────────────┬─────┬─────┐
│編號│刷卡日期│     特  約  商  店     │ 刷卡金額 │ 宣 告 刑 │
│    │        │                        │（新臺幣）│          │
├──┼────┼────────────┼─────┼─────┤
│ 一 │93.08.27│上壹鐘錶行              │50000元   │          │
├──┼────┼────────────┼─────┼─────┤
│ 二 │93.08.27│金鳳凰銀樓              │4400元    │          │
├──┼────┼────────────┼─────┼─────┤
│ 三 │93.08.21│金鳳凰銀樓              │4740元    │          │
├──┼────┼────────────┼─────┼─────┤
│ 四 │93.09.27│家樂福-花蓮店           │4540元    │          │
├──┼────┼────────────┼─────┼─────┤
│ 五 │93.09.20│中信銀ATM郭北分行1      │30000元   │          │
├──┼────┼────────────┼─────┼─────┤
│ 六 │93.09.20│中信銀ATM郭北分行1      │30000元   │          │
├──┼────┼────────────┼─────┼─────┤
│ 七 │93.09.20│中信銀ATM郭北分行1      │30000元   │          │
├──┼────┼────────────┼─────┼─────┤
│ 八 │94.01.01│一片天視聽歌城          │9600元    │          │
├──┼────┼────────────┼─────┼─────┤
│ 九 │94.01.01│穿衣時尚                │4700元    │          │
├──┼────┼────────────┼─────┼─────┤
│ 十 │94.01.08│旺來發商行              │23600元   │          │
├──┼────┼────────────┼─────┼─────┤
│十一│94.02.22│這些全是我做的          │4060元    │          │
├──┼────┼────────────┼─────┼─────┤
│十二│94.02.03│新鄰店百貨量販店        │1184元    │          │
├──┼────┼────────────┼─────┼─────┤
│合計│        │                        │196824元  │          │
└──┴────┴────────────┴─────┴─────┘
附表十一之二（張文通之中國信託商業銀行現金卡明細表）
┌──┬────┬─────┬─────┐
│編號│日期    │金額（新臺│ 宣 告 刑 │
│    │        │幣）      │          │
├──┼────┼─────┼─────┤
│ 一 │93.12.14│30000元   │          │
├──┼────┼─────┼─────┤
│ 二 │93.12.14│30000元   │          │
├──┼────┼─────┼─────┤
│ 三 │93.12.14│30000元   │          │
├──┼────┼─────┼─────┤
│ 四 │93.12.14│30000元   │          │
├──┼────┼─────┼─────┤
│ 五 │94.03.15│11500元   │          │
├──┼────┼─────┼─────┤
│ 六 │94.04.28│5000元    │          │
├──┼────┼─────┼─────┤
│合計│        │136500元  │          │
└──┴────┴─────┴─────┘
附表十一之三（曾正琦之中國信託商業銀行0000000000000000、
0000000000000000號信用卡刷卡明細表）
┌──┬────┬────────────┬─────┬─────┐
│編號│刷卡日期│     特  約  商  店     │ 刷卡金額 │ 宣 告 刑 │
│    │        │                        │（新臺幣）│          │
├──┼────┼────────────┼─────┼─────┤
│ 一 │93.09.22│紅陽科技股份有限公司    │35000元   │          │
├──┼────┼────────────┼─────┼─────┤
│ 二 │93.09.22│紅陽科技股份有限公司    │65000元   │          │
├──┼────┼────────────┼─────┼─────┤
│ 三 │94.06.04│欣洲餐廳                │20000元   │          │
├──┼────┼────────────┼─────┼─────┤
│ 四 │94.06.04│欣洲餐廳                │10000元   │          │
├──┼────┼────────────┼─────┼─────┤
│合計│        │                        │130000元  │          │
└──┴────┴────────────┴─────┴─────┘
附表十一之四（梁燕輝之中國信託商業銀行0000000000000000
號信用卡刷卡明細表）
┌──┬────┬────────────┬─────┬─────┐
│編號│刷卡日期│     特  約  商  店     │ 刷卡金額 │ 宣 告 刑 │
│    │        │                        │（新臺幣）│          │
├──┼────┼────────────┼─────┼─────┤
│ 一 │93.10.13│菊鶴日本料理            │3190元    │          │
├──┼────┼────────────┼─────┼─────┤
│ 二 │93.10.13│菊鶴日本料理            │4070元    │          │
├──┼────┼────────────┼─────┼─────┤
│ 三 │93.11.10│益洲股份有限公司文化    │1485元    │          │
├──┼────┼────────────┼─────┼─────┤
│ 四 │93.11.06│中國石油福林站          │1360元    │          │
├──┼────┼────────────┼─────┼─────┤
│ 五 │93.11.03│中國石油福林站          │1350元    │          │
├──┼────┼────────────┼─────┼─────┤
│ 六 │93.10.31│長安加油站有限公司      │1210元    │          │
├──┼────┼────────────┼─────┼─────┤
│ 七 │93.10.30│豪城旅館-松江           │1376元    │          │
├──┼────┼────────────┼─────┼─────┤
│ 八 │93.10.30│日吉坊日本料理          │1540元    │          │
├──┼────┼────────────┼─────┼─────┤
│ 九 │93.10.28│萊亞汽車旅館            │2680元    │          │
├──┼────┼────────────┼─────┼─────┤
│ 十 │93.10.28│萊亞汽車旅館            │1880元    │          │
├──┼────┼────────────┼─────┼─────┤
│十一│93.10.27│萊亞汽車旅館            │2480元    │          │
├──┼────┼────────────┼─────┼─────┤
│十二│93.10.25│雅柏汽車旅館有限公司    │1680元    │          │
├──┼────┼────────────┼─────┼─────┤
│十三│93.10.25│萊亞汽車旅館            │2680元    │          │
├──┼────┼────────────┼─────┼─────┤
│十四│93.10.24│萊亞汽車旅館            │3480元    │          │
├──┼────┼────────────┼─────┼─────┤
│十五│93.10.23│雅柏汽車旅館有限公司    │2880元    │          │
├──┼────┼────────────┼─────┼─────┤
│十六│93.10.22│雅柏汽車旅館有限公司    │2880元    │          │
├──┼────┼────────────┼─────┼─────┤
│十七│93.10.21│雅柏汽車旅館有限公司    │2880元    │          │
├──┼────┼────────────┼─────┼─────┤
│十八│93.10.20│雅柏汽車旅館有限公司    │2880元    │          │
├──┼────┼────────────┼─────┼─────┤
│十九│93.10.20│益洲股份有限公司文化    │1340元    │          │
├──┼────┼────────────┼─────┼─────┤
│二十│93.10.19│雅柏汽車旅館有限公司    │1080元    │          │
├──┼────┼────────────┼─────┼─────┤
│二一│93.10.19│雅柏汽車旅館有限公司    │670元     │          │
├──┼────┼────────────┼─────┼─────┤
│二二│93.10.19│無毒的家有機健康坊      │12000元   │          │
├──┼────┼────────────┼─────┼─────┤
│二三│93.10.18│百威極品企業有限公司    │16000元   │          │
├──┼────┼────────────┼─────┼─────┤
│二四│93.10.17│雅柏汽車旅館有限公司    │1200元    │          │
├──┼────┼────────────┼─────┼─────┤
│二五│93.10.17│雅柏汽車旅館有限公司    │1080元    │          │
├──┼────┼────────────┼─────┼─────┤
│二六│93.10.15│大桐汽車股份有限公司    │5278元    │          │
├──┼────┼────────────┼─────┼─────┤
│二七│93.10.14│賜海水族-中和店         │680元     │          │
├──┼────┼────────────┼─────┼─────┤
│二八│93.10.14│無毒的家有機健康坊      │21000元   │          │
├──┼────┼────────────┼─────┼─────┤
│二九│93.10.13│亞太三溫暖店            │4920元    │          │
├──┼────┼────────────┼─────┼─────┤
│三十│93.11.14│丹亞有限公司            │1150元    │          │
├──┼────┼────────────┼─────┼─────┤
│三一│94.11.12│萊亞汽車旅館            │2450元    │          │
├──┼────┼────────────┼─────┼─────┤
│三二│94.01.23│溫莎興業有限公司        │3600元    │          │
├──┼────┼────────────┼─────┼─────┤
│三三│94.03.13│中國石油新生北路站      │720元     │          │
├──┼────┼────────────┼─────┼─────┤
│三四│94.03.10│中國石油復興北路站      │300元     │          │
├──┼────┼────────────┼─────┼─────┤
│三五│94.02.25│中國石油百齡四路站      │600元     │          │
├──┼────┼────────────┼─────┼─────┤
│三六│94.02.24│蘿曼仕股份有限公司      │7000元    │          │
├──┼────┼────────────┼─────┼─────┤
│三七│94.05.15│全國加油站-台北交流道   │1100元    │          │
├──┼────┼────────────┼─────┼─────┤
│三八│94.05.13│花翊旅館                │1760元    │          │
├──┼────┼────────────┼─────┼─────┤
│三九│94.05.13│松青超市-天母二店       │169元     │          │
├──┼────┼────────────┼─────┼─────┤
│四十│94.05.12│桃源麗池有限公司        │5600元    │          │
├──┼────┼────────────┼─────┼─────┤
│四一│94.05.12│南竹路加油站            │1030元    │          │
├──┼────┼────────────┼─────┼─────┤
│四二│94.05.09│江秀小吃店              │1760元    │          │
├──┼────┼────────────┼─────┼─────┤
│四三│94.05.09│台灣省桃園縣私立和昭汽車│8300元    │          │
│    │        │有限公司                │          │          │
├──┼────┼────────────┼─────┼─────┤
│四四│94.05.07│益洲股份有限公司中山    │1080元    │          │
│    │        │                        │          │          │
├──┼────┼────────────┼─────┼─────┤
│四五│94.05.04│南竹路加油站            │890元     │          │
├──┼────┼────────────┼─────┼─────┤
│四六│94.04.23│碩豐國際股份有限公司    │1780元    │          │
├──┼────┼────────────┼─────┼─────┤
│四七│94.04.23│基隆小吃店              │3690元    │          │
├──┼────┼────────────┼─────┼─────┤
│四八│94.04.23│昌融實業有限公司        │1800元    │          │
├──┼────┼────────────┼─────┼─────┤
│四九│94.04.23│妙羚股份有限公司        │5220元    │          │
├──┼────┼────────────┼─────┼─────┤
│五十│94.04.22│清溪加油站              │990元     │          │
├──┼────┼────────────┼─────┼─────┤
│五一│94.04.19│華威影城有限公司        │570元     │          │
├──┼────┼────────────┼─────┼─────┤
│合計│        │                        │158788元  │          │
└──┴────┴────────────┴─────┴─────┘
附表十一之四（梁燕輝之中國信託商業銀行現金卡明細表）
┌──┬────┬─────┬─────┐
│編號│日期    │金額（新臺│ 宣 告 刑 │
│    │        │幣）      │          │
├──┼────┼─────┼─────┤
│ 一 │93.11.24│29000元   │          │
├──┼────┼─────┼─────┤
│ 二 │94.05.23│4000元    │          │
├──┼────┼─────┼─────┤
│ 三 │94.05.30│1400元    │          │
├──┼────┼─────┼─────┤
│合計│        │34400元   │          │
└──┴────┴─────┴─────┘
附表十一之五（劉文富之中國信託商業銀行0000000000000000
號信用卡刷卡明細表）
┌──┬────┬────────────┬─────┬─────┐
│編號│刷卡日期│     特  約  商  店     │ 刷卡金額 │ 宣 告 刑 │
│    │        │                        │（新臺幣）│          │
├──┼────┼────────────┼─────┼─────┤
│ 一 │93.07.17│長榮加油站              │400元     │          │
├──┼────┼────────────┼─────┼─────┤
│ 二 │93.07.12│中國石油忠孝東路站      │300元     │          │
├──┼────┼────────────┼─────┼─────┤
│ 三 │93.07.11│泳冠有限公司            │8000元    │          │
├──┼────┼────────────┼─────┼─────┤
│ 四 │93.07.10│金勝山銀樓              │30000元   │          │
├──┼────┼────────────┼─────┼─────┤
│ 五 │93.08.15│中國石油建國北路站      │300元     │          │
├──┼────┼────────────┼─────┼─────┤
│ 六 │93.08.11│中國石油板橋民族路站    │300元     │          │
├──┼────┼────────────┼─────┼─────┤
│ 七 │93.08.06│浩宇國際特珠器材有限公司│38500元   │          │
├──┼────┼────────────┼─────┼─────┤
│ 八 │93.08.03│中國石油中崙站          │90元      │          │
├──┼────┼────────────┼─────┼─────┤
│ 九 │93.08.02│和信電訊-線上繳款       │1251元    │          │
├──┼────┼────────────┼─────┼─────┤
│ 十 │93.07.25│全國加油站-花蓮站       │300元     │          │
├──┼────┼────────────┼─────┼─────┤
│十一│93.07.24│統一精工股份有限公司    │800元     │          │
├──┼────┼────────────┼─────┼─────┤
│十二│93.09.16│東澳加油站              │200元     │          │
├──┼────┼────────────┼─────┼─────┤
│十三│93.09.16│長榮加油站              │870元     │          │
├──┼────┼────────────┼─────┼─────┤
│十四│93.09.14│上群加油站實業有限公司  │200元     │          │
├──┼────┼────────────┼─────┼─────┤
│十五│93.08.27│同心加油站              │500元     │          │
├──┼────┼────────────┼─────┼─────┤
│十六│93.08.26│中國石油中和店          │300元     │          │
├──┼────┼────────────┼─────┼─────┤
│十七│93.08.24│統一精工股份有限公司    │300元     │          │
├──┼────┼────────────┼─────┼─────┤
│十八│93.08.21│萬佳飯店                │2520元    │          │
├──┼────┼────────────┼─────┼─────┤
│十九│93.10.23│長榮加油站公司          │600元     │          │
├──┼────┼────────────┼─────┼─────┤
│二十│93.10.20│中國石油復興北路站      │81元      │          │
├──┼────┼────────────┼─────┼─────┤
│二一│93.10.19│統一精工股份有限公司    │400元     │          │
├──┼────┼────────────┼─────┼─────┤
│二二│93.10.18│中國石油復興北路站      │200元     │          │
├──┼────┼────────────┼─────┼─────┤
│二三│93.10.09│長榮加油站              │600元     │          │
├──┼────┼────────────┼─────┼─────┤
│二四│93.10.15│迦儷百貨行              │890元     │          │
├──┼────┼────────────┼─────┼─────┤
│二五│93.09.30│中國石油復興北路站      │80元      │          │
├──┼────┼────────────┼─────┼─────┤
│二六│93.09.29│和信電訊-線上繳款       │1805元    │          │
├──┼────┼────────────┼─────┼─────┤
│二七│93.09.29│台灣大哥大股份有限公司  │840元     │          │
├──┼────┼────────────┼─────┼─────┤
│二八│93.09.28│高潮情趣精品量販        │1200元    │          │
├──┼────┼────────────┼─────┼─────┤
│二九│93.09.27│堅登加油站有限公司      │300元     │          │
├──┼────┼────────────┼─────┼─────┤
│三十│93.09.26│仟台大飯店              │1000元    │          │
├──┼────┼────────────┼─────┼─────┤
│三一│93.09.25│鮮饌餐飲事業有限公司    │752元     │          │
├──┼────┼────────────┼─────┼─────┤
│三二│93.11.23│中國石油民權西路站      │500元     │          │
├──┼────┼────────────┼─────┼─────┤
│三三│93.11.21│全國加油站-花蓮站       │300元     │          │
├──┼────┼────────────┼─────┼─────┤
│三四│93.11.17│新饌餐飲事業有限公司    │681元     │          │
├──┼────┼────────────┼─────┼─────┤
│三五│93.11.15│中國石油永和永利路站    │500元     │          │
├──┼────┼────────────┼─────┼─────┤
│三六│93.11.11│中國石油復興北路站      │500元     │          │
├──┼────┼────────────┼─────┼─────┤
│三七│93.11.08│蘭桂坊                  │6860元    │          │
├──┼────┼────────────┼─────┼─────┤
│三八│93.10.31│全國加油站-花蓮站       │430元     │          │
├──┼────┼────────────┼─────┼─────┤
│三九│93.10.25│統一精工股份有限公司    │300元     │          │
├──┼────┼────────────┼─────┼─────┤
│四十│93.11.25│中國石油中崙站          │300元     │          │
├──┼────┼────────────┼─────┼─────┤
│四一│93.11.30│和信電訊-線上繳款       │2092元    │          │
├──┼────┼────────────┼─────┼─────┤
│四二│93.11.30│遠傳信信-線上繳款       │1395元    │          │
├──┼────┼────────────┼─────┼─────┤
│四三│93.12.05│國園加油站              │500元     │          │
├──┼────┼────────────┼─────┼─────┤
│四四│93.12.10│第三波資訊股份有限公司  │720元     │          │
├──┼────┼────────────┼─────┼─────┤
│四五│93.12.12│家樂福-竹北店           │4057元    │          │
├──┼────┼────────────┼─────┼─────┤
│四六│93.12.12│鴻興精品                │1490元    │          │
├──┼────┼────────────┼─────┼─────┤
│四七│93.12.15│台灣大哥大股份有限公司  │900元     │          │
├──┼────┼────────────┼─────┼─────┤
│四八│93.12.19│鯨世界國際股份有限公司  │800元     │          │
├──┼────┼────────────┼─────┼─────┤
│四九│93.12.22│醉夢人生餐廳            │12650元   │          │
├──┼────┼────────────┼─────┼─────┤
│五十│93.12.25│華中橋加油站            │300元     │          │
├──┼────┼────────────┼─────┼─────┤
│五一│93.12.30│和信電訊-線上繳款       │1847元    │          │
├──┼────┼────────────┼─────┼─────┤
│五二│94.01.01│中國石油三重重新站      │400元     │          │
├──┼────┼────────────┼─────┼─────┤
│五三│94.01.04│家樂福-三重倉庫         │1159元    │          │
├──┼────┼────────────┼─────┼─────┤
│五四│94.01.13│第三波資訊股份有限公司  │360元     │          │
├──┼────┼────────────┼─────┼─────┤
│五五│94.01.15│益洲股份有限公司-板南   │300元     │          │
├──┼────┼────────────┼─────┼─────┤
│五六│94.01.20│全國加油站-撫遠街站     │900元     │          │
├──┼────┼────────────┼─────┼─────┤
│五七│94.01.24│思源加油站              │300元     │          │
├──┼────┼────────────┼─────┼─────┤
│五八│94.01.29│中國石油三重重新路站    │300元     │          │
├──┼────┼────────────┼─────┼─────┤
│五九│94.06.04│台亞石油股份有限公司    │1200元    │          │
├──┼────┼────────────┼─────┼─────┤
│合計│        │                        │135920元  │          │
└──┴────┴────────────┴─────┴─────┘
附表十一之五（劉文富之中國信託商業銀行現金卡明細表）
┌──┬────┬─────┬─────┐
│編號│日期    │金額（新臺│ 宣 告 刑 │
│    │        │幣）      │          │
├──┼────┼─────┼─────┤
│ 一 │94.02.03│30000元   │          │
├──┼────┼─────┼─────┤
│ 二 │94.02.03│18000元   │          │
├──┼────┼─────┼─────┤
│ 三 │94.06.16│7700元    │          │
├──┼────┼─────┼─────┤
│合計│        │55700元   │          │
└──┴────┴─────┴─────┘
附表十一之六（林秀美之中國信託商業銀行0000000000000000
號信用卡刷卡明細表）
┌──┬────┬────────────┬─────┬─────┐
│編號│刷卡日期│     特  約  商  店     │ 刷卡金額 │ 宣 告 刑 │
│    │        │                        │（新臺幣）│          │
├──┼────┼────────────┼─────┼─────┤
│ 一 │93.08.04│刑事偵防器材            │44000元   │          │
├──┼────┼────────────┼─────┼─────┤
│ 二 │93.11.11│昱堤服飾店              │890元     │          │
├──┼────┼────────────┼─────┼─────┤
│ 三 │93.11.22│太平洋崇光百貨-台北     │6512元    │          │
├──┼────┼────────────┼─────┼─────┤
│ 四 │93.11.24│頂好WELLCOME            │300元     │          │
├──┼────┼────────────┼─────┼─────┤
│ 五 │93.11.25│特力翠豐股份有限公司    │328元     │          │
├──┼────┼────────────┼─────┼─────┤
│ 六 │94.02.05│GIRS                    │1600元    │          │
├──┼────┼────────────┼─────┼─────┤
│ 七 │94.02.05│台灣奧黛麗股份有限公司  │6099元    │          │
├──┼────┼────────────┼─────┼─────┤
│ 八 │94.02.05│飛鷹國際開發有限公司    │7700元    │          │
├──┼────┼────────────┼─────┼─────┤
│ 九 │94.02.08│松青超市-東海店         │2447元    │          │
├──┼────┼────────────┼─────┼─────┤
│ 十 │94.03.09│連創國際有限公司欣優分公│29400元   │          │
│    │        │司                      │          │          │
├──┼────┼────────────┼─────┼─────┤
│十一│94.04.24│大鼎活蝦餐廳股份有限公司│1780元    │          │
├──┼────┼────────────┼─────┼─────┤
│十二│94.04.26│香港商捷時海外貿易有限公│699元     │          │
│    │        │司                      │          │          │
├──┼────┼────────────┼─────┼─────┤
│十三│94.04.29│誠品板橋店              │1170元    │          │
├──┼────┼────────────┼─────┼─────┤
│十四│94.05.01│屈臣氏-新福分公司       │5040元    │          │
├──┼────┼────────────┼─────┼─────┤
│十五│94.05.11│區陳世-樂華分公司       │1305元    │          │
├──┼────┼────────────┼─────┼─────┤
│十六│94.05.14│采泓服飾店              │580元     │          │
├──┼────┼────────────┼─────┼─────┤
│十七│94.05.14│銀鯨公司-新泰店BS6      │1357元    │          │
├──┼────┼────────────┼─────┼─────┤
│十八│94.05.14│鮮貨館                  │1760元    │          │
├──┼────┼────────────┼─────┼─────┤
│十九│94.05.15│禧撰魚翅                │1573元    │          │
├──┼────┼────────────┼─────┼─────┤
│二十│94.05.24│遠企購物中心            │980元     │          │
├──┼────┼────────────┼─────┼─────┤
│二一│94.06.15│五號公園小吃店          │990元     │          │
├──┼────┼────────────┼─────┼─────┤
│二二│94.06.15│中信ATM安和分行         │12000元   │          │
├──┼────┼────────────┼─────┼─────┤
│二三│94.06.15│中信ATM安和分行         │30000元   │          │
├──┼────┼────────────┼─────┼─────┤
│二四│94.06.15│中信ATM安和分行         │30000元   │          │
├──┼────┼────────────┼─────┼─────┤
│合計│        │                        │188510元  │          │
└──┴────┴────────────┴─────┴─────┘
附表十一之六（林秀美之中國信託商業銀行現金卡明細表）
┌──┬────┬─────┬─────┐
│編號│日期    │金額（新臺│ 宣 告 刑 │
│    │        │幣）      │          │
├──┼────┼─────┼─────┤
│ 一 │93.08.02│29000元   │          │
├──┼────┼─────┼─────┤
│ 二 │93.10.26│30000元   │          │
├──┼────┼─────┼─────┤
│ 三 │93.12.06│2000元    │          │
├──┼────┼─────┼─────┤
│ 四 │94.02.05│29000元   │          │
├──┼────┼─────┼─────┤
│ 五 │94.06.22│27400元   │          │
├──┼────┼─────┼─────┤
│合計│        │117400元  │          │
└──┴────┴─────┴─────┘
附表十一之七（胡美珠之中國信託商業銀行0000000000000000號
信用卡刷卡明細表）
┌──┬────┬────────────┬─────┬─────┐
│編號│刷卡日期│     特  約  商  店     │ 刷卡金額 │ 宣 告 刑 │
│    │        │                        │（新臺幣）│          │
├──┼────┼────────────┼─────┼─────┤
│ 一 │94.04.09│誠品板橋店              │9000元    │          │
├──┼────┼────────────┼─────┼─────┤
│ 二 │94.04.09│誠品板橋店              │10018元   │          │
├──┼────┼────────────┼─────┼─────┤
│ 三 │94.04.30│金石大飯店              │1280元    │          │
├──┼────┼────────────┼─────┼─────┤
│ 四 │94.05.09│中信銀ATM敦南分行2      │30000元   │          │
├──┼────┼────────────┼─────┼─────┤
│ 五 │94.05.09│中信銀ATM敦南分行2      │30000元   │          │
├──┼────┼────────────┼─────┼─────┤
│ 六 │94.05.09│中信銀ATM敦南分行2      │30000元   │          │
├──┼────┼────────────┼─────┼─────┤
│ 七 │94.05.23│CITY SUPER              │1720元    │          │
├──┼────┼────────────┼─────┼─────┤
│ 八 │94.05.29│大柱子服飾店            │800元     │          │
├──┼────┼────────────┼─────┼─────┤
│ 九 │94.05.29│大柱子服飾店            │3700元    │          │
├──┼────┼────────────┼─────┼─────┤
│ 十 │94.06.05│第三波資訊股份有限公司  │720元     │          │
├──┼────┼────────────┼─────┼─────┤
│合計│        │                        │117238元  │          │
└──┴────┴────────────┴─────┴─────┘
附表十一之八（胡花鳳之中國信託商業銀行0000000000000000
號信用卡刷卡明細表）
┌──┬────┬────────────┬─────┬─────┐
│編號│刷卡日期│     特  約  商  店     │ 刷卡金額 │ 宣 告 刑 │
│    │        │                        │（新臺幣）│          │
├──┼────┼────────────┼─────┼─────┤
│ 一 │93.10.26│紅陽科技股份有限公司    │100000元  │          │
├──┼────┼────────────┼─────┼─────┤
│ 二 │95.03.04│家福股份有限公司-汐止   │10697元   │          │
├──┼────┼────────────┼─────┼─────┤
│ 三 │95.03.04│家福股份有限公司-汐止   │1590元    │          │
├──┼────┼────────────┼─────┼─────┤
│ 四 │95.08.05│遠東百貨股份有限公司    │4100元    │          │
├──┼────┼────────────┼─────┼─────┤
│ 五 │95.08.05│家福股份有限公司-汐止   │10721元   │          │
├──┼────┼────────────┼─────┼─────┤
│ 六 │95.09.21│太平洋百貨-雙和店       │6098元    │          │
├──┼────┼────────────┼─────┼─────┤
│ 七 │95.11.21│阿波羅影視              │20000元   │          │
├──┼────┼────────────┼─────┼─────┤
│ 八 │95.11.25│太平洋百貨-雙和店       │13789元   │          │
├──┼────┼────────────┼─────┼─────┤
│ 九 │96.02.08│精工堂鐘錶眼鏡行        │50000元   │          │
├──┼────┼────────────┼─────┼─────┤
│ 十 │96.03.19│博鉅汽車商行            │9180元    │          │
├──┼────┼────────────┼─────┼─────┤
│十一│96.03.31│萬視通莊敬店            │23500元   │          │
├──┼────┼────────────┼─────┼─────┤
│十二│96.04.03│萬視通信義店            │25500元   │          │
├──┼────┼────────────┼─────┼─────┤
│十三│96.04.24│台亞三重自強路站        │1000元    │          │
├──┼────┼────────────┼─────┼─────┤
│十四│96.04.24│駿耀車行                │1000元    │          │
├──┼────┼────────────┼─────┼─────┤
│十五│96.04.27│松青超市-三重店         │1764元    │          │
├──┼────┼────────────┼─────┼─────┤
│十六│96.04.30│松青超市-三重店         │768元     │          │
├──┼────┼────────────┼─────┼─────┤
│十七│96.05.09│台亞三重自強路站        │1536元    │          │
├──┼────┼────────────┼─────┼─────┤
│合計│        │                        │281243元  │          │
└──┴────┴────────────┴─────┴─────┘
附表十一之八（胡花鳳之中國信託商業銀行現金卡明細表）
┌──┬────┬─────┬─────┐
│編號│日期    │金額（新臺│ 宣 告 刑 │
│    │        │幣）      │          │
├──┼────┼─────┼─────┤
│ 一 │94.09.29│10000元   │          │
├──┼────┼─────┼─────┤
│ 二 │94.10.05│30000元   │          │
├──┼────┼─────┼─────┤
│ 三 │94.10.05│30000元   │          │
├──┼────┼─────┼─────┤
│ 四 │94.10.05│30000元   │          │
├──┼────┼─────┼─────┤
│ 五 │94.10.05│29000元   │          │
├──┼────┼─────┼─────┤
│ 六 │94.12.19│1000元    │          │
├──┼────┼─────┼─────┤
│ 七 │95.01.02│5200元    │          │
├──┼────┼─────┼─────┤
│ 八 │95.02.17│3800元    │          │
├──┼────┼─────┼─────┤
│ 九 │95.03.17│1500元    │          │
├──┼────┼─────┼─────┤
│合計│        │140500元  │          │
└──┴────┴─────┴─────┘
附表十一之九（萬逢盛之中國信託商業銀行0000000000000000
號信用卡刷卡明細表）
┌──┬────┬────────────┬─────┬─────┐
│編號│刷卡日期│     特  約  商  店     │ 刷卡金額 │ 宣 告 刑 │
│    │        │                        │（新臺幣）│          │
├──┼────┼────────────┼─────┼─────┤
│ 一 │94.06.01│數碼戲胞科技娛樂股份有限│4320元    │          │
│    │        │公司                    │          │          │
├──┼────┼────────────┼─────┼─────┤
│ 二 │94.06.02│台灣大哥大股份有限公司  │307元     │          │
├──┼────┼────────────┼─────┼─────┤
│ 三 │94.06.02│遠傳電信-線上繳款       │447元     │          │
├──┼────┼────────────┼─────┼─────┤
│ 四 │94.06.10│瓦城泰國料理-永和店     │935元     │          │
├──┼────┼────────────┼─────┼─────┤
│ 五 │94.06.12│老行家國際燕窩股份有限公│28160元   │          │
│    │        │司                      │          │          │
├──┼────┼────────────┼─────┼─────┤
│ 六 │94.06.12│遠東百貨股份有限公司    │2360元    │          │
├──┼────┼────────────┼─────┼─────┤
│ 七 │94.06.14│寶山城車業有限公司      │41200元   │          │
├──┼────┼────────────┼─────┼─────┤
│ 八 │94.06.18│思源加油站              │1010元    │          │
├──┼────┼────────────┼─────┼─────┤
│ 九 │94.06.19│滿加福加油站事業股份有限│760元     │          │
│    │        │公司                    │          │          │
├──┼────┼────────────┼─────┼─────┤
│ 十 │94.06.25│中國石油北苗站          │500元     │          │
├──┼────┼────────────┼─────┼─────┤
│十一│94.06.29│亞藝影音遠企站          │2000元    │          │
├──┼────┼────────────┼─────┼─────┤
│十二│94.07.03│廣岳國際有限公司        │9764元    │          │
├──┼────┼────────────┼─────┼─────┤
│十三│94.07.30│新千禧企業有限公司豐富  │1218元    │          │
├──┼────┼────────────┼─────┼─────┤
│十四│94.08.06│吉盛加油站股份有限公司  │500元     │          │
├──┼────┼────────────┼─────┼─────┤
│十五│94.10.07│台灣大哥大股份有限公司  │801元     │          │
├──┼────┼────────────┼─────┼─────┤
│十六│94.10.07│遠傳電信費用            │895元     │          │
├──┼────┼────────────┼─────┼─────┤
│十七│94.11.01│帆堤服飾店              │5000元    │          │
├──┼────┼────────────┼─────┼─────┤
│十八│94.11.02│中國石油建國南路站      │1300元    │          │
├──┼────┼────────────┼─────┼─────┤
│十九│94.11.05│仟台大飯店              │600元     │          │
├──┼────┼────────────┼─────┼─────┤
│二十│94.11.05│仟台大飯店              │1000元    │          │
├──┼────┼────────────┼─────┼─────┤
│二一│94.11.06│新城加油站              │1075元    │          │
├──┼────┼────────────┼─────┼─────┤
│二二│94.11.09│麗昌加油站              │1280元    │          │
├──┼────┼────────────┼─────┼─────┤
│二三│94.11.11│麗昌加油站              │1330元    │          │
├──┼────┼────────────┼─────┼─────┤
│二四│94.11.13│滿加福加油站事業股份有限│1180元    │          │
│    │        │公司                    │          │          │
├──┼────┼────────────┼─────┼─────┤
│二五│94.11.16│麗昌加油站              │1250元    │          │
├──┼────┼────────────┼─────┼─────┤
│二六│94.11.22│中國石油建國南路站      │910元     │          │
├──┼────┼────────────┼─────┼─────┤
│二七│94.12.02│九份木屐手創館          │5670元    │          │
├──┼────┼────────────┼─────┼─────┤
│二八│94.12.07│語音預借現金            │100000元  │          │
├──┼────┼────────────┼─────┼─────┤
│二九│94.12.08│中國石油中崙站          │500元     │          │
├──┼────┼────────────┼─────┼─────┤
│三十│95.01.24│遠傳電信-線上繳款       │495元     │          │
├──┼────┼────────────┼─────┼─────┤
│三一│95.01.24│台灣大哥大股份有限公司  │600元     │          │
├──┼────┼────────────┼─────┼─────┤
│三二│95.02.24│和信電訊-線上繳款       │1911元    │          │
├──┼────┼────────────┼─────┼─────┤
│三三│95.02.24│和信電訊-線上繳款       │1286元    │          │
├──┼────┼────────────┼─────┼─────┤
│三四│95.03.13│屈臣氏-中央分公司       │997元     │          │
├──┼────┼────────────┼─────┼─────┤
│三五│95.03.13│屈臣氏-中央分公司       │304元     │          │
├──┼────┼────────────┼─────┼─────┤
│合計│        │                        │221865元  │          │
└──┴────┴────────────┴─────┴─────┘
附表十一之九（萬逢盛之中國信託商業銀行現金卡明細表）
┌──┬────┬─────┬─────┐
│編號│日期    │金額（新臺│ 宣 告 刑 │
│    │        │幣）      │          │
├──┼────┼─────┼─────┤
│ 一 │94.11.02│30000元   │          │
├──┼────┼─────┼─────┤
│ 二 │94.11.02│30000元   │          │
├──┼────┼─────┼─────┤
│ 三 │94.11.02│30000元   │          │
├──┼────┼─────┼─────┤
│ 四 │94.11.02│19000元   │          │
├──┼────┼─────┼─────┤
│ 五 │95.02.17│4800元    │          │
├──┼────┼─────┼─────┤
│合計│        │113800元  │          │
└──┴────┴─────┴─────┘
附表十一之十（劉美花之中國信託商業銀行0000000000000000號
信用卡刷卡明細表）
┌──┬────┬────────────┬─────┬─────┐
│編號│刷卡日期│     特  約  商  店     │ 刷卡金額 │ 宣 告 刑 │
│    │        │                        │（新臺幣）│          │
├──┼────┼────────────┼─────┼─────┤
│ 一 │94.10.31│福氣舖彩衣香衫          │3200元    │          │
├──┼────┼────────────┼─────┼─────┤
│ 二 │95.03.13│熊威超市福德店          │319元     │          │
├──┼────┼────────────┼─────┼─────┤
│ 三 │95.03.13│亞太行動寬頻電          │333元     │          │
├──┼────┼────────────┼─────┼─────┤
│ 四 │96.03.10│環球購物中心            │499元     │          │
├──┼────┼────────────┼─────┼─────┤
│ 五 │96.03.19│家福股份有限公司-板橋   │1130元    │          │
├──┼────┼────────────┼─────┼─────┤
│ 六 │96.03.19│得月家具店              │11000元   │          │
├──┼────┼────────────┼─────┼─────┤
│ 七 │96.03.23│家福股份有限公司-板橋   │2656元    │          │
├──┼────┼────────────┼─────┼─────┤
│ 八 │96.03.24│遠百企業股份板新分公司  │2662元    │          │
├──┼────┼────────────┼─────┼─────┤
│合計│        │                        │21799元   │          │
└──┴────┴────────────┴─────┴─────┘
附表十一之十一（甲○○之中國信託商業銀行00000000000000
00號信用卡刷卡明細表）
┌──┬────┬────────────┬─────┬─────┐
│編號│刷卡日期│     特  約  商  店     │ 刷卡金額 │ 宣 告 刑 │
│    │        │                        │（新臺幣）│          │
├──┼────┼────────────┼─────┼─────┤
│ 一 │94.09.27│誠品板橋店              │1190元    │          │
├──┼────┼────────────┼─────┼─────┤
│ 二 │94.10.05│HANG TEN 幸福分店       │398元     │          │
├──┼────┼────────────┼─────┼─────┤
│ 三 │94.10.05│金石堂-新莊分店         │280元     │          │
├──┼────┼────────────┼─────┼─────┤
│ 四 │94.10.12│BUM-新泰門市部          │1098元    │          │
├──┼────┼────────────┼─────┼─────┤
│ 五 │94.10.28│00-0000000000-00000     │114元     │          │
├──┼────┼────────────┼─────┼─────┤
│ 六 │94.11.21│分期靈活金01-12         │8250元    │          │
├──┼────┼────────────┼─────┼─────┤
│ 七 │94.11.21│00-0000000000-00000     │88元      │          │
├──┼────┼────────────┼─────┼─────┤
│合計│        │                        │11418元   │          │
└──┴────┴────────────┴─────┴─────┘
附表十一之十一（甲○○之中國信託商業銀行現金卡明細表）
┌──┬────┬─────┬─────┐
│編號│日期    │金額（新臺│ 宣 告 刑 │
│    │        │幣）      │          │
├──┼────┼─────┼─────┤
│ 一 │94.10.26│30000元   │          │
├──┼────┼─────┼─────┤
│ 二 │94.10.26│30000元   │          │
├──┼────┼─────┼─────┤
│ 三 │94.10.26│30000元   │          │
├──┼────┼─────┼─────┤
│ 四 │94.10.26│10000元   │          │
├──┼────┼─────┼─────┤
│ 五 │94.11.07│9000元    │          │
├──┼────┼─────┼─────┤
│ 六 │94.12.19│1000元    │          │
├──┼────┼─────┼─────┤
│ 七 │95.01.02│2000元    │          │
├──┼────┼─────┼─────┤
│ 八 │95.03.17│5200元    │          │
├──┼────┼─────┼─────┤
│ 九 │95.04.03│1000元    │          │
├──┼────┼─────┼─────┤
│ 十 │95.07.21│4000元    │          │
├──┼────┼─────┼─────┤
│十一│95.09.05│2000元    │          │
├──┼────┼─────┼─────┤
│十二│95.09.05│1700元    │          │
├──┼────┼─────┼─────┤
│合計│        │125900元  │          │
└──┴────┴─────┴─────┘
附表十一之十二（羅健義之中國信託商業銀行0000000000000000
號信用卡刷卡明細表）
┌──┬────┬────────────┬─────┬─────┐
│編號│刷卡日期│     特  約  商  店     │ 刷卡金額 │ 宣 告 刑 │
│    │        │                        │（新臺幣）│          │
├──┼────┼────────────┼─────┼─────┤
│ 一 │94.05.18│台亞石油股份有限公司    │1100元    │          │
├──┼────┼────────────┼─────┼─────┤
│ 二 │94.05.18│華威影城有限公司        │570元     │          │
├──┼────┼────────────┼─────┼─────┤
│ 三 │94.05.23│中國石油福林站          │1080元    │          │
├──┼────┼────────────┼─────┼─────┤
│ 四 │94.05.25│台亞石油股份有限公司    │1010元    │          │
├──┼────┼────────────┼─────┼─────┤
│ 五 │94.05.29│全國加油站-美城站       │950元     │          │
├──┼────┼────────────┼─────┼─────┤
│ 六 │94.06.01│江秀小吃店              │1000元    │          │
├──┼────┼────────────┼─────┼─────┤
│ 七 │94.06.02│全國加油站-大興站       │500元     │          │
├──┼────┼────────────┼─────┼─────┤
│ 八 │94.06.03│全國加油站-桃園交流道   │1030元    │          │
├──┼────┼────────────┼─────┼─────┤
│ 九 │94.06.04│彩妍有限公司            │1320元    │          │
├──┼────┼────────────┼─────┼─────┤
│ 十 │94.06.07│西歐加油站股份有限公司  │970元     │          │
├──┼────┼────────────┼─────┼─────┤
│十一│94.06.12│中信加油站實業有限公司  │900元     │          │
├──┼────┼────────────┼─────┼─────┤
│十二│94.06.17│中國石油建國北路站      │900元     │          │
├──┼────┼────────────┼─────┼─────┤
│十三│94.06.20│台亞石油股份有限公司    │900元     │          │
├──┼────┼────────────┼─────┼─────┤
│十四│94.06.20│歐舒丹-天母             │522元     │          │
├──┼────┼────────────┼─────┼─────┤
│十五│94.06.21│華威影城有限公司        │759元     │          │
├──┼────┼────────────┼─────┼─────┤
│十六│94.06.23│全國加油站-桃園交流道   │850元     │          │
├──┼────┼────────────┼─────┼─────┤
│十七│94.06.28│中國石油建國北路站      │1020元    │          │
├──┼────┼────────────┼─────┼─────┤
│十八│94.07.05│昇恆昌股份有限公司      │6210元    │          │
├──┼────┼────────────┼─────┼─────┤
│十九│94.07.08│三井日本料理            │7326元    │          │
├──┼────┼────────────┼─────┼─────┤
│二十│94.07.10│石牌加油站              │980元     │          │
├──┼────┼────────────┼─────┼─────┤
│二一│94.07.10│金廚港式飲茶            │1755元    │          │
├──┼────┼────────────┼─────┼─────┤
│二二│94.07.13│江秀小吃店              │12280元   │          │
├──┼────┼────────────┼─────┼─────┤
│二三│94.07.14│北基加油站股份有限公司  │870元     │          │
├──┼────┼────────────┼─────┼─────┤
│二四│94.07.17│技嘉汽車商行            │1500元    │          │
├──┼────┼────────────┼─────┼─────┤
│二五│94.07.17│松青超市-天母二店       │579元     │          │
├──┼────┼────────────┼─────┼─────┤
│二六│94.07.19│聯邦加油站有限公司      │850元     │          │
├──┼────┼────────────┼─────┼─────┤
│二七│94.07.23│福懋興業股份有限公司    │872元     │          │
├──┼────┼────────────┼─────┼─────┤
│二八│94.07.24│燦坤3C-樹林店           │1999元    │          │
├──┼────┼────────────┼─────┼─────┤
│二九│94.07.27│中國石油福林站          │980元     │          │
├──┼────┼────────────┼─────┼─────┤
│三十│94.07.29│珍饌酒樓                │4422元    │          │
├──┼────┼────────────┼─────┼─────┤
│三一│94.07.30│誠品忠誠店              │469元     │          │
├──┼────┼────────────┼─────┼─────┤
│三二│94.07.30│誠品忠誠店              │1000元    │          │
├──┼────┼────────────┼─────┼─────┤
│三三│94.07.30│誠品忠誠店              │5260元    │          │
├──┼────┼────────────┼─────┼─────┤
│三四│94.08.02│松青超市-天母二店       │663元     │          │
├──┼────┼────────────┼─────┼─────┤
│三五│94.08.04│輔大加油站              │100元     │          │
├──┼────┼────────────┼─────┼─────┤
│三六│94.08.09│采盟股份有限公司        │1900元    │          │
├──┼────┼────────────┼─────┼─────┤
│三七│94.08.10│老爺大酒店股份有限公司  │2068元    │          │
├──┼────┼────────────┼─────┼─────┤
│三八│94.08.12│台亞石油股份有限公司    │1000元    │          │
├──┼────┼────────────┼─────┼─────┤
│三九│94.08.13│屈臣氏-天母分公司       │469元     │          │
├──┼────┼────────────┼─────┼─────┤
│四十│94.08.13│香港商捷時海外貿易有限公│600元     │          │
│    │        │司                      │          │          │
├──┼────┼────────────┼─────┼─────┤
│四一│94.08.13│歐舒丹-天母             │2350元    │          │
├──┼────┼────────────┼─────┼─────┤
│四二│94.08.15│松青超市-天母二店       │589元     │          │
├──┼────┼────────────┼─────┼─────┤
│四三│94.08.16│中國石油中正機場第二站  │1000元    │          │
├──┼────┼────────────┼─────┼─────┤
│四四│94.08.19│遠東航空-台北營業處     │2187元    │          │
├──┼────┼────────────┼─────┼─────┤
│四五│94.08.20│清溪加油站              │1010元    │          │
├──┼────┼────────────┼─────┼─────┤
│四六│94.08.21│家樂福-樹林站           │624元     │          │
├──┼────┼────────────┼─────┼─────┤
│四七│94.09.23│中國石油蘆竹站          │900元     │          │
├──┼────┼────────────┼─────┼─────┤
│四八│94.09.27│福欣樓有限公司          │3159元    │          │
├──┼────┼────────────┼─────┼─────┤
│四九│94.09.28│全國加油站-桃園交流道   │1020元    │          │
├──┼────┼────────────┼─────┼─────┤
│五十│94.10.01│華威影城有限公司        │625元     │          │
├──┼────┼────────────┼─────┼─────┤
│五一│94.10.01│新光三越百貨股份有限公司│5310元    │          │
├──┼────┼────────────┼─────┼─────┤
│五二│94.10.03│立榮航空股份有限公司    │2079元    │          │
│    │        │                        │          │          │
├──┼────┼────────────┼─────┼─────┤
│五三│94.10.03│南竹路加油站            │960元     │          │
├──┼────┼────────────┼─────┼─────┤
│五四│94.10.04│阿羅哈客運股份有限公司  │650元     │          │
├──┼────┼────────────┼─────┼─────┤
│五五│94.10.08│全鋒汽車莊敬加油站      │1000元    │          │
├──┼────┼────────────┼─────┼─────┤
│五六│94.10.11│川上和風燒肉日本料理    │2260元    │          │
├──┼────┼────────────┼─────┼─────┤
│五七│94.10.18│中國石油蘆竹站          │940元     │          │
├──┼────┼────────────┼─────┼─────┤
│五八│94.10.20│非常棧                  │855元     │          │
├──┼────┼────────────┼─────┼─────┤
│五九│94.10.20│鯨世界國際股份有限公司  │817元     │          │
├──┼────┼────────────┼─────┼─────┤
│六十│94.10.24│南竹路加油站            │950元     │          │
├──┼────┼────────────┼─────┼─────┤
│六一│94.10.27│台亞石油股份有限公司    │800元     │          │
├──┼────┼────────────┼─────┼─────┤
│六二│94.10.27│家樂福-崇德店           │297元     │          │
├──┼────┼────────────┼─────┼─────┤
│六三│94.10.29│華碩加油站公司          │970元     │          │
├──┼────┼────────────┼─────┼─────┤
│六四│94.10.31│中油-百路達加油站       │950元     │          │
├──┼────┼────────────┼─────┼─────┤
│六五│94.11.03│KULU KULU迴轉壽司       │440元     │          │
├──┼────┼────────────┼─────┼─────┤
│六六│94.11.03│中國石油林口工三站      │1010元    │          │
├──┼────┼────────────┼─────┼─────┤
│六七│94.11.06│法樂琪有限公司經典分公司│3630元    │          │
├──┼────┼────────────┼─────┼─────┤
│六八│94.11.07│上順加油站有限公司      │970元     │          │
├──┼────┼────────────┼─────┼─────┤
│六九│94.11.10│新光三越百貨股份有限公司│12900元   │          │
├──┼────┼────────────┼─────┼─────┤
│七十│94.11.11│全國加油站-台北交流道   │1000元    │          │
├──┼────┼────────────┼─────┼─────┤
│七一│94.11.12│南竹路加油站            │940元     │          │
├──┼────┼────────────┼─────┼─────┤
│七二│94.11.17│全國加油站-台北交流道   │980元     │          │
├──┼────┼────────────┼─────┼─────┤
│七三│94.11.19│遠東航空-高雄營業處     │2263元    │          │
├──┼────┼────────────┼─────┼─────┤
│七四│94.11.19│星光汽車旅館            │2280元    │          │
├──┼────┼────────────┼─────┼─────┤
│七五│94.11.19│遠東航空-高雄營業處     │2263元    │          │
├──┼────┼────────────┼─────┼─────┤
│七六│94.11.23│大新加油站              │1000元    │          │
├──┼────┼────────────┼─────┼─────┤
│七七│94.11.25│南竹路加油站            │970元     │          │
├──┼────┼────────────┼─────┼─────┤
│七八│94.12.01│中國石油建國北路站      │940元     │          │
├──┼────┼────────────┼─────┼─────┤
│七九│94.12.05│福懋興業股份有限公司    │873元     │          │
├──┼────┼────────────┼─────┼─────┤
│八十│94.12.07│中國石油建國北路站      │980元     │          │
├──┼────┼────────────┼─────┼─────┤
│八一│94.12.08│立榮航空股份有限公司    │4416元    │          │
├──┼────┼────────────┼─────┼─────┤
│八二│94.12.12│中國石油福林站          │1010元    │          │
├──┼────┼────────────┼─────┼─────┤
│八三│94.12.15│南竹路加油站            │950元     │          │
├──┼────┼────────────┼─────┼─────┤
│八四│94.12.17│松青超市-天母二店       │516元     │          │
├──┼────┼────────────┼─────┼─────┤
│八五│94.12.19│楓江加油站有限公司      │900元     │          │
├──┼────┼────────────┼─────┼─────┤
│八六│94.12.20│新光三越百貨股份有限公司│564元     │          │
├──┼────┼────────────┼─────┼─────┤
│八七│95.01.21│中國石油春日路站        │1990元    │          │
├──┼────┼────────────┼─────┼─────┤
│八八│95.01.21│亨都有限公司            │3999元    │          │
├──┼────┼────────────┼─────┼─────┤
│八九│95.01.25│西歐加油站股份有限公司  │1765元    │          │
├──┼────┼────────────┼─────┼─────┤
│九十│95.01.27│芭塔雅小館              │440元     │          │
├──┼────┼────────────┼─────┼─────┤
│九一│95.01.28│大潤發土城店            │1237元    │          │
├──┼────┼────────────┼─────┼─────┤
│九二│95.01.30│全國加油站-台北交流道   │1650元    │          │
├──┼────┼────────────┼─────┼─────┤
│九三│95.01.31│中國石油梨山站          │1410元    │          │
├──┼────┼────────────┼─────┼─────┤
│九四│95.02.05│中國石油福林站          │1920元    │          │
├──┼────┼────────────┼─────┼─────┤
│九五│95.02.08│福懋興業股份有限公司    │1779元    │          │
├──┼────┼────────────┼─────┼─────┤
│九六│95.02.12│新光三越百貨股份有限公司│1872元    │          │
├──┼────┼────────────┼─────┼─────┤
│九七│95.02.12│華威影城有限公司        │580元     │          │
├──┼────┼────────────┼─────┼─────┤
│九八│95.02.14│長榮加油站              │1910元    │          │
├──┼────┼────────────┼─────┼─────┤
│九九│95.02.16│遠東航空-台北營業處     │2260元    │          │
├──┼────┼────────────┼─────┼─────┤
│一０│95.02.17│南竹路加油站            │1898元    │          │
│０  │        │                        │          │          │
├──┼────┼────────────┼─────┼─────┤
│一０│95.02.18│台茂開發股份有限公司    │528元     │          │
│一  │        │                        │          │          │
├──┼────┼────────────┼─────┼─────┤
│一０│95.02.21│KOHIKAN咖啡館           │290元     │          │
│二  │        │                        │          │          │
├──┼────┼────────────┼─────┼─────┤
│一０│95.02.23│中國石油建國北路站      │2040元    │          │
│三  │        │                        │          │          │
├──┼────┼────────────┼─────┼─────┤
│一０│95.02.28│桃源麗池有限公司        │4200元    │          │
│四  │        │                        │          │          │
├──┼────┼────────────┼─────┼─────┤
│一０│95.02.28│南竹路加油站            │2030元    │          │
│五  │        │                        │          │          │
├──┼────┼────────────┼─────┼─────┤
│一０│95.03.01│立榮航空股份有限公司    │2150元    │          │
│六  │        │                        │          │          │
├──┼────┼────────────┼─────┼─────┤
│一０│95.03.01│遠東航空-高雄營業處     │2260元    │          │
│七  │        │                        │          │          │
├──┼────┼────────────┼─────┼─────┤
│一０│95.03.06│中國石油新生北路站      │2029元    │          │
│八  │        │                        │          │          │
├──┼────┼────────────┼─────┼─────┤
│一０│95.03.10│KOHIKAN咖啡館           │360元     │          │
│九  │        │                        │          │          │
├──┼────┼────────────┼─────┼─────┤
│一一│95.03.13│全鋒汽車莊敬加油站      │2000元    │          │
│０  │        │                        │          │          │
├──┼────┼────────────┼─────┼─────┤
│一一│95.03.22│國王大飯店股份有限公司  │880元     │          │
│一  │        │                        │          │          │
├──┼────┼────────────┼─────┼─────┤
│一一│95.03.22│全國加油站-桃園交流道   │1960元    │          │
│二  │        │                        │          │          │
├──┼────┼────────────┼─────┼─────┤
│一一│95.03.25│新光三越百貨股份有限公司│2808元    │          │
│三  │        │                        │          │          │
├──┼────┼────────────┼─────┼─────┤
│一一│95.03.25│新光三越百貨股份有限公司│980元     │          │
│四  │        │                        │          │          │
├──┼────┼────────────┼─────┼─────┤
│一一│95.03.26│上順加油站有限公司      │1530元    │          │
│五  │        │                        │          │          │
├──┼────┼────────────┼─────┼─────┤
│一一│95.03.30│南竹路加油站            │1630元    │          │
│六  │        │                        │          │          │
├──┼────┼────────────┼─────┼─────┤
│一一│95.03.31│威余隔熱紙有限公司      │6500元    │          │
│七  │        │                        │          │          │
├──┼────┼────────────┼─────┼─────┤
│一一│95.04.03│全鋒汽車股份有限公司    │1670元    │          │
│八  │        │                        │          │          │
├──┼────┼────────────┼─────┼─────┤
│一一│95.04.04│桃源麗池有限公司        │6530元    │          │
│九  │        │                        │          │          │
├──┼────┼────────────┼─────┼─────┤
│一二│95.04.07│台亞石油股份有限公司    │1400元    │          │
│０  │        │                        │          │          │
├──┼────┼────────────┼─────┼─────┤
│一二│95.04.08│紅門鐵板燒餐廳          │3146元    │          │
│一  │        │                        │          │          │
├──┼────┼────────────┼─────┼─────┤
│一二│95.04.11│全國加油站-美城站       │1570元    │          │
│二  │        │                        │          │          │
├──┼────┼────────────┼─────┼─────┤
│一二│95.04.17│中國石油新生北路站      │1750元    │          │
│三  │        │                        │          │          │
├──┼────┼────────────┼─────┼─────┤
│一二│95.04.19│清溪加油站              │1840元    │          │
│四  │        │                        │          │          │
├──┼────┼────────────┼─────┼─────┤
│一二│95.04.21│川上和風燒肉日本料理    │760元     │          │
│五  │        │                        │          │          │
├──┼────┼────────────┼─────┼─────┤
│一二│95.04.29│中國石油春日路站        │1760元    │          │
│六  │        │                        │          │          │
├──┼────┼────────────┼─────┼─────┤
│一二│95.05.03│清溪加油站              │1700元    │          │
│七  │        │                        │          │          │
├──┼────┼────────────┼─────┼─────┤
│一二│95.05.05│八王子餐廳有限公司      │2728元    │          │
│八  │        │                        │          │          │
├──┼────┼────────────┼─────┼─────┤
│一二│95.05.08│全鋒汽車莊敬加油站      │1800元    │          │
│九  │        │                        │          │          │
├──┼────┼────────────┼─────┼─────┤
│一三│95.05.10│中國石油蘆竹站          │1600元    │          │
│０  │        │                        │          │          │
├──┼────┼────────────┼─────┼─────┤
│一三│95.05.14│上順加油站有限公司      │1630元    │          │
│一  │        │                        │          │          │
├──┼────┼────────────┼─────┼─────┤
│一三│95.05.14│新光三越百貨股份有限公司│1872元    │          │
│二  │        │                        │          │          │
├──┼────┼────────────┼─────┼─────┤
│一三│95.05.19│福懋興業股份有限公司    │1540元    │          │
│三  │        │                        │          │          │
├──┼────┼────────────┼─────┼─────┤
│一三│95.05.23│南竹路加油站            │1580元    │          │
│四  │        │                        │          │          │
├──┼────┼────────────┼─────┼─────┤
│一三│95.05.27│盛鑫花園餐飲            │2202元    │          │
│五  │        │                        │          │          │
├──┼────┼────────────┼─────┼─────┤
│一三│95.05.28│中國石油社子站          │1740元    │          │
│六  │        │                        │          │          │
├──┼────┼────────────┼─────┼─────┤
│一三│95.06.02│全鋒汽車股份有限公司    │1940元    │          │
│七  │        │                        │          │          │
├──┼────┼────────────┼─────┼─────┤
│一三│95.06.06│全國加油站-大興站       │1507元    │          │
│八  │        │                        │          │          │
├──┼────┼────────────┼─────┼─────┤
│一三│95.06.08│華信航空股份有限公司    │2074元    │          │
│九  │        │                        │          │          │
├──┼────┼────────────┼─────┼─────┤
│一四│95.06.08│華信航空股份有限公司    │2074元    │          │
│０  │        │                        │          │          │
├──┼────┼────────────┼─────┼─────┤
│一四│95.06.12│寶慶加油站有限公司      │1765元    │          │
│一  │        │                        │          │          │
├──┼────┼────────────┼─────┼─────┤
│一四│95.06.17│全國加油站-桃園交流道   │1650元    │          │
│二  │        │                        │          │          │
├──┼────┼────────────┼─────┼─────┤
│一四│95.06.18│福利川菜餐廳有限公司    │3583元    │          │
│三  │        │                        │          │          │
├──┼────┼────────────┼─────┼─────┤
│一四│95.06.22│華威影城有限公司        │570元     │          │
│四  │        │                        │          │          │
├──┼────┼────────────┼─────┼─────┤
│一四│95.06.22│大江加油站股份有限公司  │1750元    │          │
│五  │        │                        │          │          │
├──┼────┼────────────┼─────┼─────┤
│一四│95.06.27│中國石油林森北路站      │1840元    │          │
│六  │        │                        │          │          │
├──┼────┼────────────┼─────┼─────┤
│一四│95.07.03│全國加油站-桃園交流道   │1710元    │          │
│七  │        │                        │          │          │
├──┼────┼────────────┼─────┼─────┤
│一四│95.07.08│永錡保安加油站股份有限公│1900元    │          │
│八  │        │司                      │          │          │
├──┼────┼────────────┼─────┼─────┤
│一四│95.07.10│御廚園餐廳有限公司      │1034元    │          │
│九  │        │                        │          │          │
├──┼────┼────────────┼─────┼─────┤
│一五│95.07.11│中國石油社子站          │1640元    │          │
│０  │        │                        │          │          │
├──┼────┼────────────┼─────┼─────┤
│一五│95.07.12│江和料理店              │9590元    │          │
│一  │        │                        │          │          │
├──┼────┼────────────┼─────┼─────┤
│一五│95.07.13│客喜康咖啡館桃源中正店  │190元     │          │
│二  │        │                        │          │          │
├──┼────┼────────────┼─────┼─────┤
│一五│95.07.14│芭塔雅小館              │597元     │          │
│三  │        │                        │          │          │
├──┼────┼────────────┼─────┼─────┤
│一五│95.07.15│盛鑫花園餐飲            │860元     │          │
│四  │        │                        │          │          │
├──┼────┼────────────┼─────┼─────┤
│一五│95.07.16│上順加油站有限公司      │1400元    │          │
│五  │        │                        │          │          │
├──┼────┼────────────┼─────┼─────┤
│一五│95.07.20│客喜康咖啡館-三重重陽   │865元     │          │
│六  │        │                        │          │          │
├──┼────┼────────────┼─────┼─────┤
│一五│95.07.20│台亞石油股份有限公司    │2000元    │          │
│七  │        │                        │          │          │
├──┼────┼────────────┼─────┼─────┤
│一五│95.07.25│中國石油迴龍站          │1710元    │          │
│八  │        │                        │          │          │
├──┼────┼────────────┼─────┼─────┤
│一五│95.07.29│中國石油福林站          │1675元    │          │
│九  │        │                        │          │          │
├──┼────┼────────────┼─────┼─────┤
│一六│95.07.31│江和料理店              │3700元    │          │
│０  │        │                        │          │          │
├──┼────┼────────────┼─────┼─────┤
│一六│95.08.01│中國石油福林站          │1750元    │          │
│一  │        │                        │          │          │
├──┼────┼────────────┼─────┼─────┤
│一六│95.08.06│上順加油站有限公司      │1645元    │          │
│二  │        │                        │          │          │
├──┼────┼────────────┼─────┼─────┤
│一六│95.08.06│中國石油百齡四路站      │740元     │          │
│三  │        │                        │          │          │
├──┼────┼────────────┼─────┼─────┤
│合計│        │                        │293092元  │          │
└──┴────┴────────────┴─────┴─────┘
附表十一之十三（邱玉蘭之中國信託商業銀行00000000000000
00號信用卡刷卡明細表）
┌──┬────┬────────────┬─────┬─────┐
│編號│刷卡日期│     特  約  商  店     │ 刷卡金額 │ 宣 告 刑 │
│    │        │                        │（新臺幣）│          │
├──┼────┼────────────┼─────┼─────┤
│ 一 │93.10.30│台鐵局-台東站           │712元     │          │
├──┼────┼────────────┼─────┼─────┤
│ 二 │93.11.08│群雅服裝店              │780元     │          │
├──┼────┼────────────┼─────┼─────┤
│ 三 │93.11.08│銀鯨公司-南勢角店BS     │998元     │          │
├──┼────┼────────────┼─────┼─────┤
│ 四 │93.11.16│台灣大哥大-台北八德     │8414元    │          │
├──┼────┼────────────┼─────┼─────┤
│ 五 │93.11.16│全家福鞋業118復南店     │2470元    │          │
├──┼────┼────────────┼─────┼─────┤
│ 六 │93.11.16│香港商捷時海外貿易有限公│4970元    │          │
│    │        │司                      │          │          │
├──┼────┼────────────┼─────┼─────┤
│ 七 │93.11.20│台鐵局-台北站           │890元     │          │
├──┼────┼────────────┼─────┼─────┤
│ 八 │93.11.21│台鐵局-花蓮站           │1558元    │          │
├──┼────┼────────────┼─────┼─────┤
│ 九 │93.11.21│曾記麻糬麻吉門市        │320元     │          │
├──┼────┼────────────┼─────┼─────┤
│ 十 │93.12.29│媞娜皮鞋店              │1190元    │          │
├──┼────┼────────────┼─────┼─────┤
│十一│94.09.29│便利金012-002           │10000元   │          │
├──┼────┼────────────┼─────┼─────┤
│十二│94.10.28│便利金012-003           │10000元   │          │
├──┼────┼────────────┼─────┼─────┤
│十三│94.11.29│便利金012-004           │10000元   │          │
├──┼────┼────────────┼─────┼─────┤
│合計│        │                        │52302元   │          │
└──┴────┴────────────┴─────┴─────┘
附表十一之十三（邱玉蘭之中國信託商業銀行現金卡明細表）
┌──┬────┬─────┬─────┐
│編號│日期    │金額（新臺│ 宣 告 刑 │
│    │        │幣）      │          │
├──┼────┼─────┼─────┤
│ 一 │94.04.21│30000元   │          │
├──┼────┼─────┼─────┤
│ 二 │94.04.21│30000元   │          │
├──┼────┼─────┼─────┤
│ 三 │94.04.21│18000元   │          │
├──┼────┼─────┼─────┤
│ 四 │94.08.22│2000元    │          │
├──┼────┼─────┼─────┤
│ 五 │94.08.22│4000元    │          │
├──┼────┼─────┼─────┤
│ 六 │94.08.22│500元     │          │
├──┼────┼─────┼─────┤
│ 七 │94.09.02│20000元   │          │
├──┼────┼─────┼─────┤
│ 八 │94.09.02│20000元   │          │
├──┼────┼─────┼─────┤
│ 九 │94.09.02│20000元   │          │
├──┼────┼─────┼─────┤
│ 十 │94.09.19│18500元   │          │
├──┼────┼─────┼─────┤
│十一│94.11.15│4000元    │          │
├──┼────┼─────┼─────┤
│十二│94.11.15│800元     │          │
├──┼────┼─────┼─────┤
│合計│        │167800元  │          │
└──┴────┴─────┴─────┘
附表十一之十四（劉玉玲之中國信託商業銀行0000000000000000
號信用卡刷卡明細表）
┌──┬────┬────────────┬─────┬─────┐
│編號│刷卡日期│     特  約  商  店     │ 刷卡金額 │ 宣 告 刑 │
│    │        │                        │（新臺幣）│          │
├──┼────┼────────────┼─────┼─────┤
│ 一 │95.01.18│環球購物中心            │890元     │          │
├──┼────┼────────────┼─────┼─────┤
│ 二 │95.01.18│亞太行動寬頻電          │677元     │          │
├──┼────┼────────────┼─────┼─────┤
│ 三 │95.01.18│環球購物中心            │990元     │          │
├──┼────┼────────────┼─────┼─────┤
│ 四 │95.05.09│開普生物科技有限公司    │10000元   │          │
├──┼────┼────────────┼─────┼─────┤
│ 五 │95.05.26│亞太行動寬頻電          │666元     │          │
├──┼────┼────────────┼─────┼─────┤
│ 六 │95.12.13│PHS大眾電信             │17240元   │          │
├──┼────┼────────────┼─────┼─────┤
│ 七 │96.01.14│老船長有限公司新莊營業中│3157元    │          │
│    │        │心                      │          │          │
├──┼────┼────────────┼─────┼─────┤
│ 八 │96.01.14│NET-板橋二店（佳舫）    │1395元    │          │
├──┼────┼────────────┼─────┼─────┤
│合計│        │                        │35015元   │          │
└──┴────┴────────────┴─────┴─────┘
附表十一之十五（黃文英之中國信託商業銀行0000000000000000
號信用卡刷卡明細表）
┌──┬────┬────────────┬─────┬─────┐
│編號│刷卡日期│     特  約  商  店     │ 刷卡金額 │ 宣 告 刑 │
│    │        │                        │（新臺幣）│          │
├──┼────┼────────────┼─────┼─────┤
│ 一 │95.10.12│銓宇有限公司            │50000元   │          │
├──┼────┼────────────┼─────┼─────┤
│ 二 │95.11.05│家福股份有限公司-汐止   │10513元   │          │
├──┼────┼────────────┼─────┼─────┤
│ 三 │95.11.05│正隆加油站              │700元     │          │
├──┼────┼────────────┼─────┼─────┤
│ 四 │95.11.09│嫚多美容用品行          │20000元   │          │
├──┼────┼────────────┼─────┼─────┤
│ 五 │95.11.13│銓宇有限公司            │20000元   │          │
├──┼────┼────────────┼─────┼─────┤
│ 六 │96.03.01│精工堂鐘錶眼鏡行        │20000元   │          │
├──┼────┼────────────┼─────┼─────┤
│ 七 │96.03.01│精工堂鐘錶眼鏡行        │30000元   │          │
├──┼────┼────────────┼─────┼─────┤
│ 八 │96.03.20│精工堂鐘錶眼鏡行        │16000元   │          │
├──┼────┼────────────┼─────┼─────┤
│合計│        │                        │167213元  │          │
└──┴────┴────────────┴─────┴─────┘
附表十一之十六（潘秀華之中國信託商業銀行0000000000000000
號信用卡刷卡明細表）
┌──┬────┬────────────┬─────┬─────┐
│編號│刷卡日期│     特  約  商  店     │ 刷卡金額 │ 宣 告 刑 │
│    │        │                        │（新臺幣）│          │
├──┼────┼────────────┼─────┼─────┤
│ 一 │94.09.29│台北遠東國際大飯店      │6776元    │          │
├──┼────┼────────────┼─────┼─────┤
│ 二 │94.10.14│電信費用語音轉帳手續費  │10元      │          │
├──┼────┼────────────┼─────┼─────┤
│ 三 │94.10.14│00-0000000000-00000     │114元     │          │
├──┼────┼────────────┼─────┼─────┤
│ 四 │94.11.21│電信費用語音轉帳手續費  │10元      │          │
├──┼────┼────────────┼─────┼─────┤
│ 五 │94.11.21│00-0000000000-00000     │88元      │          │
├──┼────┼────────────┼─────┼─────┤
│ 六 │94.11.23│和信電信-線上繳款       │2080元    │          │
├──┼────┼────────────┼─────┼─────┤
│ 七 │96.03.01│台新國際商業銀行        │7500元    │          │
├──┼────┼────────────┼─────┼─────┤
│ 八 │96.03.01│台新國際商業銀行        │20000元   │          │
├──┼────┼────────────┼─────┼─────┤
│ 九 │96.03.01│台新國際商業銀行        │20000元   │          │
├──┼────┼────────────┼─────┼─────┤
│ 十 │96.03.01│台新國際商業銀行        │20000元   │          │
├──┼────┼────────────┼─────┼─────┤
│合計│        │                        │76578元   │          │
└──┴────┴────────────┴─────┴─────┘
附表十一之十七（田永春之中國信託商業銀行0000000000000000
號信用卡刷卡明細表）
┌──┬────┬────────────┬─────┬─────┐
│編號│刷卡日期│     特  約  商  店     │ 刷卡金額 │ 宣 告 刑 │
│    │        │                        │（新臺幣）│          │
├──┼────┼────────────┼─────┼─────┤
│ 一 │95.06.02│麗緻餐聽-05期           │60000元   │          │
├──┼────┼────────────┼─────┼─────┤
│ 二 │95.06.04│頂好WELLCOME            │550元     │          │
├──┼────┼────────────┼─────┼─────┤
│ 三 │95.06.06│開普生物科技有限公司    │17000元   │          │
├──┼────┼────────────┼─────┼─────┤
│ 四 │95.06.16│和信電信-線上繳款       │1182元    │          │
├──┼────┼────────────┼─────┼─────┤
│ 五 │95.06.16│和信電信-線上繳款       │1959元    │          │
├──┼────┼────────────┼─────┼─────┤
│ 六 │95.06.17│麗嬰房-2758             │1842元    │          │
├──┼────┼────────────┼─────┼─────┤
│ 七 │95.07.10│燦坤3C-三重店           │1458元    │          │
├──┼────┼────────────┼─────┼─────┤
│ 八 │95.07.18│和信電信-線上繳款       │1055元    │          │
├──┼────┼────────────┼─────┼─────┤
│ 九 │95.07.18│和信電信-線上繳款       │842元     │          │
├──┼────┼────────────┼─────┼─────┤
│ 十 │95.07.19│頂好WELLCOME            │550元     │          │
├──┼────┼────────────┼─────┼─────┤
│十一│95.07.23│遠東百貨股份有限公司    │1800元    │          │
├──┼────┼────────────┼─────┼─────┤
│十二│95.07.23│遠東百貨股份有限公司    │800元     │          │
├──┼────┼────────────┼─────┼─────┤
│十三│95.07.25│燦坤3C-三重店           │3187元    │          │
├──┼────┼────────────┼─────┼─────┤
│十四│95.08.14│和信電信-線上繳款       │495元     │          │
├──┼────┼────────────┼─────┼─────┤
│十五│95.08.14│和信電信-線上繳款       │585元     │          │
├──┼────┼────────────┼─────┼─────┤
│十六│95.08.15│紅蟹將軍-板橋店         │3015元    │          │
├──┼────┼────────────┼─────┼─────┤
│十七│95.08.16│和信電信-線上繳款       │1234元    │          │
├──┼────┼────────────┼─────┼─────┤
│十八│95.08.16│和信電信-線上繳款       │935元     │          │
├──┼────┼────────────┼─────┼─────┤
│十九│95.08.18│熊威超市福德店          │550元     │          │
├──┼────┼────────────┼─────┼─────┤
│二十│95.08.20│頂好WELLCOME            │799元     │          │
├──┼────┼────────────┼─────┼─────┤
│二一│95.08.27│環球購物中心            │765元     │          │
├──┼────┼────────────┼─────┼─────┤
│二二│95.08.27│環球購物中心            │1584元    │          │
├──┼────┼────────────┼─────┼─────┤
│二三│95.09.02│遠百企業板新分公司      │3119元    │          │
├──┼────┼────────────┼─────┼─────┤
│二四│95.09.18│和信電信-線上繳款       │1389元    │          │
├──┼────┼────────────┼─────┼─────┤
│二五│95.09.18│和信電信-線上繳款       │1107元    │          │
├──┼────┼────────────┼─────┼─────┤
│二六│95.09.19│熊威超市福德店          │1200元    │          │
├──┼────┼────────────┼─────┼─────┤
│二七│95.09.25│中國石油重陽路站        │720元     │          │
├──┼────┼────────────┼─────┼─────┤
│二八│95.09.30│環球購物中心            │638元     │          │
├──┼────┼────────────┼─────┼─────┤
│二九│95.10.01│環球購物中心            │1800元    │          │
├──┼────┼────────────┼─────┼─────┤
│三十│95.10.03│中國石油積穗站          │100元     │          │
├──┼────┼────────────┼─────┼─────┤
│三一│95.10.17│和信電信-線上繳款       │945元     │          │
├──┼────┼────────────┼─────┼─────┤
│三二│95.10.17│和信電信-線上繳款       │837元     │          │
├──┼────┼────────────┼─────┼─────┤
│三三│95.10.30│環球購物中心            │484元     │          │
├──┼────┼────────────┼─────┼─────┤
│三四│95.11.11│頂好WELLCOME            │1200元    │          │
├──┼────┼────────────┼─────┼─────┤
│三五│95.11.16│和信電信-線上繳款       │813元     │          │
├──┼────┼────────────┼─────┼─────┤
│三六│95.11.16│和信電信-線上繳款       │855元     │          │
├──┼────┼────────────┼─────┼─────┤
│三七│95.11.21│PHS大眾電信             │9600元    │          │
├──┼────┼────────────┼─────┼─────┤
│三八│95.12.26│中國石油重陽路站        │1510元    │          │
├──┼────┼────────────┼─────┼─────┤
│三九│96.01.01│金祥和企業股份有限公司  │1470元    │          │
├──┼────┼────────────┼─────┼─────┤
│四十│96.01.05│北基加油站股份有限公司  │1650元    │          │
├──┼────┼────────────┼─────┼─────┤
│四一│96.01.23│全國加油站台北交流道站  │1395元    │          │
├──┼────┼────────────┼─────┼─────┤
│四二│96.01.30│和信電信-線上繳款       │254元     │          │
├──┼────┼────────────┼─────┼─────┤
│四三│96.01.30│和信電信-線上繳款       │1860元    │          │
├──┼────┼────────────┼─────┼─────┤
│四四│96.02.05│台亞深坑站              │1420元    │          │
├──┼────┼────────────┼─────┼─────┤
│四五│96.02.14│仁愛眼鏡館              │3500元    │          │
├──┼────┼────────────┼─────┼─────┤
│四六│96.02.14│金祥和企業股份有限公司  │1500元    │          │
├──┼────┼────────────┼─────┼─────┤
│四七│96.02.14│IRIS                    │7300元    │          │
├──┼────┼────────────┼─────┼─────┤
│四八│96.02.16│中油北苗站              │1400元    │          │
├──┼────┼────────────┼─────┼─────┤
│四九│96.02.19│彰興加油站有限公司      │1340元    │          │
├──┼────┼────────────┼─────┼─────┤
│五十│96.02.19│春天生活百貨            │515元     │          │
├──┼────┼────────────┼─────┼─────┤
│五一│96.02.20│中華石油-通霄站         │900元     │          │
├──┼────┼────────────┼─────┼─────┤
│五二│96.02.24│中國石油積穗站          │1380元    │          │
├──┼────┼────────────┼─────┼─────┤
│五三│96.02.26│日嶺山房                │1780元    │          │
├──┼────┼────────────┼─────┼─────┤
│五四│96.02.27│金祥和企業股份有限公司  │1250元    │          │
├──┼────┼────────────┼─────┼─────┤
│五五│96.03.03│全國加油站苗栗交流道站  │1360元    │          │
├──┼────┼────────────┼─────┼─────┤
│五六│96.03.08│金祥和企業股份有限公司  │1300元    │          │
├──┼────┼────────────┼─────┼─────┤
│五七│96.03.13│友品大飯店              │1980元    │          │
├──┼────┼────────────┼─────┼─────┤
│五八│96.03.24│金祥和企業股份有限公司  │1420元    │          │
├──┼────┼────────────┼─────┼─────┤
│合計│        │                        │          │          │
└──┴────┴────────────┴─────┴─────┘
附表十一之十八（林秀蘭之中國信託商業銀行0000000000000000
、0000000000000000號信用卡刷卡明細表）
┌──┬────┬────────────┬─────┬─────┐
│編號│刷卡日期│     特  約  商  店     │ 刷卡金額 │ 宣 告 刑 │
│    │        │                        │（新臺幣）│          │
├──┼────┼────────────┼─────┼─────┤
│ 一 │96.02.20│重陽橋加油站股份有限公司│1400元    │          │
├──┼────┼────────────┼─────┼─────┤
│ 二 │96.03.04│本泉加油站              │1220元    │          │
├──┼────┼────────────┼─────┼─────┤
│ 三 │96.03.12│上井日本料理            │1490元    │          │
├──┼────┼────────────┼─────┼─────┤
│ 四 │96.03.24│全鋒汽車股份有限公司    │1000元    │          │
├──┼────┼────────────┼─────┼─────┤
│ 五 │96.03.25│野宴日式炭火燒肉        │1178元    │          │
├──┼────┼────────────┼─────┼─────┤
│ 六 │96.03.25│億瑪實業有限公司        │1103元    │          │
├──┼────┼────────────┼─────┼─────┤
│ 七 │96.03.31│阿波羅影視延吉店        │18000元   │          │
├──┼────┼────────────┼─────┼─────┤
│ 八 │96.04.16│蘆洲輪胎-集賢店         │19500元   │          │
├──┼────┼────────────┼─────┼─────┤
│ 九 │96.04.23│松青超市-三重店         │471元     │          │
├──┼────┼────────────┼─────┼─────┤
│ 十 │96.04.24│台亞三重自強路站        │1450元    │          │
├──┼────┼────────────┼─────┼─────┤
│十一│96.04.24│駿耀車行                │16160元   │          │
├──┼────┼────────────┼─────┼─────┤
│十二│96.04.25│阿波羅影視延吉店        │25500元   │          │
├──┼────┼────────────┼─────┼─────┤
│十三│96.05.02│台亞三重自強路站        │1618元    │          │
├──┼────┼────────────┼─────┼─────┤
│十四│96.05.07│松青超市-三重店         │807元     │          │
├──┼────┼────────────┼─────┼─────┤
│十五│96.05.09│上茗居茶莊              │9000元    │          │
├──┼────┼────────────┼─────┼─────┤
│十六│96.05.17│台亞三重自強路站        │1694元    │          │
├──┼────┼────────────┼─────┼─────┤
│十七│96.05.18│松青超市-三重店         │1116元    │          │
├──┼────┼────────────┼─────┼─────┤
│十八│96.05.20│西雅圖極品咖啡忠孝延吉站│350元     │          │
├──┼────┼────────────┼─────┼─────┤
│十九│96.05.24│台亞三重自強路站        │1598元    │          │
├──┼────┼────────────┼─────┼─────┤
│二十│96.05.26│鑫創國際有限公司忠孝分公│3800元    │          │
│    │        │司                      │          │          │
├──┼────┼────────────┼─────┼─────┤
│二一│96.05.30│台亞三重自強路站        │1502元    │          │
├──┼────┼────────────┼─────┼─────┤
│二二│96.06.09│熊威超市福德店          │857元     │          │
├──┼────┼────────────┼─────┼─────┤
│二三│96.06.09│天香回味樓-台灣總店     │5000元    │          │
├──┼────┼────────────┼─────┼─────┤
│二四│96.06.14│台亞三重自強路站        │2221元    │          │
├──┼────┼────────────┼─────┼─────┤
│二五│96.06.17│熊威超市福德店          │735元     │          │
├──┼────┼────────────┼─────┼─────┤
│二六│96.06.19│萬視通信義店            │9500元    │          │
├──┼────┼────────────┼─────┼─────┤
│二七│96.06.23│台亞三重自強路站        │1229元    │          │
├──┼────┼────────────┼─────┼─────┤
│二八│96.06.26│全國加油站台北交流道站  │1160元    │          │
├──┼────┼────────────┼─────┼─────┤
│二九│96.06.28│遠傳電信股份有限公司    │1642元    │          │
├──┼────┼────────────┼─────┼─────┤
│三十│96.06.29│熊威超市福德店          │330元     │          │
├──┼────┼────────────┼─────┼─────┤
│三一│96.07.03│熊威超市福德店          │710元     │          │
├──┼────┼────────────┼─────┼─────┤
│三二│96.07.04│台亞石油有限公司        │1522元    │          │
├──┼────┼────────────┼─────┼─────┤
│三三│96.07.09│熊威超市福德店          │278元     │          │
├──┼────┼────────────┼─────┼─────┤
│三四│96.07.12│重陽加油站股份有限公司  │1520元    │          │
├──┼────┼────────────┼─────┼─────┤
│三五│96.07.15│台灣中油台北營業處      │1260元    │          │
├──┼────┼────────────┼─────┼─────┤
│三六│96.07.15│熊威超市福德店          │465元     │          │
├──┼────┼────────────┼─────┼─────┤
│三七│96.07.16│熊威超市福德店          │486元     │          │
├──┼────┼────────────┼─────┼─────┤
│三八│96.07.23│遠傳電信股份有限公司    │1975元    │          │
├──┼────┼────────────┼─────┼─────┤
│三九│96.08.09│台亞三重自強路站        │1885元    │          │
├──┼────┼────────────┼─────┼─────┤
│四十│96.08.13│大眾電信-三重店         │1039元    │          │
├──┼────┼────────────┼─────┼─────┤
│四一│96.08.13│義祥加油站有限公司      │1677元    │          │
├──┼────┼────────────┼─────┼─────┤
│四二│96.08.15│頂好WELLCOME            │858元     │          │
├──┼────┼────────────┼─────┼─────┤
│四三│96.08.21│燦坤3C-三重旗艦店       │1280元    │          │
├──┼────┼────────────┼─────┼─────┤
│四四│96.08.29│大眾電信-三重店         │6860元    │          │
├──┼────┼────────────┼─────┼─────┤
│四五│96.09.07│台灣中油股份有限公司台北│1580元    │          │
│    │        │營業處                  │          │          │
├──┼────┼────────────┼─────┼─────┤
│四六│96.09.11│熊威超市福德店          │533元     │          │
├──┼────┼────────────┼─────┼─────┤
│四七│96.09.12│國園加油站              │1260元    │          │
├──┼────┼────────────┼─────┼─────┤
│四八│96.09.26│熊威超市福德店          │872元     │          │
├──┼────┼────────────┼─────┼─────┤
│四九│96.10.18│熊威超市福德店          │1014元    │          │
├──┼────┼────────────┼─────┼─────┤
│五十│96.10.22│阿波羅影視              │3000元    │          │
├──┼────┼────────────┼─────┼─────┤
│五一│95.06.02│麗緻餐聽-05期           │60000元   │          │
├──┼────┼────────────┼─────┼─────┤
│五二│95.06.04│頂好WELLCOME            │550元     │          │
├──┼────┼────────────┼─────┼─────┤
│五三│95.06.06│開普生物科技股份有限公司│17000元   │          │
├──┼────┼────────────┼─────┼─────┤
│五四│95.06.16│和信電信-線上繳款       │1182元    │          │
├──┼────┼────────────┼─────┼─────┤
│五五│95.06.16│和信電信-線上繳款       │1959元    │          │
├──┼────┼────────────┼─────┼─────┤
│五六│95.06.17│麗嬰房-2758             │1842元    │          │
├──┼────┼────────────┼─────┼─────┤
│五七│95.07.10│燦坤3C-三重店           │1458元    │          │
├──┼────┼────────────┼─────┼─────┤
│五八│95.07.18│和信電信-線上繳款       │1055元    │          │
├──┼────┼────────────┼─────┼─────┤
│五九│95.07.18│和信電信-線上繳款       │842元     │          │
├──┼────┼────────────┼─────┼─────┤
│六０│95.07.19│頂好WELLCOME            │550元     │          │
├──┼────┼────────────┼─────┼─────┤
│六一│95.07.23│遠東百貨股份有限公司    │1800元    │          │
├──┼────┼────────────┼─────┼─────┤
│六二│95.07.23│遠東百貨股份有限公司    │800元     │          │
├──┼────┼────────────┼─────┼─────┤
│六三│95.07.25│燦坤3C-三重店           │3187元    │          │
├──┼────┼────────────┼─────┼─────┤
│六四│95.08.14│和信電信-線上繳款       │495元     │          │
├──┼────┼────────────┼─────┼─────┤
│六五│95.08.14│和信電信-線上繳款       │585元     │          │
│    │        │                        │          │          │
├──┼────┼────────────┼─────┼─────┤
│六六│95.08.15│紅蟹將軍-板橋店         │3015元    │          │
├──┼────┼────────────┼─────┼─────┤
│六七│95.08.16│和信電信-線上繳款       │1234元    │          │
├──┼────┼────────────┼─────┼─────┤
│六八│95.08.16│和信電信-線上繳款       │935元     │          │
├──┼────┼────────────┼─────┼─────┤
│六九│95.08.18│熊威超市福德店          │550元     │          │
├──┼────┼────────────┼─────┼─────┤
│七０│95.08.20│頂好WELLCOME            │799元     │          │
├──┼────┼────────────┼─────┼─────┤
│七一│95.08.27│環球購物中心            │765元     │          │
├──┼────┼────────────┼─────┼─────┤
│七二│95.08.27│環球購物中心            │1584元    │          │
├──┼────┼────────────┼─────┼─────┤
│七三│95.09.02│遠百企業股份有限公司板新│3119元    │          │
│    │        │分公司                  │          │          │
├──┼────┼────────────┼─────┼─────┤
│七四│95.09.18│和信電信-線上繳款       │1389元    │          │
├──┼────┼────────────┼─────┼─────┤
│七五│95.09.18│和信電信-線上繳款       │1107元    │          │
├──┼────┼────────────┼─────┼─────┤
│七六│95.09.19│熊威超市福德店          │1200元    │          │
├──┼────┼────────────┼─────┼─────┤
│七七│95.09.25│中國石油重陽路站        │720元     │          │
├──┼────┼────────────┼─────┼─────┤
│七八│95.09.30│環球購物中心            │638元     │          │
├──┼────┼────────────┼─────┼─────┤
│七九│95.10.01│環球購物中心            │1800元    │          │
├──┼────┼────────────┼─────┼─────┤
│八０│95.10.03│中國石油積穗站          │100元     │          │
├──┼────┼────────────┼─────┼─────┤
│八一│95.10.17│和信電信-線上繳款       │945元     │          │
├──┼────┼────────────┼─────┼─────┤
│八二│95.10.17│和信電信-線上繳款       │837元     │          │
├──┼────┼────────────┼─────┼─────┤
│八三│95.10.30│環球購物中心            │484元     │          │
├──┼────┼────────────┼─────┼─────┤
│八四│95.11.11│頂好WELLCOME            │1200元    │          │
├──┼────┼────────────┼─────┼─────┤
│八五│95.11.16│和信電信-線上繳款       │ 813元    │          │
├──┼────┼────────────┼─────┼─────┤
│八六│95.11.16│和信電信-線上繳款       │855元     │          │
├──┼────┼────────────┼─────┼─────┤
│八七│95.11.21│PHS大眾電信             │9600元    │          │
├──┼────┼────────────┼─────┼─────┤
│八八│95.12.26│中國石油重陽路站        │1510元    │          │
├──┼────┼────────────┼─────┼─────┤
│八九│96.01.01│金祥和企業股份有限公司  │1470元    │          │
├──┼────┼────────────┼─────┼─────┤
│九０│96.01.05│北基加油站股份有限公司  │1650元    │          │
├──┼────┼────────────┼─────┼─────┤
│九一│96.01.23│全國加油站台北交流道站  │1395元    │          │
├──┼────┼────────────┼─────┼─────┤
│九二│96.01.30│和信電信-線上繳款       │254元     │          │
├──┼────┼────────────┼─────┼─────┤
│九三│96.01.30│和信電信-線上繳款       │1860元    │          │
├──┼────┼────────────┼─────┼─────┤
│九四│96.02.05│台亞深坑站              │1420元    │          │
├──┼────┼────────────┼─────┼─────┤
│九五│96.02.14│仁愛眼鏡館              │3500元    │          │
├──┼────┼────────────┼─────┼─────┤
│九六│96.02.14│金祥和企業股份有限公司  │1500元    │          │
├──┼────┼────────────┼─────┼─────┤
│九七│96.02.14│IRIS                    │7300元    │          │
├──┼────┼────────────┼─────┼─────┤
│九八│96.02.16│中油北苗站              │1400元    │          │
├──┼────┼────────────┼─────┼─────┤
│九九│96.02.19│彰興加油站有限公司      │1340元    │          │
├──┼────┼────────────┼─────┼─────┤
│一０│96.02.19│春天生活百貨            │515元     │          │
│０  │        │                        │          │          │
├──┼────┼────────────┼─────┼─────┤
│一０│96.02.20│中華石油-通霄站         │900元     │          │
│一  │        │                        │          │          │
├──┼────┼────────────┼─────┼─────┤
│一０│96.02.24│中國石油積穗站          │1380元    │          │
│二  │        │                        │          │          │
├──┼────┼────────────┼─────┼─────┤
│一０│96.02.26│日嶺山房                │1780元    │          │
│三  │        │                        │          │          │
├──┼────┼────────────┼─────┼─────┤
│一０│96.02.27│金祥和企業股份有限公司  │1250元    │          │
│四  │        │                        │          │          │
├──┼────┼────────────┼─────┼─────┤
│一０│96.03.03│全國加油站苗栗交流道站  │1360元    │          │
│五  │        │                        │          │          │
├──┼────┼────────────┼─────┼─────┤
│一０│96.03.08│金祥和企業股份有限公司  │1300元    │          │
│六  │        │                        │          │          │
├──┼────┼────────────┼─────┼─────┤
│一０│96.03.13│友品大飯店              │1980元    │          │
│七  │        │                        │          │          │
├──┼────┼────────────┼─────┼─────┤
│一０│96.03.24│金祥和企業股份有限公司  │1420元    │          │
│八  │        │                        │          │          │
├──┼────┼────────────┼─────┼─────┤
│合計│        │                        │326183元  │          │
└──┴────┴────────────┴─────┴─────┘
附表十一之十九（高松輝之中國信託商業銀行00000000000000
00號信用卡刷卡明細表）
┌──┬────┬────────────┬─────┬─────┐
│編號│刷卡日期│     特  約  商  店     │ 刷卡金額 │ 宣 告 刑 │
│    │        │                        │（新臺幣）│          │
├──┼────┼────────────┼─────┼─────┤
│ 一 │94.01.24│信用卡保障計畫保費9401  │148元     │          │
├──┼────┼────────────┼─────┼─────┤
│ 二 │94.02.23│信用卡保障計畫保費9402  │153元     │          │
├──┼────┼────────────┼─────┼─────┤
│ 三 │94.03.03│元大隱形眼鏡有限公司    │950元     │          │
├──┼────┼────────────┼─────┼─────┤
│ 四 │94.03.04│亞太行動寬頻電信股份有限│1722元    │          │
│    │        │公司                    │          │          │
├──┼────┼────────────┼─────┼─────┤
│ 五 │94.03.09│中國石油重陽路站        │740元     │          │
├──┼────┼────────────┼─────┼─────┤
│ 六 │94.03.12│台興電子企業股份有限公司│3713元    │          │
├──┼────┼────────────┼─────┼─────┤
│ 七 │94.03.13│RN*REAL.COM ONLINE      │155元     │          │
├──┼────┼────────────┼─────┼─────┤
│ 八 │94.03.19│日本橋貨訊廣場台北店    │1197元    │          │
├──┼────┼────────────┼─────┼─────┤
│ 九 │94.03.23│信用卡保障計畫保費9403  │186元     │          │
├──┼────┼────────────┼─────┼─────┤
│ 十 │94.03.21│遠傳電信費用            │198元     │          │
├──┼────┼────────────┼─────┼─────┤
│十一│94.03.26│頂好WELLCOME            │2558元    │          │
├──┼────┼────────────┼─────┼─────┤
│十二│94.03.31│台興電子企業股份有限公司│1710元    │          │
├──┼────┼────────────┼─────┼─────┤
│十三│94.04.04│台興電子企業股份有限公司│3540元    │          │
├──┼────┼────────────┼─────┼─────┤
│十四│94.04.25│信用卡保障計畫保費9404  │222元     │          │
├──┼────┼────────────┼─────┼─────┤
│十五│94.05.17│遠傳電信-線上繳款       │363元     │          │
├──┼────┼────────────┼─────┼─────┤
│十六│94.05.23│信用卡保障計畫保費9405  │215元     │          │
├──┼────┼────────────┼─────┼─────┤
│十七│94.06.23│信用卡保障計畫保費9406  │210元     │          │
├──┼────┼────────────┼─────┼─────┤
│十八│94.09.23│信用卡保障計畫保費9409  │208元     │          │
├──┼────┼────────────┼─────┼─────┤
│十九│94.10.24│信用卡保障計畫保費9410  │206元     │          │
├──┼────┼────────────┼─────┼─────┤
│二十│94.11.23│信用卡保障計畫保費9411  │203元     │          │
├──┼────┼────────────┼─────┼─────┤
│二一│94.12.01│大潤發中崙站            │990元     │          │
├──┼────┼────────────┼─────┼─────┤
│二二│94.12.01│大潤發中崙站            │3515元    │          │
├──┼────┼────────────┼─────┼─────┤
│合計│        │                        │23102元   │          │
└──┴────┴────────────┴─────┴─────┘
附表十一之十九（高松輝之中國信託商業銀行現金卡明細表）
┌──┬────┬─────┬─────┐
│編號│日期    │金額（新臺│ 宣 告 刑 │
│    │        │幣）      │          │
├──┼────┼─────┼─────┤
│ 一 │94.09.21│20000元   │          │
├──┼────┼─────┼─────┤
│ 二 │94.09.21│20000元   │          │
├──┼────┼─────┼─────┤
│ 三 │94.09.21│20000元   │          │
├──┼────┼─────┼─────┤
│ 四 │94.09.21│20000元   │          │
├──┼────┼─────┼─────┤
│ 五 │94.09.21│19000元   │          │
├──┼────┼─────┼─────┤
│ 六 │94.11.18│2000元    │          │
├──┼────┼─────┼─────┤
│ 七 │94.12.02│1000元    │          │
├──┼────┼─────┼─────┤
│合計│        │102000元  │          │
└──┴────┴─────┴─────┘
附表十一之二十（曾燕玲之中國信託商業銀行0000000000000000
、0000000000000000號信用卡刷卡明細表）
┌──┬────┬────────────┬─────┬─────┐
│編號│刷卡日期│     特  約  商  店     │ 刷卡金額 │ 宣 告 刑 │
│    │        │                        │（新臺幣）│          │
├──┼────┼────────────┼─────┼─────┤
│ 一 │94.03.24│中信銀ATM-錦北          │20000元   │          │
├──┼────┼────────────┼─────┼─────┤
│ 二 │94.03.27│中信銀ATM民生分行       │20000元   │          │
├──┼────┼────────────┼─────┼─────┤
│ 三 │94.03.28│中信銀ATM中山分行       │20000元   │          │
├──┼────┼────────────┼─────┼─────┤
│ 四 │94.04.01│中信銀ATM中山分行       │15000元   │          │
├──┼────┼────────────┼─────┼─────┤
│ 五 │94.04.01│中信銀ATM中山分行       │30000元   │          │
├──┼────┼────────────┼─────┼─────┤
│ 六 │94.05.20│中信銀ATM統一新洛華     │4000元    │          │
├──┼────┼────────────┼─────┼─────┤
│ 七 │94.05.31│中信銀ATM中山分行       │1000元    │          │
├──┼────┼────────────┼─────┼─────┤
│ 八 │94.07.11│中信銀ATM中山分行       │300元     │          │
├──┼────┼────────────┼─────┼─────┤
│ 九 │94.06.15│華南銀行-CD/ATM         │1000元    │          │
├──┼────┼────────────┼─────┼─────┤
│合計│        │                        │111300元  │          │
└──┴────┴────────────┴─────┴─────┘
附表十一之二一（郭文華之中國信託商業銀行0000000000000000
號信用卡刷卡明細表）
┌──┬────┬────────────┬─────┬─────┐
│編號│刷卡日期│     特  約  商  店     │ 刷卡金額 │ 宣 告 刑 │
│    │        │                        │（新臺幣）│          │
├──┼────┼────────────┼─────┼─────┤
│ 一 │95.09.20│阿波羅影視              │50000元   │          │
├──┼────┼────────────┼─────┼─────┤
│ 二 │95.11.08│精工堂鐘錶眼鏡行        │50000元   │          │
├──┼────┼────────────┼─────┼─────┤
│ 三 │95.11.16│遠東百貨股份有限公司    │1980元    │          │
├──┼────┼────────────┼─────┼─────┤
│ 四 │96.03.16│金祥和企業股份有限公司  │1610元    │          │
├──┼────┼────────────┼─────┼─────┤
│合計│        │                        │103590元  │          │
└──┴────┴────────────┴─────┴─────┘
附表十二：聯邦銀行遭詐欺之情形
┌──┬────┬────┬─────┬─────────────────────┬──────────┐
│編號│人頭姓名│申請類別│申請日期  │申請文件                                  │文書上之印文        │
│    │        │        ├─────┤                                          │                    │
│    │        │        │信用卡額度│                                          │                    │
│    │        │        ├─────┤                                          │                    │
│    │        │        │金額      │                                          │                    │
├──┼────┼────┼─────┼─────────────────────┼──────────┤
│一  │胡花鳳  │信用卡  │94.04.26  │信用卡申請書                            │「胡花鳳」署名一枚  │
│    │        │        ├─────┤所得扣繳憑單（扣繳單位：普翔科技股份有限│                    │
│    │        │        │10萬元    │  公司、扣繳義務人：陳秀芸、93.01～93.12、│                    │
│    │        │        ├─────┤  給付總額：628,233元）                   │                    │
│    │        ├────┼─────┼─────────────────────┼──────────┤
│    │        │現金卡  │94.05.06  │現金卡申請書                            │「胡花鳳」署名一枚  │
│    │        │        ├─────┤                                          │                    │
│    │        │        │3萬元     │                                          │                    │
│    │        │        ├─────┤                                          │                    │
│    │        │        │無使用紀錄│                                          │                    │
├──┼────┼────┼─────┼─────────────────────┼──────────┤
│二  │甲○○  │信用卡  │95.05.26  │信用卡申請書                            │「甲○○」署名二枚  │
│    │        │        ├─────┤全民健康保險卡                          │                    │
│    │        │        │10萬元    │富洋有限公司之名片                      │                    │
│    │        │        │          │薪轉存摺證明                            │                    │
│    │        │        │          │所得扣繳憑單（扣繳單位：富洋有限公司、扣│                    │
│    │        │        │          │  繳義務人：孫家龍、94.01～94.12、給付總額│                    │
│    │        │        │          │  ：773,516元）                           │                    │
├──┼────┼────┼─────┼─────────────────────┼──────────┤
│三  │黃文英  │信用卡  │94.09.08  │信用卡申請書                            │「黃文英」署名二枚  │
│    │        │        ├─────┤全民健康保險卡                          │                    │
│    │        │        │8萬元     │伊梵實業有限公司之名片                  │                    │
│    │        │        ├─────┤所得扣繳憑單（扣繳單位：伊梵實業有限公司│                    │
│    │        │        │124000元  │  、扣繳義務人：陳怡誠、94.01～94.12、給付│                    │
│    │        │        │          │  總額：703,642元）                       │                    │
├──┼────┼────┼─────┼─────────────────────┼──────────┤
│四  │潘秀華  │信用卡  │94.09.20  │信用卡申請書                            │「潘秀華」署名三枚  │
│    │        │        ├─────┤富洋有限公司之名片                      │                    │
│    │        │        │12萬元    │所得扣繳憑單（扣繳單位：富洋有限公司、扣│                    │
│    │        │        ├─────┤  繳義務人：孫家龍、93.01～93.12、給付總額│                    │
│    │        │        │          │  ：608,269元）                           │                    │
└──┴────┴────┴─────┴─────────────────────┴──────────┘
附表十二之一（胡花鳳之聯邦銀行0000000000000000號信用卡刷
卡明細表）
┌──┬────┬────────────┬─────┬─────┐
│編號│刷卡日期│     特  約  商  店     │ 刷卡金額 │ 宣 告 刑 │
│    │        │                        │（新臺幣）│          │
├──┼────┼────────────┼─────┼─────┤
│ 一 │94.12.05│緻乘-07期               │50000元   │          │
├──┼────┼────────────┼─────┼─────┤
│ 二 │95.01.24│緻乘-06期               │10000元   │          │
├──┼────┼────────────┼─────┼─────┤
│ 三 │95.01.28│健行加油站公司          │500元     │          │
├──┼────┼────────────┼─────┼─────┤
│ 四 │95.01.28│台中超市有限公司        │2841元    │          │
├──┼────┼────────────┼─────┼─────┤
│ 五 │95.01.28│松青超市-東海店         │2040元    │          │
├──┼────┼────────────┼─────┼─────┤
│ 六 │95.01.30│光陽加油站              │1040元    │          │
├──┼────┼────────────┼─────┼─────┤
│ 七 │95.02.02│大列車服飾店-永和分店   │6587元    │          │
├──┼────┼────────────┼─────┼─────┤
│ 八 │95.02.02│大列車服飾店-永和分店   │2533元    │          │
├──┼────┼────────────┼─────┼─────┤
│ 九 │95.02.04│FIVE CONTINENT          │2900元    │          │
├──┼────┼────────────┼─────┼─────┤
│ 十 │95.02.04│EASY SHOP-新莊復興店    │3449元    │          │
├──┼────┼────────────┼─────┼─────┤
│十一│95.02.05│屈臣氏-新福分公司       │781元     │          │
├──┼────┼────────────┼─────┼─────┤
│十二│95.02.13│薈茿                    │12300元   │          │
├──┼────┼────────────┼─────┼─────┤
│十三│95.04.24│和信電訊-線上繳款       │1161元    │          │
├──┼────┼────────────┼─────┼─────┤
│十四│95.09.23│台灣永旺百貨股份有限公司│398元     │          │
├──┼────┼────────────┼─────┼─────┤
│十五│95.09.23│台灣永旺百貨股份有限公司│350元     │          │
├──┼────┼────────────┼─────┼─────┤
│十六│95.11.21│阿波羅影視              │10000元   │          │
├──┼────┼────────────┼─────┼─────┤
│十七│96.02.08│精工堂鐘錶眼鏡行        │20000元   │          │
├──┼────┼────────────┼─────┼─────┤
│十八│96.03.21│萬視通莊敬店            │30000元   │          │
├──┼────┼────────────┼─────┼─────┤
│合計│        │                        │156880元  │          │
└──┴────┴────────────┴─────┴─────┘
附表十二之二（甲○○之聯邦銀行0000000000000000號信用卡刷
卡明細表）
┌──┬────┬────────────┬─────┬─────┐
│編號│刷卡日期│     特  約  商  店     │ 刷卡金額 │ 宣 告 刑 │
│    │        │                        │（新臺幣）│          │
├──┼────┼────────────┼─────┼─────┤
│ 一 │95.06.19│麗緻餐廳                │70000元   │          │
├──┼────┼────────────┼─────┼─────┤
│ 二 │95.06.22│鑫創國際有限公司忠孝分公│7600元    │          │
│    │        │司                      │          │          │
├──┼────┼────────────┼─────┼─────┤
│ 三 │95.06.27│銓宇有限公司            │10000元   │          │
├──┼────┼────────────┼─────┼─────┤
│ 四 │95.07.07│屈臣氏-漢生分公司       │4519元    │          │
├──┼────┼────────────┼─────┼─────┤
│ 五 │95.07.12│屈臣氏-板七分公司       │1853元    │          │
├──┼────┼────────────┼─────┼─────┤
│ 六 │95.07.25│良和金銀珠寶有限公司    │6190元    │          │
├──┼────┼────────────┼─────┼─────┤
│ 七 │95.07.27│衣架子                  │2700元    │          │
├──┼────┼────────────┼─────┼─────┤
│ 八 │95.07.30│屈臣氏-新海分公司       │838元     │          │
├──┼────┼────────────┼─────┼─────┤
│ 九 │95.08.17│台灣永旺百貨股份有限公司│1488元    │          │
├──┼────┼────────────┼─────┼─────┤
│ 十 │95.08.18│客喜康咖啡館土城中央店  │640元     │          │
├──┼────┼────────────┼─────┼─────┤
│十一│95.08.31│屈臣氏-正義分公司       │689元     │          │
├──┼────┼────────────┼─────┼─────┤
│十二│95.09.08│HANG TEN-埔墘門市       │1097元    │          │
├──┼────┼────────────┼─────┼─────┤
│十三│95.09.08│松青超市-新生店         │600元     │          │
├──┼────┼────────────┼─────┼─────┤
│十四│95.09.08│屈臣氏-板七分公司       │537元     │          │
├──┼────┼────────────┼─────┼─────┤
│十五│95.09.10│遠東百貨股份有限公司-板 │1680元    │          │
│    │        │橋分公司                │          │          │
├──┼────┼────────────┼─────┼─────┤
│合計│        │                        │110431元  │          │
└──┴────┴────────────┴─────┴─────┘
附表十二之三（黃文英之聯邦銀行0000000000000000號信用卡刷
卡明細表）
┌──┬────┬────────────┬─────┬─────┐
│編號│刷卡日期│     特  約  商  店     │ 刷卡金額 │ 宣 告 刑 │
│    │        │                        │（新臺幣）│          │
├──┼────┼────────────┼─────┼─────┤
│ 一 │95.10.12│銓宇有限公司            │50000元   │          │
├──┼────┼────────────┼─────┼─────┤
│ 二 │96.03.20│精工堂鐘錶眼鏡行        │24000元   │          │
├──┼────┼────────────┼─────┼─────┤
│ 三 │96.03.26│意滿有限公司            │50000元   │          │
├──┼────┼────────────┼─────┼─────┤
│合計│        │                        │124000元  │          │
└──┴────┴────────────┴─────┴─────┘
附表十二之四（潘秀華之聯邦銀行0000000000000000號信用卡刷
卡明細表）
┌──┬────┬────────────┬─────┬─────┐
│編號│刷卡日期│     特  約  商  店     │ 刷卡金額 │ 宣 告 刑 │
│    │        │                        │（新臺幣）│          │
├──┼────┼────────────┼─────┼─────┤
│ 一 │94.11.18│亞藝影音遠企站          │1000元    │          │
├──┼────┼────────────┼─────┼─────┤
│ 二 │95.02.08│緻乘-06期               │50000元   │          │
├──┼────┼────────────┼─────┼─────┤
│ 三 │95.02.15│中華電信費-語音         │88元      │          │
├──┼────┼────────────┼─────┼─────┤
│ 四 │95.03.20│中華電信費-語音         │88元      │          │
├──┼────┼────────────┼─────┼─────┤
│ 五 │95.03.21│憲通國際-03期           │30000元   │          │
├──┼────┼────────────┼─────┼─────┤
│ 六 │95.05.14│屈臣氏-新福分公司       │2127元    │          │
├──┼────┼────────────┼─────┼─────┤
│ 七 │95.05.15│熊威超市福德店          │399元     │          │
├──┼────┼────────────┼─────┼─────┤
│ 八 │95.05.19│松青超市-新生店         │672元     │          │
├──┼────┼────────────┼─────┼─────┤
│ 九 │95.05.21│環球購物中心            │1590元    │          │
├──┼────┼────────────┼─────┼─────┤
│ 十 │95.05.22│屈臣氏-正義分公司       │194元     │          │
├──┼────┼────────────┼─────┼─────┤
│十一│95.05.27│太平洋百貨雙和店        │15940元   │          │
├──┼────┼────────────┼─────┼─────┤
│十二│95.06.03│大柱子服飾店            │580元     │          │
├──┼────┼────────────┼─────┼─────┤
│十三│95.07.01│一路發獎金              │1594元    │          │
├──┼────┼────────────┼─────┼─────┤
│十四│95.07.13│中華電信費-語音         │88元      │          │
├──┼────┼────────────┼─────┼─────┤
│十五│95.08.18│中華電信費-語音         │88元      │          │
├──┼────┼────────────┼─────┼─────┤
│合計│        │                        │102854元  │          │
└──┴────┴────────────┴─────┴─────┘
附表十三：香港商東亞銀行遭詐欺之情形
┌──┬────┬────┬─────┬─────────────────────┬──────────┐
│編號│人頭姓名│申請類別│申請日期  │申請文件                                  │文書上之印文        │
│    │        │        ├─────┤                                          │                    │
│    │        │        │實際核撥額│                                          │                    │
│    │        │        │度        │                                          │                    │
│    │        │        ├─────┤                                          │                    │
│    │        │        │金額      │                                          │                    │
├──┼────┼────┼─────┼─────────────────────┼──────────┤
│一  │曾燕玲  │信用貸款│94.04.01  │信用貸款申請書、個人貸款總約定書        │「曾燕玲」署名六枚  │
│    │        │        ├─────┤全民健康保險卡                          │                    │
│    │        │        │600000元  │本票一紙                                │                    │
│    │        │        ├─────┤                                          │                    │
│    │        │        │600000元  │                                          │                    │
└──┴────┴────┴─────┴─────────────────────┴──────────┘
附表十四：台新國際銀行遭詐欺之情形
┌──┬────┬────┬─────┬─────────────────────┬──────────┐
│編號│人頭姓名│申請類別│申請日期  │申請文件                                  │文書上之印文        │
│    │        │        ├─────┤                                          │                    │
│    │        │        │實際核撥額│                                          │                    │
│    │        │        │度        │                                          │                    │
│    │        │        ├─────┤                                          │                    │
│    │        │        │金額      │                                          │                    │
├──┼────┼────┼─────┼─────────────────────┼──────────┤
│一  │吳世賢  │信用卡  │93.08.05  │信用卡申請書                            │「吳世賢」署名一枚  │
│    │        │        ├─────┤所得扣繳憑單（扣繳單位：昱維工業有限公司│                    │
│    │        │        │15萬元    │  、扣繳義務人：詹金鏵、92.01～92.12、給付│                    │
│    │        │        ├─────┤  總額：806,726元）                       │                    │
│    │        │        │161892元  │昱維工業有限公司之名片                  │                    │
│    │        ├────┼─────┼─────────────────────┼──────────┤
│    │        │現金卡  │93.09.30  │現金卡申請書                            │「吳世賢」署名一枚  │
│    │        │        ├─────┤所得扣繳憑單（扣繳單位：昱維工業有限公司│                    │
│    │        │        │40萬元    │  、扣繳義務人：詹金鏵、92.01～92.12、給付│                    │
│    │        │        ├─────┤  總額：806,726元）                       │                    │
│    │        │        │ 419900元 │昱維工業有限公司之名片                  │                    │
│    │        │        │          │現金卡卡片、密碼之領用單                │                    │
├──┼────┼────┼─────┼─────────────────────┼──────────┤
│二  │張文通  │信用卡  │93.08.31  │信用卡申請書                            │「張文通」署名一枚  │
│    │        │        ├─────┤所得扣繳憑單（扣繳單位：昱維工業有限公司│                    │
│    │        │        │15萬元    │、扣繳義務人：詹金鏵、92.01～92.12、給付總│                    │
│    │        │        ├─────┤額：1,035,766元）                         │                    │
│    │        │        │153800元  │                                          │                    │
│    │        ├────┼─────┼─────────────────────┼──────────┤
│    │        │現金卡  │93.08.26  │現金卡申請書                            │「張文通」署名一枚  │
│    │        │        ├─────┤所得扣繳憑單（扣繳單位：昱維工業有限公司│                    │
│    │        │        │15萬元    │  、扣繳義務人：詹金鏵、92.01～92.12、給付│                    │
│    │        │        ├─────┤  總額：1,035,766元）                     │                    │
│    │        │        │305400元  │昱維工業有限公司之名片                  │                    │
│    │        │        │          │現金卡卡片、密碼之領用單                │                    │
├──┼────┼────┼─────┼─────────────────────┼──────────┤
│三  │曾正琦  │信用卡  │93.09.15  │信用卡申請書                            │「曾正琦」署名一枚  │
│    │        │        ├─────┤昱維工業有限公司之名片                  │                    │
│    │        │        │10萬元    │所得扣繳憑單（扣繳單位：昱維工業有限公司│                    │
│    │        │        ├─────┤  、扣繳義務人：詹金鏵、92.01～92.12、給付│                    │
│    │        │        │95000元   │  總額：702,835元）                       │                    │
│    │        ├────┼─────┼─────────────────────┼──────────┤
│    │        │現金卡  │93.09.10  │現金卡申請書                            │「曾正琦」署名二枚  │
│    │        │        ├─────┤所得扣繳憑單（扣繳單位：昱維工業有限公司│                    │
│    │        │        │10萬元    │  、扣繳義務人：詹金鏵、92.01～92.12、給付│                    │
│    │        │        ├─────┤  總額：702,835元）                       │                    │
│    │        │        │200900元  │昱維工業有限公司之名片                  │                    │
│    │        │        │          │現金卡卡片、密碼之領用單                │                    │
│    │        ├────┼─────┼─────────────────────┼──────────┤
│    │        │信用貸款│93.09.24  │信用貸款申請書                          │「曾正琦」署名三枚  │
│    │        │        ├─────┤在職證明書                              │「曾正琦」署押十枚  │
│    │        │        │40萬元    │昱維工業有限公司之月薪資表              │「詹家鏵」署押一枚  │
│    │        │        ├─────┤本票一紙                                │「昱維工業有限公司」│
│    │        │        │40萬元    │全民健康保險卡                          │署押一枚            │
├──┼────┼────┼─────┼─────────────────────┼──────────┤
│四  │梁燕輝  │信用卡  │93.09.07  │信用卡申請書                            │「梁燕輝」署名一枚  │
│    │        │        ├─────┤昱維工業有限公司之名片                  │                    │
│    │        │        │10萬元    │所得扣繳憑單（扣繳單位：昱維工業有限公司│                    │
│    │        │        ├─────┤  、扣繳義務人：詹金鏵、92.01～92.12、給付│                    │
│    │        │        │111121元  │  總額：736,548元）                       │                    │
│    │        ├────┼─────┼─────────────────────┼──────────┤
│    │        │現金卡  │93.09.05  │現金卡申請書                            │「梁燕輝」署名二枚  │
│    │        │        ├─────┤所得扣繳憑單（扣繳單位：昱維工業有限公司│                    │
│    │        │        │15萬元    │  、扣繳義務人：詹金鏵、92.01～92.12、給付│                    │
│    │        │        ├─────┤  總額：736,548元）                       │                    │
│    │        │        │318600元  │昱維工業有限公司之名片                  │                    │
│    │        │        │          │現金卡卡片、密碼之領用單                │                    │
│    │        ├────┼─────┼─────────────────────┼──────────┤
│    │        │信用貸款│93.10.22  │信用貸款申請書                          │「梁燕輝」署名五枚  │
│    │        │        ├─────┤勞工保險被保險人投保資料                │「梁燕輝」署押二十枚│
│    │        │        │40萬元    │台新國際商業銀行信用貸款借據暨約定書    │                    │
│    │        │        ├─────┤本票、本票授權書各一紙                  │                    │
│    │        │        │40萬元    │個人貸款動支暨代繳費用授權書            │                    │
│    │        │        │          │全民健康保險卡                          │                    │
│    │        │        │          │所得扣繳憑單（扣繳單位：昱維工業有限公司│                    │
│    │        │        │          │  、扣繳義務人：詹金鏵、92.01～92.12、給付│                    │
│    │        │        │          │  總額：736,548元）                       │                    │
├──┼────┼────┼─────┼─────────────────────┼──────────┤
│五  │劉文富  │信用卡  │93.06.18  │信用卡申請書                            │「劉文富」署名一枚  │
│    │        │        ├─────┤普翔科技股份有限公司之名片              │                    │
│    │        │        │15萬元    │普翔科技股份有限公司之識別證            │                    │
│    │        │        ├─────┤                                          │                    │
│    │        │        │735056元  │                                          │                    │
│    │        ├────┼─────┼─────────────────────┼──────────┤
│    │        │現金卡  │94.11.25  │現金卡申請書                            │「劉文富」署名二枚  │
│    │        │        ├─────┤普翔科技股份有限公司之名片              │                    │
│    │        │        │20萬元    │現金卡卡片、密碼之領用單                │                    │
│    │        │        ├─────┤                                          │                    │
│    │        │        │211100元  │                                          │                    │
│    │        ├────┼─────┼─────────────────────┼──────────┤
│    │        │信用貸款│93.11.24  │信用貸款申請書                          │「劉文富」署名四枚  │
│    │        │        ├─────┤普翔科技股份有限公司之名片              │「劉文富」署押二十二│
│    │        │        │100萬元   │薪轉存摺證明                            │枚                  │
│    │        │        ├─────┤本票、本票授權書各一紙                  │                    │
│    │        │        │100萬元   │普翔科技股份有限公司之名片              │                    │
│    │        │        │          │台新國際商業銀行信用貸款借據暨約定書    │                    │
├──┼────┼────┼─────┼─────────────────────┼──────────┤
│六  │林秀美  │信用卡  │93.06.15  │信用卡申請書                            │「林秀美」署名一枚  │
│    │        │        ├─────┤普翔科技股份有限公司之名片              │                    │
│    │        │        │5萬元     │普翔科技股份有限公司之識別證            │                    │
│    │        │        ├─────┤                                          │                    │
│    │        │        │105485元  │                                          │                    │
│    │        ├────┼─────┼─────────────────────┼──────────┤
│    │        │現金卡  │93.10.04  │現金卡申請書                            │「林秀美」署名二枚  │
│    │        │        ├─────┤普翔科技股份有限公司之名片              │                    │
│    │        │        │40萬元    │普翔科技股份有限公司之識別證            │                    │
│    │        │        ├─────┤現金卡卡片、密碼之領用單                │                    │
│    │        │        │532000元  │                                          │                    │
│    │        ├────┼─────┼─────────────────────┼──────────┤
│    │        │信用貸款│94.01.24  │信用貸款申請書                          │「林秀美」署名六枚  │
│    │        │        ├─────┤全民健康保險卡                          │「林秀美」署押三十五│
│    │        │        │80萬元    │勞工保險被保險人投保資料                │枚                  │
│    │        │        ├─────┤薪轉存摺證明                            │                    │
│    │        │        │80萬元    │台新國際商業銀行信用貸款借據暨約定書    │                    │
│    │        │        │          │本票、本票授權書各一紙                  │                    │
│    │        │        │          │個人貸款動支暨代繳費用授權書            │                    │
│    │        │        │          │新安心200加保申請書                     │                    │
├──┼────┼────┼─────┼─────────────────────┼──────────┤
│七  │ 胡美珠 │信用卡  │93.06.10  │信用卡申請書                            │「胡美珠」署名一枚  │
│    │        │        ├─────┤普翔科技股份有限公司之名片              │                    │
│    │        │        │10萬元    │普翔科技股份有限公司之識別證            │                    │
│    │        │        ├─────┤                                          │                    │
│    │        │        │801092元  │                                          │                    │
│    │        ├────┼─────┼─────────────────────┼──────────┤
│    │        │現金卡  │93.08.26  │現金卡申請書                            │「胡美珠」署名二枚  │
│    │        │        ├─────┤所得扣繳憑單（扣繳單位：普翔科技股份有限│                    │
│    │        │        │30萬元    │  公司、扣繳義務人：陳秀芸、92.01～92.12、│                    │
│    │        │        ├─────┤  給付總額：618,650元）                   │                    │
│    │        │        │908500元  │現金卡卡片、密碼之領用單                │                    │
│    │        ├────┼─────┼─────────────────────┼──────────┤
│    │        │信用貸款│93.11.09  │薪轉存摺證明                            │「胡美珠」署名三枚  │
│    │        │        ├─────┤所得扣繳憑單（扣繳單位：普翔科技股份有限│「胡美珠」署押十六枚│
│    │        │        │85萬元    │  公司、扣繳義務人：陳秀芸、92.01～92.12、│                    │
│    │        │        ├─────┤  給付總額：618,650元）                   │                    │
│    │        │        │85萬元    │勞工保險被保險人投保資料                │                    │
│    │        │        │          │台新國際商業銀行信用貸款借據暨約定書    │                    │
│    │        │        │          │本票、本票授權書各一紙                  │                    │
├──┼────┼────┼─────┼─────────────────────┼──────────┤
│八  │胡花鳳  │信用卡  │93.09.14  │信用卡申請書                            │「胡花鳳」署名一枚  │
│    │        │        ├─────┤普翔科技股份有限公司之名片              │                    │
│    │        │        │10萬元    │所得扣繳憑單（扣繳單位：普翔科技股份有限│                    │
│    │        │        ├─────┤  司、扣繳義務人：陳秀芸、92.01～92.12、給│                    │
│    │        │        │          │  付總額：618,650元）                     │                    │
│    │        ├────┼─────┼─────────────────────┼──────────┤
│    │        │現金卡  │93.09.08  │現金卡申請書                            │「胡花鳳」署名二枚  │
│    │        │        ├─────┤所得扣繳憑單（扣繳單位：普翔科技股份有限│                    │
│    │        │        │40萬元    │  公司、扣繳義務人：陳秀芸、92.01～92.12、│                    │
│    │        │        ├─────┤  給付總額：603,283元）                   │                    │
│    │        │        │          │現金卡卡片、密碼之領用單                │                    │
├──┼────┼────┼─────┼─────────────────────┼──────────┤
│九  │邱俊勝  │信用卡  │94.08.16  │信用卡申請書                            │「邱俊勝」署名一枚  │
│    │        │        ├─────┤品佳興業有限公司之名片                  │                    │
│    │        │        │8萬元     │所得扣繳憑單（扣繳單位：品佳興業有限司、│                    │
│    │        │        ├─────┤  扣繳義務人：羅健義、93.01～93.12、給付總│                    │
│    │        │        │          │  額：866,524元）                         │                    │
├──┼────┼────┼─────┼─────────────────────┼──────────┤
│十  │周春明  │信用卡  │94.08.01  │信用卡申請書                            │「周春明」署名二枚  │
│    │        │        ├─────┤品佳興業有限公司之名片                  │                    │
│    │        │        │15萬元    │所得扣繳憑單（扣繳單位：品佳興業有限司、│                    │
│    │        │        ├─────┤  扣繳義務人：羅健義、93.01～93.12、給付總│                    │
│    │        │        │355283元  │  額：912,688元）                         │                    │
├──┼────┼────┼─────┼─────────────────────┼──────────┤
│十一│甲○○  │信用卡  │94.09.15  │信用卡申請書                            │「甲○○」署名四枚  │
│    │        │        ├─────┤富洋有限公司之名片                      │                    │
│    │        │        │5萬元     │所得扣繳憑單（扣繳單位：富洋有限公司、扣│                    │
│    │        │        ├─────┤  繳義務人：孫家龍、93.01～93.12、給付總額│                    │
│    │        │        │          │  ：608,269元）                           │                    │
├──┼────┼────┼─────┼─────────────────────┼──────────┤
│十二│潘秀華  │信用卡  │94.08.29  │信用卡申請書                            │「潘秀華」署名四枚  │
│    │        │        ├─────┤所得扣繳憑單（扣繳單位：富洋有限司、扣繳│                    │
│    │        │        │5萬元     │  義務人：孫家龍、93.01～93.12、給付總額：│                    │
│    │        │        ├─────┤  608,269元）                             │                    │
├──┼────┼────┼─────┼─────────────────────┼──────────┤
│十三│邱玉蘭  │信用卡  │93.12.21  │信用卡申請書                            │「邱玉蘭」署名一枚  │
│    │        │        ├─────┤群耕工業有限公司之名片                  │                    │
│    │        │        │10萬元    │所得扣繳憑單（扣繳單位：群耕工業有限公司│                    │
│    │        │        ├─────┤  、扣繳義務人：王聰敏、92.01～92.12、給付│                    │
│    │        │        │105327元  │  總額：1,003,627元）                     │                    │
├──┼────┼────┼─────┼─────────────────────┼──────────┤
│十四│曾燕玲  │信用卡  │93.11.26  │信用卡申請書                            │「胡美珠」署名一枚  │
│    │        │        ├─────┤全民健康保險卡                          │「胡美珠」署押一枚  │
│    │        │        │10萬元    │所得扣繳憑單（扣繳單位：群耕工業有限公司│                    │
│    │        │        ├─────┤  、扣繳義務人：王聰敏、92.01～92.12、給付│                    │
│    │        │        │190964元  │  總額：572,396元）                       │                    │
├──┼────┼────┼─────┼─────────────────────┼──────────┤
│十五│高松輝  │現金卡  │93.09.30  │現金卡申請書                            │「高松輝」署名二枚  │
│    │        │        ├─────┤所得扣繳憑單（扣繳單位：昱維工業有限公司│                    │
│    │        │        │15萬元    │  、扣繳義務人：詹家鏵、92.01～92.12、給付│                    │
│    │        │        ├─────┤  總額：441,066元）                       │                    │
│    │        │        │326600元  │現金卡卡片、密碼之領用單                │                    │
└──┴────┴────┴─────┴─────────────────────┴──────────┘
附表十四之一（吳世賢之台新國際銀行0000000000000000號信
用卡刷卡明細表）
┌──┬────┬────────────┬─────┬─────┐
│編號│刷卡日期│     特  約  商  店     │ 刷卡金額 │ 宣 告 刑 │
│    │        │                        │（新臺幣）│          │
├──┼────┼────────────┼─────┼─────┤
│ 一 │93.08.17│新光三越百貨股份有限公司│3700元    │          │
│    │        │信義分公司              │          │          │
├──┼────┼────────────┼─────┼─────┤
│ 二 │93.08.17│何嘉仁書店-華納店       │656元     │          │
├──┼────┼────────────┼─────┼─────┤
│ 三 │93.08.18│西歐加油站股份有限公司- │980元     │          │
│    │        │基河分店                │          │          │
├──┼────┼────────────┼─────┼─────┤
│ 四 │93.08.17│和信電訊股份有限公司    │3464元    │          │
├──┼────┼────────────┼─────┼─────┤
│ 五 │93.08.17│遠傳電信股份有限公司    │4443元    │          │
├──┼────┼────────────┼─────┼─────┤
│ 六 │93.08.18│龍門加油站實業有限公司  │1050元    │          │
├──┼────┼────────────┼─────┼─────┤
│ 七 │93.08.19│真鍋咖啡館              │630元     │          │
├──┼────┼────────────┼─────┼─────┤
│ 八 │93.08.18│家樂福-中和店           │4620元    │          │
├──┼────┼────────────┼─────┼─────┤
│ 九 │93.08.17│華納威秀電影有限公司    │1086元    │          │
├──┼────┼────────────┼─────┼─────┤
│ 十 │93.08.20│新光三越百貨股份有限公司│9600元    │          │
│    │        │信義分公司              │          │          │
├──┼────┼────────────┼─────┼─────┤
│十一│93.08.26│竹北加油站              │1010元    │          │
├──┼────┼────────────┼─────┼─────┤
│十二│93.08.25│中連加油站股份有限公司  │680元     │          │
├──┼────┼────────────┼─────┼─────┤
│十三│93.08.25│家樂福-崇德店           │5845元    │          │
├──┼────┼────────────┼─────┼─────┤
│十四│93.08.26│古典玫瑰園              │1144元    │          │
├──┼────┼────────────┼─────┼─────┤
│十五│93.08.30│頂好WELLCOME長春店      │1619元    │          │
├──┼────┼────────────┼─────┼─────┤
│十六│93.09.01│欣欣加油站股份有限公司  │950元     │          │
├──┼────┼────────────┼─────┼─────┤
│十七│93.08.30│第三波資訊股份有限公司  │720元     │          │
├──┼────┼────────────┼─────┼─────┤
│十八│93.09.01│頂好WELLCOME長春店      │720元     │          │
├──┼────┼────────────┼─────┼─────┤
│十九│93.09.02│中國石油復興北路站      │90元      │          │
├──┼────┼────────────┼─────┼─────┤
│二十│93.09.04│台中牛排館              │876元     │          │
├──┼────┼────────────┼─────┼─────┤
│二一│93.09.04│三和育樂股份有限公司    │5850元    │          │
├──┼────┼────────────┼─────┼─────┤
│二二│93.09.06│頂好WELLCOME長春店      │313元     │          │
├──┼────┼────────────┼─────┼─────┤
│二三│93.09.07│中國石油復興北路站      │980元     │          │
├──┼────┼────────────┼─────┼─────┤
│二四│93.09.07│錢櫃企業股份有限公司忠孝│5021元    │          │
│    │        │分公司                  │          │          │
├──┼────┼────────────┼─────┼─────┤
│二五│93.09.08│富陽企業社              │11165元   │          │
├──┼────┼────────────┼─────┼─────┤
│二六│93.09.08│大鼎活蝦餐廳股份有限公司│2850元    │          │
│    │        │重慶分公司              │          │          │
├──┼────┼────────────┼─────┼─────┤
│二七│93.09.09│家樂福-中和店           │3033元    │          │
├──┼────┼────────────┼─────┼─────┤
│二八│93.09.10│鮮饌餐飲事業有限公司    │770元     │          │
├──┼────┼────────────┼─────┼─────┤
│二九│93.09.12│家樂福-台中德安店       │957元     │          │
├──┼────┼────────────┼─────┼─────┤
│三十│93.09.13│統一精工股份有限公司-西 │850元     │          │
│    │        │屯加油站                │          │          │
├──┼────┼────────────┼─────┼─────┤
│三一│93.09.14│西歐加油站股份有限公司- │900元     │          │
│    │        │基河分店                │          │          │
├──┼────┼────────────┼─────┼─────┤
│三二│93.09.15│家樂福-中和店           │5787元    │          │
├──┼────┼────────────┼─────┼─────┤
│三三│93.08.19│鎮昌飲食店              │1096元    │          │
├──┼────┼────────────┼─────┼─────┤
│三四│93.08.23│南屯交流道加油站        │1030元    │          │
├──┼────┼────────────┼─────┼─────┤
│三五│93.08.23│家樂福-中清倉庫         │5718元    │          │
├──┼────┼────────────┼─────┼─────┤
│三六│93.09.05│西德加油站              │995元     │          │
├──┼────┼────────────┼─────┼─────┤
│三七│93.09.05│和信電訊股份有限公司    │4724元    │          │
├──┼────┼────────────┼─────┼─────┤
│三八│93.09.09│達和加油站公司          │900元     │          │
├──┼────┼────────────┼─────┼─────┤
│三九│93.09.18│員村中清加油站          │1060元    │          │
├──┼────┼────────────┼─────┼─────┤
│四十│93.09.16│中國石油中崙站          │100元     │          │
├──┼────┼────────────┼─────┼─────┤
│四一│93.09.18│麻辣喫小吃店            │1000元    │          │
├──┼────┼────────────┼─────┼─────┤
│四二│93.09.20│欣欣加油站股份有限公司  │940元     │          │
├──┼────┼────────────┼─────┼─────┤
│四三│93.09.16│鮮饌餐飲事業有限公司    │1251元    │          │
├──┼────┼────────────┼─────┼─────┤
│四四│93.09.20│康是美生活藥店興北門市  │933元     │          │
├──┼────┼────────────┼─────┼─────┤
│四五│93.09.21│丹提咖啡慶城店          │320元     │          │
├──┼────┼────────────┼─────┼─────┤
│四六│93.09.22│頂好WELLCOME大直2店     │145元     │          │
├──┼────┼────────────┼─────┼─────┤
│四七│93.09.22│老行家國際燕窩股份有限公│6964元    │          │
│    │        │司                      │          │          │
├──┼────┼────────────┼─────┼─────┤
│四八│93.09.28│台亞石油股份有限公司-豐 │660元     │          │
│    │        │原店                    │          │          │
├──┼────┼────────────┼─────┼─────┤
│四九│93.09.28│桂河城泰式餐廳          │1551元    │          │
├──┼────┼────────────┼─────┼─────┤
│五十│93.09.24│和信電訊股份有限公司    │6198元    │          │
├──┼────┼────────────┼─────┼─────┤
│五一│93.09.25│和信電訊股份有限公司    │5065元    │          │
├──┼────┼────────────┼─────┼─────┤
│五二│93.09.26│遠傳電訊股份有公司      │8072元    │          │
├──┼────┼────────────┼─────┼─────┤
│五三│93.09.29│頂好WELLCOME長春店      │508元     │          │
├──┼────┼────────────┼─────┼─────┤
│五四│93.09.29│麻辣喫小吃店            │1800元    │          │
├──┼────┼────────────┼─────┼─────┤
│五五│93.10.01│頂好WELLCOME長春店      │707元     │          │
├──┼────┼────────────┼─────┼─────┤
│五六│93.10.04│虹滿股份有限公司        │540元     │          │
├──┼────┼────────────┼─────┼─────┤
│五七│93.10.07│燦坤3c-桃園中正店       │1980元    │          │
├──┼────┼────────────┼─────┼─────┤
│五八│93.09.18│家樂福-中清倉庫         │5228元    │          │
├──┼────┼────────────┼─────┼─────┤
│五九│93.09.21│幼獅加油站              │930元     │          │
├──┼────┼────────────┼─────┼─────┤
│六十│93.09.22│丹提咖啡慶城店          │415元     │          │
├──┼────┼────────────┼─────┼─────┤
│六一│93.09.23│全國加油站-桃園交流道站 │880元     │          │
├──┼────┼────────────┼─────┼─────┤
│六二│93.09.27│台亞加油股份有限公司-瑞 │930元     │          │
│    │        │益站                    │          │          │
├──┼────┼────────────┼─────┼─────┤
│六三│93.09.27│三皇三家                │1005元    │          │
├──┼────┼────────────┼─────┼─────┤
│六四│93.09.30│百祥加油站股份有限公司  │1000元    │          │
├──┼────┼────────────┼─────┼─────┤
│六五│93.10.05│中油百福加油站          │970元     │          │
├──┼────┼────────────┼─────┼─────┤
│六六│93.10.06│員村中清路加油站        │1340元    │          │
├──┼────┼────────────┼─────┼─────┤
│六七│93.10.08│中國石油中和店          │1360元    │          │
├──┼────┼────────────┼─────┼─────┤
│六八│93.11.19│中國石油桂林路站        │300元     │          │
├──┼────┼────────────┼─────┼─────┤
│六九│93.12.11│第三波資訊股份有限公司  │720元     │          │
├──┼────┼────────────┼─────┼─────┤
│七十│93.12.10│福順股份有限公司        │1430元    │          │
├──┼────┼────────────┼─────┼─────┤
│七一│93.12.17│第三波資訊股份有限公司  │360元     │          │
├──┼────┼────────────┼─────┼─────┤
│七二│94.01.14│中國信託商業銀行        │5000元    │          │
├──┼────┼────────────┼─────┼─────┤
│七三│93.12.17│好樂迪-逢甲店           │2108元    │          │
├──┼────┼────────────┼─────┼─────┤
│七四│93.12.18│全國加油站-大雅站       │1300元    │          │
├──┼────┼────────────┼─────┼─────┤
│合計│        │                        │161892元  │          │
└──┴────┴────────────┴─────┴─────┘
附表十四之一（吳世賢之台新國際商業銀行現金卡明細表）
┌──┬────┬─────┬─────┐
│編號│日期    │金額（新臺│ 宣 告 刑 │
│    │        │幣）      │          │
├──┼────┼─────┼─────┤
│ 一 │93.09.03│30000元   │          │
├──┼────┼─────┼─────┤
│ 二 │93.09.03│30000元   │          │
├──┼────┼─────┼─────┤
│ 三 │93.09.03│30000元   │          │
├──┼────┼─────┼─────┤
│ 四 │93.09.08│20000元   │          │
├──┼────┼─────┼─────┤
│ 五 │93.09.08│30000元   │          │
├──┼────┼─────┼─────┤
│ 六 │93.09.08│19000元   │          │
├──┼────┼─────┼─────┤
│ 七 │93.11.04│2900元    │          │
├──┼────┼─────┼─────┤
│ 八 │94.01.21│30000元   │          │
├──┼────┼─────┼─────┤
│ 九 │94.01.21│30000元   │          │
├──┼────┼─────┼─────┤
│ 十 │94.01.21│30000元   │          │
├──┼────┼─────┼─────┤
│十一│94.01.24│30000元   │          │
├──┼────┼─────┼─────┤
│十二│94.01.24│30000元   │          │
├──┼────┼─────┼─────┤
│十三│94.01.24│30000元   │          │
├──┼────┼─────┼─────┤
│十四│94.01.25│30000元   │          │
├──┼────┼─────┼─────┤
│十五│94.01.25│30000元   │          │
├──┼────┼─────┼─────┤
│十六│94.01.31│10000元   │          │
├──┼────┼─────┼─────┤
│十七│94.04.04│8000元    │          │
├──┼────┼─────┼─────┤
│合計│        │419900元  │          │
└──┴────┴─────┴─────┘
附表十四之二（張文通之台新國際銀行0000000000000000號信
用卡刷卡明細表）
┌──┬────┬────────────┬─────┬─────┐
│編號│刷卡日期│     特  約  商  店     │ 刷卡金額 │ 宣 告 刑 │
│    │        │                        │（新臺幣）│          │
├──┼────┼────────────┼─────┼─────┤
│ 一 │94.01.06│百鑫盛有限公司          │130000元  │          │
├──┼────┼────────────┼─────┼─────┤
│ 二 │94.03.28│濃濃KTV                 │8000元    │          │
├──┼────┼────────────┼─────┼─────┤
│ 三 │94.04.13│西歐加油站股份有限公司- │830元     │          │
│    │        │士林分店                │          │          │
├──┼────┼────────────┼─────┼─────┤
│ 四 │94.04.16│大潤發中崙站            │9357元    │          │
├──┼────┼────────────┼─────┼─────┤
│ 五 │94.04.16│家樂福-東興店           │799元     │          │
├──┼────┼────────────┼─────┼─────┤
│ 六 │94.04.17│頂好WELLCOME孔廟店      │1518元    │          │
├──┼────┼────────────┼─────┼─────┤
│ 七 │94.04.18│全國加油站-台北交流道站 │800元     │          │
├──┼────┼────────────┼─────┼─────┤
│ 八 │94.04.18│家樂福-東興店           │2496元    │          │
├──┼────┼────────────┼─────┼─────┤
│ 九 │94.04.27│中國石油光復北路站      │4355元    │          │
├──┼────┼────────────┼─────┼─────┤
│合計│        │                        │153800元  │          │
└──┴────┴────────────┴─────┴─────┘
附表十四之二（張文通之台新國際商業銀行現金卡明細表）
┌──┬────┬─────┬─────┐
│編號│日期    │金額（新臺│ 宣 告 刑 │
│    │        │幣）      │          │
├──┼────┼─────┼─────┤
│ 一 │93.08.26│30000元   │          │
├──┼────┼─────┼─────┤
│ 二 │93.08.26│30000元   │          │
├──┼────┼─────┼─────┤
│ 三 │93.08.26│30000元   │          │
├──┼────┼─────┼─────┤
│ 四 │93.08.27│30000元   │          │
├──┼────┼─────┼─────┤
│ 五 │93.08.27│30000元   │          │
├──┼────┼─────┼─────┤
│ 六 │93.11.29│2500元    │          │
├──┼────┼─────┼─────┤
│ 七 │94.02.22│4000元    │          │
├──┼────┼─────┼─────┤
│ 八 │94.03.22│30000元   │          │
├──┼────┼─────┼─────┤
│ 九 │94.03.22│30000元   │          │
├──┼────┼─────┼─────┤
│ 十 │94.03.22│30000元   │          │
├──┼────┼─────┼─────┤
│十一│94.03.23│20000元   │          │
├──┼────┼─────┼─────┤
│十二│94.03.23│20000元   │          │
├──┼────┼─────┼─────┤
│十三│94.03.23│18000元   │          │
├──┼────┼─────┼─────┤
│十四│94.05.11│900元     │          │
├──┼────┼─────┼─────┤
│合計│        │305400元  │          │
└──┴────┴─────┴─────┘
附表十四之三（曾正琦之台新國際銀行0000000000000000號信
用卡刷卡明細表）
┌──┬────┬────────────┬─────┬─────┐
│編號│刷卡日期│     特  約  商  店     │ 刷卡金額 │ 宣 告 刑 │
│    │        │                        │（新臺幣）│          │
├──┼────┼────────────┼─────┼─────┤
│ 一 │93.09.22│紅陽科技股份有限公司    │40000元   │          │
├──┼────┼────────────┼─────┼─────┤
│ 二 │93.09.22│紅陽科技股份有限公司    │55000元   │          │
├──┼────┼────────────┼─────┼─────┤
│合計│        │                        │95000元   │          │
└──┴────┴────────────┴─────┴─────┘
附表十四之三（曾正琦之台新國際商業銀行現金卡明細表）
┌──┬────┬─────┬─────┐
│編號│日期    │金額（新臺│ 宣 告 刑 │
│    │        │幣）      │          │
├──┼────┼─────┼─────┤
│ 一 │93.09.10│30000元   │          │
├──┼────┼─────┼─────┤
│ 二 │93.09.10│30000元   │          │
├──┼────┼─────┼─────┤
│ 三 │93.09.10│30000元   │          │
├──┼────┼─────┼─────┤
│ 四 │93.09.10│8000元    │          │
├──┼────┼─────┼─────┤
│ 五 │93.09.12│1500元    │          │
├──┼────┼─────┼─────┤
│ 六 │93.10.02│300元     │          │
├──┼────┼─────┼─────┤
│ 七 │93.10.04│100元     │          │
├──┼────┼─────┼─────┤
│ 八 │93.10.06│20000元   │          │
├──┼────┼─────┼─────┤
│ 九 │93.10.06│10000元   │          │
├──┼────┼─────┼─────┤
│ 十 │93.10.08│15000元   │          │
├──┼────┼─────┼─────┤
│十一│93.10.08│3000元    │          │
├──┼────┼─────┼─────┤
│十二│93.10.13│2000元    │          │
├──┼────┼─────┼─────┤
│十三│93.11.06│20000元   │          │
├──┼────┼─────┼─────┤
│十四│93.11.09│20000元   │          │
├──┼────┼─────┼─────┤
│十五│93.11.09│8000元    │          │
├──┼────┼─────┼─────┤
│十四│93.11.29│3000元    │          │
├──┼────┼─────┼─────┤
│合計│        │200900元  │          │
└──┴────┴─────┴─────┘
附表十四之四（梁燕輝之台新國際銀行0000000000000000號信
用卡刷卡明細表）
┌──┬────┬────────────┬─────┬─────┐
│編號│刷卡日期│     特  約  商  店     │ 刷卡金額 │ 宣 告 刑 │
│    │        │                        │（新臺幣）│          │
├──┼────┼────────────┼─────┼─────┤
│ 一 │93.09.27│頂好WELLCOME大直店      │1464元    │          │
├──┼────┼────────────┼─────┼─────┤
│ 二 │93.09.27│WEGOTAIPEI              │3800元    │          │
├──┼────┼────────────┼─────┼─────┤
│ 三 │93.09.26│三四味屋和風餐廳有限公司│4150元    │          │
├──┼────┼────────────┼─────┼─────┤
│ 四 │93.09.27│麗華美容名店            │3900元    │          │
├──┼────┼────────────┼─────┼─────┤
│ 五 │93.10.02│無毒的家有機健康坊      │52500元   │          │
├──┼────┼────────────┼─────┼─────┤
│ 六 │93.10.04│WEGOTAIPEI              │1500元    │          │
├──┼────┼────────────┼─────┼─────┤
│ 七 │93.10.04│WEGOTAIPEI              │2300元    │          │
├──┼────┼────────────┼─────┼─────┤
│ 八 │93.10.04│莉華美容名店            │2200元    │          │
├──┼────┼────────────┼─────┼─────┤
│ 九 │93.10.06│薇薇精緻旅館有限公司    │980元     │          │
├──┼────┼────────────┼─────┼─────┤
│ 十 │93.10.05│旺萊有限公司            │12700元   │          │
├──┼────┼────────────┼─────┼─────┤
│十一│93.10.06│薇薇安精緻旅館有限公司  │1900元    │          │
├──┼────┼────────────┼─────┼─────┤
│十二│93.10.07│客來棧小吃店            │3180元    │          │
├──┼────┼────────────┼─────┼─────┤
│十三│93.10.08│中國石油內湖麗山街站    │1400元    │          │
├──┼────┼────────────┼─────┼─────┤
│十四│93.10.08│英屬維京群島商銀鯨商銀股│2667元    │          │
│    │        │份有限公司台灣分公司    │          │          │
├──┼────┼────────────┼─────┼─────┤
│十五│93.10.09│菊鶴日本料理            │4433元    │          │
├──┼────┼────────────┼─────┼─────┤
│十六│93.10.11│台灣大哥大股份有限公司  │232元     │          │
├──┼────┼────────────┼─────┼─────┤
│十七│94.01.24│京星餐廳有限公司        │1689元    │          │
├──┼────┼────────────┼─────┼─────┤
│十八│94.02.16│丹亞有限公司            │500元     │          │
├──┼────┼────────────┼─────┼─────┤
│十九│94.02.17│西歐加油站股份有限公司- │1100元    │          │
│    │        │士林分店                │          │          │
├──┼────┼────────────┼─────┼─────┤
│二十│94.03.04│萬大加油站有限公司      │690元     │          │
├──┼────┼────────────┼─────┼─────┤
│二一│94.03.19│NET-民生二店            │590元     │          │
├──┼────┼────────────┼─────┼─────┤
│二二│94.03.21│溫莎興業有限公司-餐廳   │3400元    │          │
├──┼────┼────────────┼─────┼─────┤
│二三│94.04.01│中國石油復興北路站      │500元     │          │
├──┼────┼────────────┼─────┼─────┤
│二四│94.04.04│中國石油復興北路站      │500元     │          │
├──┼────┼────────────┼─────┼─────┤
│二五│94.04.06│全國加油站-國揚站       │760元     │          │
├──┼────┼────────────┼─────┼─────┤
│二六│94.04.07│台亞石油股份有限公司-國 │500元     │          │
│    │        │華站                    │          │          │
├──┼────┼────────────┼─────┼─────┤
│二七│94.04.07│蘿曼仕股份有限公司      │1586元    │          │
├──┼────┼────────────┼─────┼─────┤
│合計│        │                        │111121元  │          │
└──┴────┴────────────┴─────┴─────┘
附表十四之四（梁燕輝之台新國際商業銀行現金卡明細表）
┌──┬────┬─────┬─────┐
│編號│日期    │金額（新臺│ 宣 告 刑 │
│    │        │幣）      │          │
├──┼────┼─────┼─────┤
│ 一 │93.09.05│10000元   │          │
├──┼────┼─────┼─────┤
│ 二 │93.09.05│20000元   │          │
├──┼────┼─────┼─────┤
│ 三 │93.09.05│20000元   │          │
├──┼────┼─────┼─────┤
│ 四 │93.09.05│20000元   │          │
├──┼────┼─────┼─────┤
│ 五 │93.09.05│20000元   │          │
├──┼────┼─────┼─────┤
│ 六 │93.09.22│20000元   │          │
├──┼────┼─────┼─────┤
│ 七 │93.09.23│20000元   │          │
├──┼────┼─────┼─────┤
│ 八 │93.09.23│20000元   │          │
├──┼────┼─────┼─────┤
│ 九 │93.11.03│20000元   │          │
├──┼────┼─────┼─────┤
│ 十 │93.11.03│10000元   │          │
├──┼────┼─────┼─────┤
│十一│93.11.04│20000元   │          │
├──┼────┼─────┼─────┤
│十二│93.11.04│20000元   │          │
├──┼────┼─────┼─────┤
│十三│93.11.07│20000元   │          │
├──┼────┼─────┼─────┤
│十四│93.11.07│20000元   │          │
├──┼────┼─────┼─────┤
│十五│93.11.09│20000元   │          │
├──┼────┼─────┼─────┤
│十六│93.11.10│20000元   │          │
├──┼────┼─────┼─────┤
│十七│94.01.14│4600元    │          │
├──┼────┼─────┼─────┤
│十八│94.02.16│2500元    │          │
├──┼────┼─────┼─────┤
│十九│94.03.09│8000元    │          │
├──┼────┼─────┼─────┤
│二十│94.03.31│3500元    │          │
├──┼────┼─────┼─────┤
│合計│        │318600元  │          │
└──┴────┴─────┴─────┘
附表十四之五（劉文富之台新國際銀行0000000000000000號信
用卡刷卡明細表）
┌──┬────┬────────────┬─────┬─────┐
│編號│日期    │     特  約  商  店     │金額（新臺│ 宣 告 刑 │
│    │        │                        │幣）      │          │
├──┼────┼────────────┼─────┼─────┤
│ 一 │93.07.07│豪情七海西餐廳          │1210元    │          │
├──┼────┼────────────┼─────┼─────┤
│ 二 │93.06.26│欣欣加油站股份有限公司  │800元     │          │
├──┼────┼────────────┼─────┼─────┤
│ 三 │93.06.27│丹亞有限公司            │800元     │          │
├──┼────┼────────────┼─────┼─────┤
│ 四 │93.06.26│全國加油站-花蓮站       │540元     │          │
├──┼────┼────────────┼─────┼─────┤
│ 五 │93.06.29│丹堤咖啡慶城店          │140元     │          │
├──┼────┼────────────┼─────┼─────┤
│ 六 │93.07.10│金勝山銀樓              │30000元   │          │
├──┼────┼────────────┼─────┼─────┤
│ 七 │93.07.11│中國石油永和永利路站    │300元     │          │
├──┼────┼────────────┼─────┼─────┤
│ 八 │93.07.14│欣欣加油站股份有限公司  │500元     │          │
├──┼────┼────────────┼─────┼─────┤
│ 九 │93.07.13│你就是神實業有限公司    │110000元  │          │
├──┼────┼────────────┼─────┼─────┤
│ 十 │93.07.17│欣欣加油股份有限公司    │300元     │          │
├──┼────┼────────────┼─────┼─────┤
│十一│93.08.12│全球有限公司            │300元     │          │
├──┼────┼────────────┼─────┼─────┤
│十二│93.08.14│全國加油站-台北交流道站 │500元     │          │
├──┼────┼────────────┼─────┼─────┤
│十三│93.08.15│全國加油站-花蓮站       │500元     │          │
├──┼────┼────────────┼─────┼─────┤
│十四│93.07.18│全國加油站-花蓮站       │500元     │          │
├──┼────┼────────────┼─────┼─────┤
│十五│93.08.04│刑事偵防器材            │140000元  │          │
├──┼────┼────────────┼─────┼─────┤
│十六│93.08.16│夢芝茶藝KTV             │7700元    │          │
├──┼────┼────────────┼─────┼─────┤
│十七│93.08.21│台亞石油股份有限公司-昇 │300元     │          │
│    │        │揚站                    │          │          │
├──┼────┼────────────┼─────┼─────┤
│十八│93.08.21│西歐加油站股份有限公司- │500元     │          │
│    │        │士林分店                │          │          │
├──┼────┼────────────┼─────┼─────┤
│十九│93.09.10│鮮饌餐飲事業有限公司    │1190元    │          │
├──┼────┼────────────┼─────┼─────┤
│二十│93.09.26│台亞石油股份有限公司-武 │198元     │          │
│    │        │嶺站                    │          │          │
├──┼────┼────────────┼─────┼─────┤
│二一│93.09.26│台亞石油股份有限公司-武 │500元     │          │
│    │        │嶺站                    │          │          │
├──┼────┼────────────┼─────┼─────┤
│二二│93.09.28│景洋實業股份有限公司    │300元     │          │
├──┼────┼────────────┼─────┼─────┤
│二三│93.10.01│欣欣加油站股份有限公司  │300元     │          │
├──┼────┼────────────┼─────┼─────┤
│二四│93.10.13│欣欣加油站股份有限公司  │400元     │          │
├──┼────┼────────────┼─────┼─────┤
│二五│93.10.16│長榮加油站公司安康站    │500元     │          │
├──┼────┼────────────┼─────┼─────┤
│二六│93.10.04│浩宇國際特殊器材有限公司│140000元  │          │
├──┼────┼────────────┼─────┼─────┤
│二七│93.10.16│統一大飯店              │900元     │          │
├──┼────┼────────────┼─────┼─────┤
│二八│93.11.27│長榮加油站公司安康店    │1000元    │          │
├──┼────┼────────────┼─────┼─────┤
│二九│93.11.30│仙鴻有限公司            │500元     │          │
├──┼────┼────────────┼─────┼─────┤
│三十│93.12.05│滿加福加油站事業股份有限│800元     │          │
│    │        │公司                    │          │          │
├──┼────┼────────────┼─────┼─────┤
│三一│93.12.18│台亞石油股份有限公司-朝 │500元     │          │
│    │        │揚                      │          │          │
├──┼────┼────────────┼─────┼─────┤
│三二│93.11.29│金廷酒吧                │30000元   │          │
├──┼────┼────────────┼─────┼─────┤
│三三│93.12.05│燦坤實業股份有限公司    │9336元    │          │
├──┼────┼────────────┼─────┼─────┤
│三四│93.12.05│壹分利百貨大賣場        │1589元    │          │
├──┼────┼────────────┼─────┼─────┤
│三五│93.12.09│悅康天珠-台北圓環店     │51800元   │          │
├──┼────┼────────────┼─────┼─────┤
│三六│93.12.26│滿加福加油站事業股份有限│700元     │          │
│    │        │公司                    │          │          │
├──┼────┼────────────┼─────┼─────┤
│三七│93.12.29│滿加福加油站事業股份有限│670元     │          │
│    │        │公司                    │          │          │
├──┼────┼────────────┼─────┼─────┤
│三八│94.01.03│台亞石油股份有限公司-林 │300元     │          │
│    │        │口分店                  │          │          │
├──┼────┼────────────┼─────┼─────┤
│三九│94.01.09│滿加福加油站事業股份有限│500元     │          │
│    │        │公司                    │          │          │
├──┼────┼────────────┼─────┼─────┤
│四十│94.01.16│滿加福加油站事業股份有限│500元     │          │
│    │        │公司                    │          │          │
├──┼────┼────────────┼─────┼─────┤
│四一│93.12.27│利童股份有限公司        │649元     │          │
├──┼────┼────────────┼─────┼─────┤
│四二│93.12.30│紅陽科技股份有限公司    │8400元    │          │
├──┼────┼────────────┼─────┼─────┤
│四三│94.01.02│HANGTEN-漢中門市部      │500元     │          │
├──┼────┼────────────┼─────┼─────┤
│四四│94.01.02│T2少年族                │1580元    │          │
├──┼────┼────────────┼─────┼─────┤
│四五│94.01.02│金字塔男裝服飾行        │10000元   │          │
├──┼────┼────────────┼─────┼─────┤
│四六│94.01.16│德斯高股份有限公司青海分│2196元    │          │
│    │        │公司                    │          │          │
├──┼────┼────────────┼─────┼─────┤
│四七│94.01.16│德斯高股份有限公司青海分│5668元    │          │
│    │        │公司                    │          │          │
├──┼────┼────────────┼─────┼─────┤
│四八│94.01.27│和信電訊-線上繳款       │663元     │          │
├──┼────┼────────────┼─────┼─────┤
│四九│94.01.30│滿加福加油站事業股份有限│500元     │          │
│    │        │公司                    │          │          │
├──┼────┼────────────┼─────┼─────┤
│五十│94.02.02│中國石油民權西路站      │300元     │          │
├──┼────┼────────────┼─────┼─────┤
│五一│94.02.04│全國加油站-新莊店       │500元     │          │
├──┼────┼────────────┼─────┼─────┤
│五二│94.02.07│全國加油站-五股交流道站 │660元     │          │
├──┼────┼────────────┼─────┼─────┤
│五三│94.02.11│滿加福加油站事業股份有限│610元     │          │
│    │        │公司                    │          │          │
├──┼────┼────────────┼─────┼─────┤
│五四│94.01.25│鮮饌餐飲事業有限公司    │773元     │          │
├──┼────┼────────────┼─────┼─────┤
│五五│94.02.20│滿加福加油站事業股份有限│750元     │          │
│    │        │公司                    │          │          │
├──┼────┼────────────┼─────┼─────┤
│五六│94.02.26│台亞石油股份有限公司    │700元     │          │
├──┼────┼────────────┼─────┼─────┤
│五七│94.02.25│遠傳電信-線上繳款       │563元     │          │
├──┼────┼────────────┼─────┼─────┤
│五八│94.03.01│台亞石油股份有限公司    │670元     │          │
├──┼────┼────────────┼─────┼─────┤
│五九│94.03.02│中國石油光復北路站      │300元     │          │
├──┼────┼────────────┼─────┼─────┤
│六十│94.03.04│益洲股份有限公司新莊化成│850元     │          │
│    │        │加油站                  │          │          │
├──┼────┼────────────┼─────┼─────┤
│六一│94.03.16│西歐加油站股份有限公司- │700元     │          │
│    │        │士林分店                │          │          │
├──┼────┼────────────┼─────┼─────┤
│六二│94.03.09│和信電訊-線上繳款       │208元     │          │
├──┼────┼────────────┼─────┼─────┤
│六三│94.03.09│和信電訊-線上繳款       │4786元    │          │
├──┼────┼────────────┼─────┼─────┤
│六四│94.03.15│和信電訊-線上繳款       │1533元    │          │
├──┼────┼────────────┼─────┼─────┤
│六五│94.03.15│台灣大哥大股份有限公司  │1707元    │          │
├──┼────┼────────────┼─────┼─────┤
│六六│94.03.15│和信電訊-線上繳款       │1941元    │          │
├──┼────┼────────────┼─────┼─────┤
│六七│94.04.02│台亞石油股份有限公司-造 │400元     │          │
│    │        │橋站                    │          │          │
├──┼────┼────────────┼─────┼─────┤
│六八│94.04.02│台亞石油股份有限公司-造 │810元     │          │
│    │        │橋站                    │          │          │
├──┼────┼────────────┼─────┼─────┤
│六九│94.04.10│滿加福加油事業股份有限公│1200元    │          │
│    │        │司                      │          │          │
├──┼────┼────────────┼─────┼─────┤
│七十│94.04.17│滿加福加油事業股份有限公│1259元    │          │
│    │        │司                      │          │          │
├──┼────┼────────────┼─────┼─────┤
│七一│94.04.03│台新預借現金            │20000元   │          │
├──┼────┼────────────┼─────┼─────┤
│七二│94.04.03│台新預借現金            │20000元   │          │
├──┼────┼────────────┼─────┼─────┤
│七三│94.04.03│台新預借現金            │20000元   │          │
├──┼────┼────────────┼─────┼─────┤
│七四│94.04.01│尊貴皮鞋店              │695元     │          │
├──┼────┼────────────┼─────┼─────┤
│七五│94.04.01│宜岱汽車實業有限公司    │23800元   │          │
├──┼────┼────────────┼─────┼─────┤
│七六│94.04.02│愛&BABY童裝             │11800元   │          │
├──┼────┼────────────┼─────┼─────┤
│七七│94.04.08│第一手麻辣火鍋店        │630元     │          │
├──┼────┼────────────┼─────┼─────┤
│七八│94.04.02│奧得卡傢俱有限公司      │17952元   │          │
├──┼────┼────────────┼─────┼─────┤
│七九│94.04.13│全國加油站-台北交流道站 │1300元    │          │
├──┼────┼────────────┼─────┼─────┤
│八十│94.05.01│大度山加油站有限公司    │1080元    │          │
├──┼────┼────────────┼─────┼─────┤
│八一│94.05.06│台亞石油股份有限公司    │1300元    │          │
├──┼────┼────────────┼─────┼─────┤
│八二│94.05.09│滿加福站事業股份有限公司│1130元    │          │
├──┼────┼────────────┼─────┼─────┤
│八三│94.04.30│大友加油站有限公司      │1000元    │          │
├──┼────┼────────────┼─────┼─────┤
│八四│94.05.15│滿加福加油站事業股份有限│1000元    │          │
│    │        │公司                    │          │          │
├──┼────┼────────────┼─────┼─────┤
│八五│94.05.15│滿加福加油站事業股份有限│1000元    │          │
│    │        │公司                    │          │          │
├──┼────┼────────────┼─────┼─────┤
│八六│94.04.16│寶山城車事業有限公司    │20000元   │          │
├──┼────┼────────────┼─────┼─────┤
│八七│94.04.28│全國加油站-厚生店       │1100元    │          │
├──┼────┼────────────┼─────┼─────┤
│八八│94.05.12│興化加油站實業股份有限公│1320元    │          │
│    │        │司                      │          │          │
├──┼────┼────────────┼─────┼─────┤
│八九│94.05.22│滿加福加油站事業股份有限│1200元    │          │
│    │        │公司                    │          │          │
├──┼────┼────────────┼─────┼─────┤
│合計│        │                        │735056元  │          │
└──┴────┴────────────┴─────┴─────┘
附表十四之五（劉文富之台新國際商業銀行現金卡明細表）
┌──┬────┬─────┬─────┐
│編號│日期    │金額（新臺│ 宣 告 刑 │
│    │        │幣）      │          │
├──┼────┼─────┼─────┤
│ 一 │93.11.30│30000元   │          │
├──┼────┼─────┼─────┤
│ 二 │93.11.30│30000元   │          │
├──┼────┼─────┼─────┤
│ 三 │93.11.30│30000元   │          │
├──┼────┼─────┼─────┤
│ 四 │93.12.01│30000元   │          │
├──┼────┼─────┼─────┤
│ 五 │93.12.01│30000元   │          │
├──┼────┼─────┼─────┤
│ 六 │93.12.01│30000元   │          │
├──┼────┼─────┼─────┤
│ 七 │93.12.24│20000元   │          │
├──┼────┼─────┼─────┤
│ 八 │94.03.30│7500元    │          │
├──┼────┼─────┼─────┤
│ 九 │94.06.16│3600元    │          │
├──┼────┼─────┼─────┤
│合計│        │211100元  │          │
└──┴────┴─────┴─────┘
附表十四之六（林秀美之台新國際銀行0000000000000000號信
用卡刷卡明細表）
┌──┬────┬────────────┬─────┬─────┐
│編號│刷卡日期│     特  約  商  店     │ 刷卡金額 │ 宣 告 刑 │
│    │        │                        │（新臺幣）│          │
├──┼────┼────────────┼─────┼─────┤
│ 一 │93.06.23│台新預借現金            │10000元   │          │
├──┼────┼────────────┼─────┼─────┤
│ 二 │93.06.24│上壹鐘錶行              │15000元   │          │
├──┼────┼────────────┼─────┼─────┤
│ 三 │93.07.05│第三波資訊股份有限公司  │360元     │          │
├──┼────┼────────────┼─────┼─────┤
│ 四 │93.08.09│世吉邦汽車美容工作坊    │30000元   │          │
├──┼────┼────────────┼─────┼─────┤
│ 五 │94.05.10│紅陽科技股份有限公司    │32240元   │          │
├──┼────┼────────────┼─────┼─────┤
│ 六 │94.05.18│第三波資訊股份有限公司  │720元     │          │
├──┼────┼────────────┼─────┼─────┤
│ 七 │94.05.20│家樂福-東興店           │4021元    │          │
├──┼────┼────────────┼─────┼─────┤
│ 八 │94.05.29│哈啦瑪莉服飾店          │1780元    │          │
├──┼────┼────────────┼─────┼─────┤
│ 九 │94.05.29│億皓公司重慶店ks15      │1810元    │          │
├──┼────┼────────────┼─────┼─────┤
│ 十 │94.05.31│全國加油站五股交流道站  │1260元    │          │
├──┼────┼────────────┼─────┼─────┤
│十一│94.06.02│老行家國際燕窩股份有限公│3700元    │          │
│    │        │司                      │          │          │
├──┼────┼────────────┼─────┼─────┤
│十二│94.06.11│誠品板橋店              │890元     │          │
├──┼────┼────────────┼─────┼─────┤
│十三│94.06.12│屈臣氏-新福分公司       │340元     │          │
├──┼────┼────────────┼─────┼─────┤
│十四│94.06.15│中國石油建國南路站      │1250元    │          │
├──┼────┼────────────┼─────┼─────┤
│十五│94.06.18│松青超市-東海店         │364元     │          │
├──┼────┼────────────┼─────┼─────┤
│十六│94.06.18│艾瑪特服飾-沙樹         │1220元    │          │
├──┼────┼────────────┼─────┼─────┤
│十七│94.06.20│微風廣場美食街          │530元     │          │
├──┼────┼────────────┼─────┼─────┤
│合計│        │                        │105485元  │          │
└──┴────┴────────────┴─────┴─────┘
附表十四之六（林秀美之台新國際商業銀行現金卡明細表）
┌──┬────┬─────┬─────┐
│編號│日期    │金額（新臺│ 宣 告 刑 │
│    │        │幣）      │          │
├──┼────┼─────┼─────┤
│ 一 │93.10.04│30000元   │          │
├──┼────┼─────┼─────┤
│ 二 │93.10.04│30000元   │          │
├──┼────┼─────┼─────┤
│ 三 │93.10.04│30000元   │          │
├──┼────┼─────┼─────┤
│ 四 │93.10.05│30000元   │          │
├──┼────┼─────┼─────┤
│ 五 │93.10.05│30000元   │          │
├──┼────┼─────┼─────┤
│ 六 │93.10.05│30000元   │          │
├──┼────┼─────┼─────┤
│ 七 │93.10.15│20000元   │          │
├──┼────┼─────┼─────┤
│ 八 │93.12.06│20000元   │          │
├──┼────┼─────┼─────┤
│ 九 │93.12.12│2000元    │          │
├──┼────┼─────┼─────┤
│ 十 │94.01.16│3000元    │          │
├──┼────┼─────┼─────┤
│十一│94.01.20│30000元   │          │
├──┼────┼─────┼─────┤
│十二│94.01.20│30000元   │          │
├──┼────┼─────┼─────┤
│十三│94.01.20│30000元   │          │
├──┼────┼─────┼─────┤
│十四│94.05.22│6000元    │          │
├──┼────┼─────┼─────┤
│十五│94.05.22│6000元    │          │
├──┼────┼─────┼─────┤
│十六│94.05.25│30000元   │          │
├──┼────┼─────┼─────┤
│十七│94.05.25│30000元   │          │
├──┼────┼─────┼─────┤
│十八│94.05.25│30000元   │          │
├──┼────┼─────┼─────┤
│十九│94.05.26│20000元   │          │
├──┼────┼─────┼─────┤
│二十│94.05.26│20000元   │          │
├──┼────┼─────┼─────┤
│二一│94.05.26│20000元   │          │
├──┼────┼─────┼─────┤
│二二│94.05.26│20000元   │          │
├──┼────┼─────┼─────┤
│二三│94.05.26│10000元   │          │
├──┼────┼─────┼─────┤
│二四│94.05.27│20000元   │          │
├──┼────┼─────┼─────┤
│二五│94.06.22│5000元    │          │
├──┼────┼─────┼─────┤
│合計│        │532000元  │          │
└──┴────┴─────┴─────┘
附表十四之七（胡美珠之台新國際銀行0000000000000000號信
用卡刷卡明細表）
┌──┬────┬────────────┬─────┬─────┐
│編號│刷卡日期│     特  約  商  店     │ 刷卡金額 │ 宣 告 刑 │
│    │        │                        │（新臺幣）│          │
├──┼────┼────────────┼─────┼─────┤
│ 一 │93.06.23│語音預借現金            │20000元   │          │
├──┼────┼────────────┼─────┼─────┤
│ 二 │93.06.27│全家福鞋業118復南店     │490元     │          │
├──┼────┼────────────┼─────┼─────┤
│ 三 │93.06.27│屈臣氏-總公司           │710元     │          │
├──┼────┼────────────┼─────┼─────┤
│ 四 │93.06.27│漢登企業復興門市部      │1247元    │          │
├──┼────┼────────────┼─────┼─────┤
│ 五 │93.06.27│微風廣場                │2160元    │          │
├──┼────┼────────────┼─────┼─────┤
│ 六 │93.06.29│全家福鞋業118復南店     │1390元    │          │
├──┼────┼────────────┼─────┼─────┤
│ 七 │93.06.29│鮮饌餐飲事業有限公司    │2332元    │          │
├──┼────┼────────────┼─────┼─────┤
│ 八 │93.07.13│金石堂書店-汀洲         │479元     │          │
├──┼────┼────────────┼─────┼─────┤
│ 九 │93.07.13│有辣椒服飾店            │980元     │          │
├──┼────┼────────────┼─────┼─────┤
│ 十 │93.07.21│台灣奧黛莉股份有限公司中│2721元    │          │
│    │        │和景新門市部            │          │          │
├──┼────┼────────────┼─────┼─────┤
│十一│93.07.22│台灣奧黛莉股份有限公司中│3820元    │          │
│    │        │和景新門市部            │          │          │
├──┼────┼────────────┼─────┼─────┤
│十二│93.07.22│台灣奧黛莉股份有限公司中│2740元    │          │
│    │        │和景新門市部            │          │          │
├──┼────┼────────────┼─────┼─────┤
│十三│93.08.09│士吉邦汽車美容工作坊    │20000元   │          │
├──┼────┼────────────┼─────┼─────┤
│十四│93.07.18│極品茶事業股份有限公司  │2030元    │          │
├──┼────┼────────────┼─────┼─────┤
│十五│93.08.28│家樂福-汐止倉庫         │5162元    │          │
├──┼────┼────────────┼─────┼─────┤
│十六│93.09.04│家樂福-花蓮店           │2033元    │          │
├──┼────┼────────────┼─────┼─────┤
│十七│93.10.20│屈臣氏-總公司           │1126元    │          │
├──┼────┼────────────┼─────┼─────┤
│十八│93.11.25│大潤發流通事業股份有限公│429元     │          │
│    │        │司中和分公司            │          │          │
├──┼────┼────────────┼─────┼─────┤
│十九│93.11.25│家樂福-中和店           │1933元    │          │
├──┼────┼────────────┼─────┼─────┤
│二十│93.12.01│新光三越百貨公司台北站前│1806元    │          │
│    │        │分公司                  │          │          │
├──┼────┼────────────┼─────┼─────┤
│二一│93.12.01│新光三越百貨公司台北站前│6246元    │          │
│    │        │分公司                  │          │          │
├──┼────┼────────────┼─────┼─────┤
│二二│93.12.05│四季精品百貨有限公司沙鹿│2171元    │          │
│    │        │分公司                  │          │          │
├──┼────┼────────────┼─────┼─────┤
│二三│93.12.05│家樂福-大墩店           │6896元    │          │
├──┼────┼────────────┼─────┼─────┤
│二四│93.12.24│新光三越百貨公司南京西路│14589元   │          │
│    │        │分公司                  │          │          │
├──┼────┼────────────┼─────┼─────┤
│二五│93.12.23│郭賜美有限公司          │590000元  │          │
├──┼────┼────────────┼─────┼─────┤
│二六│94.01.08│遠東百貨股份有限公司板橋│7602元    │          │
│    │        │分公司                  │          │          │
├──┼────┼────────────┼─────┼─────┤
│二七│94.04.19│台新預借現金            │20000元   │          │
├──┼────┼────────────┼─────┼─────┤
│二八│94.04.19│台新預借現金            │20000元   │          │
├──┼────┼────────────┼─────┼─────┤
│二九│94.04.19│台新預借現金            │20000元   │          │
├──┼────┼────────────┼─────┼─────┤
│三十│94.04.19│台新預借現金            │20000元   │          │
├──┼────┼────────────┼─────┼─────┤
│三一│94.04.19│台新預借現金            │20000元   │          │
├──┼────┼────────────┼─────┼─────┤
│合計│        │                        │801092元  │          │
└──┴────┴────────────┴─────┴─────┘
附表十四之七（胡美珠之台新國際商業銀行現金卡明細表）
┌──┬────┬─────┬─────┐
│編號│日期    │金額（新臺│ 宣 告 刑 │
│    │        │幣）      │          │
├──┼────┼─────┼─────┤
│ 一 │93.08.26│30000元   │          │
├──┼────┼─────┼─────┤
│ 二 │93.08.26│30000元   │          │
├──┼────┼─────┼─────┤
│ 三 │93.08.26│30000元   │          │
├──┼────┼─────┼─────┤
│ 四 │93.08.27│30000元   │          │
├──┼────┼─────┼─────┤
│ 五 │93.08.27│30000元   │          │
├──┼────┼─────┼─────┤
│ 六 │93.09.28│30000元   │          │
├──┼────┼─────┼─────┤
│ 七 │93.09.28│30000元   │          │
├──┼────┼─────┼─────┤
│ 八 │93.09.28│30000元   │          │
├──┼────┼─────┼─────┤
│ 九 │93.09.30│30000元   │          │
├──┼────┼─────┼─────┤
│ 十 │93.09.30│30000元   │          │
├──┼────┼─────┼─────┤
│十一│93.11.10│30000元   │          │
├──┼────┼─────┼─────┤
│十二│93.11.10│30000元   │          │
├──┼────┼─────┼─────┤
│十三│93.11.10│30000元   │          │
├──┼────┼─────┼─────┤
│十四│93.11.11│30000元   │          │
├──┼────┼─────┼─────┤
│十五│93.11.11│30000元   │          │
├──┼────┼─────┼─────┤
│十六│93.11.11│20000元   │          │
├──┼────┼─────┼─────┤
│十七│93.11.11│20000元   │          │
├──┼────┼─────┼─────┤
│十八│93.11.12│30000元   │          │
├──┼────┼─────┼─────┤
│十九│93.11.12│30000元   │          │
├──┼────┼─────┼─────┤
│二十│93.11.12│30000元   │          │
├──┼────┼─────┼─────┤
│二一│93.11.12│10000元   │          │
├──┼────┼─────┼─────┤
│二二│93.11.15│30000元   │          │
├──┼────┼─────┼─────┤
│二三│93.11.15│20000元   │          │
├──┼────┼─────┼─────┤
│二四│93.11.15│30000元   │          │
├──┼────┼─────┼─────┤
│二五│93.11.15│20000元   │          │
├──┼────┼─────┼─────┤
│二六│93.11.28│20000元   │          │
├──┼────┼─────┼─────┤
│二七│93.11.28│22500元   │          │
├──┼────┼─────┼─────┤
│二八│93.12.06│2000元    │          │
├──┼────┼─────┼─────┤
│二九│93.12.09│2000元    │          │
├──┼────┼─────┼─────┤
│三十│93.12.12│2000元    │          │
├──┼────┼─────┼─────┤
│三一│94.03.23│5000元    │          │
├──┼────┼─────┼─────┤
│三二│94.05.03│30000元   │          │
├──┼────┼─────┼─────┤
│三三│94.05.03│30000元   │          │
├──┼────┼─────┼─────┤
│三四│94.05.03│30000元   │          │
├──┼────┼─────┼─────┤
│三五│94.05.03│10000元   │          │
├──┼────┼─────┼─────┤
│三六│94.05.05│30000元   │          │
├──┼────┼─────┼─────┤
│三七│94.05.05│20000元   │          │
├──┼────┼─────┼─────┤
│三八│94.06.10│5000元    │          │
├──┼────┼─────┼─────┤
│合計│        │908500元  │          │
└──┴────┴─────┴─────┘
附表十四之八（胡花鳳之台新國際銀行000000000000000 號信
用卡刷卡明細表）
┌──┬────┬────────────┬─────┬─────┐
│編號│刷卡日期│     特  約  商  店     │ 刷卡金額 │ 宣 告 刑 │
│    │        │                        │（新臺幣）│          │
├──┼────┼────────────┼─────┼─────┤
│ 一 │94.09.05│台新預借現金            │30000元   │          │
├──┼────┼────────────┼─────┼─────┤
│ 二 │94.12.05│台新預借現金            │30000元   │          │
├──┼────┼────────────┼─────┼─────┤
│ 三 │95.01.24│緻乘-06                 │20000元   │          │
├──┼────┼────────────┼─────┼─────┤
│ 四 │95.03.15│憲通國際-02             │20000元   │          │
├──┼────┼────────────┼─────┼─────┤
│ 五 │95.03.17│FIVECONTINENT           │7290元    │          │
├──┼────┼────────────┼─────┼─────┤
│ 六 │95.08.05│遠東百貨股份有限公司板橋│9888元    │          │
│    │        │分公司                  │          │          │
├──┼────┼────────────┼─────┼─────┤
│ 七 │95.09.21│太平洋百貨雙和店        │999元     │          │
├──┼────┼────────────┼─────┼─────┤
│ 八 │95.09.21│太平洋百貨雙和店        │6861元    │          │
├──┼────┼────────────┼─────┼─────┤
│合計│        │                        │125038元  │          │
└──┴────┴────────────┴─────┴─────┘
附表十四之八（胡花鳳之台新國際商業銀行現金卡明細表）
┌──┬────┬─────┬─────┐
│編號│日期    │金額（新臺│ 宣 告 刑 │
│    │        │幣）      │          │
├──┼────┼─────┼─────┤
│ 一 │93.09.08│30000元   │          │
├──┼────┼─────┼─────┤
│ 二 │93.09.08│30000元   │          │
├──┼────┼─────┼─────┤
│ 三 │93.09.08│30000元   │          │
├──┼────┼─────┼─────┤
│ 四 │93.09.09│30000元   │          │
├──┼────┼─────┼─────┤
│ 五 │93.09.09│30000元   │          │
├──┼────┼─────┼─────┤
│ 六 │93.10.05│30000元   │          │
├──┼────┼─────┼─────┤
│ 七 │93.10.05│30000元   │          │
├──┼────┼─────┼─────┤
│ 八 │93.10.05│30000元   │          │
├──┼────┼─────┼─────┤
│ 九 │93.12.06│1000元    │          │
├──┼────┼─────┼─────┤
│ 十 │93.12.12│1000元    │          │
├──┼────┼─────┼─────┤
│十一│94.01.16│1000元    │          │
├──┼────┼─────┼─────┤
│十二│94.04.29│3500元    │          │
├──┼────┼─────┼─────┤
│十三│94.05.04│30000元   │          │
├──┼────┼─────┼─────┤
│十四│94.05.04│30000元   │          │
├──┼────┼─────┼─────┤
│十五│94.05.04│30000元   │          │
├──┼────┼─────┼─────┤
│十六│94.05.05│30000元   │          │
├──┼────┼─────┼─────┤
│十七│94.05.05│30000元   │          │
├──┼────┼─────┼─────┤
│十八│94.05.05│30000元   │          │
├──┼────┼─────┼─────┤
│十九│94.05.05│10000元   │          │
├──┼────┼─────┼─────┤
│二十│94.06.06│30000元   │          │
├──┼────┼─────┼─────┤
│二一│94.06.06│30000元   │          │
├──┼────┼─────┼─────┤
│二二│94.07.17│7000元    │          │
├──┼────┼─────┼─────┤
│二三│94.08.20│2000元    │          │
├──┼────┼─────┼─────┤
│二四│94.11.25│3000元    │          │
├──┼────┼─────┼─────┤
│二五│94.11.26│4000元    │          │
├──┼────┼─────┼─────┤
│二六│94.12.14│2000元    │          │
├──┼────┼─────┼─────┤
│二七│95.01.01│3000元    │          │
├──┼────┼─────┼─────┤
│二八│95.03.17│4200元    │          │
├──┼────┼─────┼─────┤
│二九│95.07.21│8700元    │          │
├──┼────┼─────┼─────┤
│合計│        │530400元  │          │
└──┴────┴─────┴─────┘
附表十四之九（邱俊勝之台新國際銀行0000000000000000號信用
卡刷卡明細表）
┌──┬────┬────────────┬─────┬─────┐
│編號│刷卡日期│     特  約  商  店     │ 刷卡金額 │ 宣 告 刑 │
│    │        │                        │（新臺幣）│          │
├──┼────┼────────────┼─────┼─────┤
│ 一 │94.09.06│三陸加油站股份有限公司  │1150元    │          │
├──┼────┼────────────┼─────┼─────┤
│ 二 │94.09.14│北基加油站股份有限公司北│1200元    │          │
│    │        │基中                    │          │          │
├──┼────┼────────────┼─────┼─────┤
│ 三 │94.09.19│麗昌加油站              │500元     │          │
├──┼────┼────────────┼─────┼─────┤
│ 四 │94.09.19│北基加油站股份有限公司北│600元     │          │
│    │        │基中                    │          │          │
├──┼────┼────────────┼─────┼─────┤
│ 五 │94.09.19│北基加油站股份有限公司北│1320元    │          │
│    │        │基中                    │          │          │
├──┼────┼────────────┼─────┼─────┤
│ 六 │94.09.25│明仁加油站股份有限公司  │1230元    │          │
├──┼────┼────────────┼─────┼─────┤
│ 七 │94.09.27│麗昌加油站              │1270元    │          │
├──┼────┼────────────┼─────┼─────┤
│ 八 │94.10.04│麗昌加油站              │1250元    │          │
├──┼────┼────────────┼─────┼─────┤
│ 九 │94.10.05│和信電訊-線上繳款       │804元     │          │
├──┼────┼────────────┼─────┼─────┤
│ 十 │94.09.09│成吉思汗餐廳股份有限公司│1848元    │          │
├──┼────┼────────────┼─────┼─────┤
│十一│94.09.10│中國石油秋穗站          │500元     │          │
├──┼────┼────────────┼─────┼─────┤
│十二│94.09.10│新千禧企業有限公司豐島加│1100元    │          │
│    │        │油站                    │          │          │
├──┼────┼────────────┼─────┼─────┤
│十三│94.10.08│麗昌加油站              │980元     │          │
├──┼────┼────────────┼─────┼─────┤
│十四│94.10.11│麗昌加油站              │1350元    │          │
├──┼────┼────────────┼─────┼─────┤
│十五│94.10.13│香港商捷時海外貿易有限公│1200元    │          │
│    │        │司                      │          │          │
├──┼────┼────────────┼─────┼─────┤
│十六│94.10.15│台鐵局-板橋站           │239元     │          │
├──┼────┼────────────┼─────┼─────┤
│十七│94.10.15│香港商捷時海外貿易有限公│3540元    │          │
│    │        │司                      │          │          │
├──┼────┼────────────┼─────┼─────┤
│十八│94.10.22│台亞石油股份有限公司-新 │1350元    │          │
│    │        │莊店                    │          │          │
├──┼────┼────────────┼─────┼─────┤
│十九│94.10.22│金玉堂-苗栗店           │1100元    │          │
├──┼────┼────────────┼─────┼─────┤
│二十│94.10.24│遠百企業股份有限公司板新│3500元    │          │
│    │        │分公司                  │          │          │
├──┼────┼────────────┼─────┼─────┤
│二一│94.10.29│滿加福加油站事業股份有限│1230元    │          │
│    │        │公司                    │          │          │
├──┼────┼────────────┼─────┼─────┤
│二二│94.11.21│亞太行動寬頻電信股份有限│622元     │          │
│    │        │公司                    │          │          │
├──┼────┼────────────┼─────┼─────┤
│二三│94.12.11│台亞石油股份有限公司-後 │1120元    │          │
│    │        │龍交流道站              │          │          │
├──┼────┼────────────┼─────┼─────┤
│二四│94.12.06│和信電訊-線上繳款       │730元     │          │
├──┼────┼────────────┼─────┼─────┤
│二五│94.12.11│康是美生活藥妝店-頂旺門 │129元     │          │
│    │        │市                      │          │          │
├──┼────┼────────────┼─────┼─────┤
│二六│94.12.11│金玉堂-苗栗店           │731元     │          │
├──┼────┼────────────┼─────┼─────┤
│二七│94.12.15│中國石油建國南路站      │1160元    │          │
├──┼────┼────────────┼─────┼─────┤
│二八│94.12.20│中國石油建國南路站      │1320元    │          │
├──┼────┼────────────┼─────┼─────┤
│二九│94.12.21│兩把刷子-板橋店         │3000元    │          │
├──┼────┼────────────┼─────┼─────┤
│三十│94.12.21│凡堤服飾店              │3000元    │          │
├──┼────┼────────────┼─────┼─────┤
│三一│94.12.21│捷昇-四州店             │5300元    │          │
├──┼────┼────────────┼─────┼─────┤
│三二│94.12.23│優加力-海山站           │1300元    │          │
├──┼────┼────────────┼─────┼─────┤
│三三│94.12.27│匯國有限公司            │6930元    │          │
├──┼────┼────────────┼─────┼─────┤
│三四│94.12.27│麗昌加油站              │1300元    │          │
├──┼────┼────────────┼─────┼─────┤
│三五│94.12.30│PHS大眾電信             │15800元   │          │
├──┼────┼────────────┼─────┼─────┤
│三六│95.01.06│中國石油建國南路站      │1330元    │          │
├──┼────┼────────────┼─────┼─────┤
│三七│95.01.10│中國石油建國南路站      │1180元    │          │
├──┼────┼────────────┼─────┼─────┤
│三八│95.01.16│金祥和企業股份有限公司  │1330元    │          │
├──┼────┼────────────┼─────┼─────┤
│三九│95.01.19│亞太行動寬頻電          │666元     │          │
├──┼────┼────────────┼─────┼─────┤
│四十│95.01.20│北基加油站股份有限公司北│1400元    │          │
│    │        │基中                    │          │          │
├──┼────┼────────────┼─────┼─────┤
│四一│95.01.24│和信電訊-線上繳款       │365元     │          │
├──┼────┼────────────┼─────┼─────┤
│四二│95.01.23│幸福星百貨商行          │424元     │          │
├──┼────┼────────────┼─────┼─────┤
│四三│95.01.27│愛情屋情趣商品量販      │1600元    │          │
├──┼────┼────────────┼─────┼─────┤
│四四│95.01.31│金祥和企業股份有限公司  │1230元    │          │
├──┼────┼────────────┼─────┼─────┤
│四五│95.02.02│中國石油頭份站          │500元     │          │
├──┼────┼────────────┼─────┼─────┤
│四六│95.02.06│宜岱汽車實業有限公司    │2000元    │          │
├──┼────┼────────────┼─────┼─────┤
│四七│95.02.07│中國石油三重重新路站    │1370元    │          │
├──┼────┼────────────┼─────┼─────┤
│四八│95.02.12│博英社國際股份有限公司  │3519元    │          │
├──┼────┼────────────┼─────┼─────┤
│四九│95.02.15│麗昌加油站              │1380元    │          │
├──┼────┼────────────┼─────┼─────┤
│五十│95.02.19│麗昌加油站              │1320元    │          │
├──┼────┼────────────┼─────┼─────┤
│五一│95.03.01│麗昌加油站              │1340元    │          │
├──┼────┼────────────┼─────┼─────┤
│五二│95.03.02│鑫創國際有限公司忠孝分公│1750元    │          │
│    │        │司                      │          │          │
├──┼────┼────────────┼─────┼─────┤
│五三│95.03.02│鑫創國際有限公司忠孝分公│3400元    │          │
│    │        │司                      │          │          │
├──┼────┼────────────┼─────┼─────┤
│五四│95.03.07│北基加油站股份有限公司北│1000元    │          │
│    │        │基中                    │          │          │
├──┼────┼────────────┼─────┼─────┤
│五五│95.03.13│和信電訊-線上繳款       │937元     │          │
├──┼────┼────────────┼─────┼─────┤
│五六│95.03.20│亞太行動寬頻電          │666元     │          │
├──┼────┼────────────┼─────┼─────┤
│五七│95.03.22│和信電訊-線上繳款       │495元     │          │
├──┼────┼────────────┼─────┼─────┤
│五八│95.03.22│和信電訊-顯上繳款       │1409元    │          │
├──┼────┼────────────┼─────┼─────┤
│五九│95.03.28│中國石油重陽路站        │1150元    │          │
├──┼────┼────────────┼─────┼─────┤
│六十│95.04.07│麗昌加油站              │900元     │          │
├──┼────┼────────────┼─────┼─────┤
│六一│95.04.07│和信超媒體股份有限公司戲│720元     │          │
│    │        │谷分公司                │          │          │
├──┼────┼────────────┼─────┼─────┤
│六二│95.05.05│亞太行動寬頻電          │333元     │          │
├──┼────┼────────────┼─────┼─────┤
│六三│95.05.18│爭鮮迴轉壽司三民分公司  │300元     │          │
├──┼────┼────────────┼─────┼─────┤
│六四│95.05.23│家樂福股份有限公司-板橋 │1333元    │          │
│    │        │店一般                  │          │          │
├──┼────┼────────────┼─────┼─────┤
│六五│95.05.28│板橋玫瑰                │378元     │          │
├──┼────┼────────────┼─────┼─────┤
│六六│95.06.01│大眾電信-電信服務費用   │98元      │          │
├──┼────┼────────────┼─────┼─────┤
│六七│95.06.01│大眾電信-電信服務費用   │98元      │          │
├──┼────┼────────────┼─────┼─────┤
│六八│95.07.03│和信電訊-線上繳款       │613元     │          │
├──┼────┼────────────┼─────┼─────┤
│六九│95.07.11│亞太行動寬頻電          │666元     │          │
├──┼────┼────────────┼─────┼─────┤
│七十│95.08.21│遠百企業股份有限公司板新│3500元    │          │
│    │        │分公司                  │          │          │
├──┼────┼────────────┼─────┼─────┤
│七一│95.08.21│遠百企業股份有限公司板新│6900元    │          │
│    │        │分公司                  │          │          │
├──┼────┼────────────┼─────┼─────┤
│七二│95.10.13│亞太行動寬頻電          │666元     │          │
├──┼────┼────────────┼─────┼─────┤
│七三│95.10.23│和信電訊-線上繳款       │551元     │          │
├──┼────┼────────────┼─────┼─────┤
│七四│95.11.13│亞太行動寬頻電          │333元     │          │
├──┼────┼────────────┼─────┼─────┤
│七五│96.01.19│和信電訊-線上繳款       │916元     │          │
├──┼────┼────────────┼─────┼─────┤
│合計│        │                        │119769元  │          │
└──┴────┴────────────┴─────┴─────┘
附表十四之十（周春明之台新國際銀行0000000000000000號信用
卡刷卡明細表）
┌──┬────┬────────────┬─────┬─────┐
│編號│刷卡日期│     特  約  商  店     │ 刷卡金額 │ 宣 告 刑 │
│    │        │                        │（新臺幣）│          │
├──┼────┼────────────┼─────┼─────┤
│ 一 │94.08.04│家樂福-天母店           │54815元   │          │
├──┼────┼────────────┼─────┼─────┤
│ 二 │94.08.08│松青超市-錦洲店         │2070元    │          │
├──┼────┼────────────┼─────┼─────┤
│ 三 │94.08.09│台新預借現金            │30000元   │          │
├──┼────┼────────────┼─────┼─────┤
│ 四 │94.08.08│三佳餐坊                │11000元   │          │
├──┼────┼────────────┼─────┼─────┤
│ 五 │94.08.08│PASSION                 │17000元   │          │
├──┼────┼────────────┼─────┼─────┤
│ 六 │94.08.10│上賓隱形眼鏡有限公司    │25000元   │          │
├──┼────┼────────────┼─────┼─────┤
│ 七 │94.08.10│誠隆汽車大稻埕服務廠    │3462元    │          │
├──┼────┼────────────┼─────┼─────┤
│ 八 │94.08.13│中國石油林森北路站      │1030元    │          │
├──┼────┼────────────┼─────┼─────┤
│ 九 │94.08.14│上賓HOTEL               │1400元    │          │
├──┼────┼────────────┼─────┼─────┤
│ 十 │94.08.22│台新預借現金            │3000元    │          │
├──┼────┼────────────┼─────┼─────┤
│十一│94.09.26│台新預借現金            │3000元    │          │
├──┼────┼────────────┼─────┼─────┤
│十二│94.10.28│台新預借現金            │7000元    │          │
├──┼────┼────────────┼─────┼─────┤
│十三│94.12.05│台新預借現金            │4000元    │          │
├──┼────┼────────────┼─────┼─────┤
│十四│94.12.31│翔賀卡拉OK              │3000元    │          │
├──┼────┼────────────┼─────┼─────┤
│十五│95.03.01│頂好WELLCOME東光店      │1974元    │          │
├──┼────┼────────────┼─────┼─────┤
│十六│95.03.01│翔賀卡拉OK              │4000元    │          │
├──┼────┼────────────┼─────┼─────┤
│十七│95.05.10│翔賀卡拉OK              │3000元    │          │
├──┼────┼────────────┼─────┼─────┤
│十八│95.06.01│翔賀卡拉OK              │5000元    │          │
├──┼────┼────────────┼─────┼─────┤
│十九│95.06.29│翔賀卡拉OK              │6000元    │          │
├──┼────┼────────────┼─────┼─────┤
│二十│95.11.08│美亞旅行社股份有限公司  │50000元   │          │
├──┼────┼────────────┼─────┼─────┤
│二一│95.11.10│西雅圖咖啡              │220元     │          │
├──┼────┼────────────┼─────┼─────┤
│二二│95.11.13│優加力-雙和店           │500元     │          │
├──┼────┼────────────┼─────┼─────┤
│二三│95.11.11│家樂福股份有限公司-中和 │2000元    │          │
│    │        │店一般                  │          │          │
├──┼────┼────────────┼─────┼─────┤
│二四│95.11.16│優加力-雙和店           │1440元    │          │
├──┼────┼────────────┼─────┼─────┤
│二五│95.11.16│家樂福股份有限公司-中和 │3140元    │          │
│    │        │店一般                  │          │          │
├──┼────┼────────────┼─────┼─────┤
│二六│95.11.25│太平洋百貨雙和店美食街  │130元     │          │
├──┼────┼────────────┼─────┼─────┤
│二七│95.11.25│太平洋百貨雙和店美食街  │376元     │          │
├──┼────┼────────────┼─────┼─────┤
│二八│95.11.25│太平洋百貨雙和店        │1000元    │          │
├──┼────┼────────────┼─────┼─────┤
│二九│95.11.25│太平洋百貨雙和店        │1400元    │          │
├──┼────┼────────────┼─────┼─────┤
│三十│95.11.25│太平洋百貨雙和店        │3000元    │          │
├──┼────┼────────────┼─────┼─────┤
│三一│95.11.25│太平洋百貨雙和店        │3400元    │          │
├──┼────┼────────────┼─────┼─────┤
│三二│95.11.25│太平洋百貨雙和店        │6960元    │          │
├──┼────┼────────────┼─────┼─────┤
│三三│95.11.25│太平洋百貨雙和店        │7280元    │          │
├──┼────┼────────────┼─────┼─────┤
│三四│95.11.24│加得滿-板橋加油站       │1350元    │          │
├──┼────┼────────────┼─────┼─────┤
│三五│95.11.26│太平洋百貨雙和店美食街  │148元     │          │
├──┼────┼────────────┼─────┼─────┤
│三六│95.11.26│太平洋百貨雙和店美食街  │290元     │          │
├──┼────┼────────────┼─────┼─────┤
│三七│95.11.26│太平洋百貨雙和店        │2000元    │          │
├──┼────┼────────────┼─────┼─────┤
│三八│95.11.26│太平洋百貨雙和店        │2500元    │          │
├──┼────┼────────────┼─────┼─────┤
│三九│95.11.26│太平洋百貨雙和店        │2596元    │          │
├──┼────┼────────────┼─────┼─────┤
│四十│95.11.26│太平洋百貨雙和店        │3000元    │          │
├──┼────┼────────────┼─────┼─────┤
│四一│95.11.26│太平洋百貨雙和店        │3000元    │          │
├──┼────┼────────────┼─────┼─────┤
│四二│95.11.26│太平洋百貨雙和店        │3900元    │          │
├──┼────┼────────────┼─────┼─────┤
│四三│95.11.26│太平洋百貨雙和店        │5130元    │          │
├──┼────┼────────────┼─────┼─────┤
│四四│95.11.26│太平洋百貨雙和店        │9676元    │          │
├──┼────┼────────────┼─────┼─────┤
│四五│95.11.26│太平洋百貨雙和店        │10000元   │          │
├──┼────┼────────────┼─────┼─────┤
│四六│95.11.26│太平洋百貨雙和店        │14400元   │          │
├──┼────┼────────────┼─────┼─────┤
│四七│95.11.26│太平洋百貨雙和店        │15000元   │          │
├──┼────┼────────────┼─────┼─────┤
│四八│96.02.11│特力和樂股份有限公司    │5289元    │          │
├──┼────┼────────────┼─────┼─────┤
│四九│96.02.12│西雅圖咖啡              │200元     │          │
├──┼────┼────────────┼─────┼─────┤
│五十│96.02.14│屈臣氏-樂華分公司       │760元     │          │
├──┼────┼────────────┼─────┼─────┤
│五一│96.02.19│白木屋食品股份有限公司永│2088元    │          │
│    │        │和中                    │          │          │
├──┼────┼────────────┼─────┼─────┤
│五二│96.02.20│同宏公司芝山加油站      │1210元    │          │
├──┼────┼────────────┼─────┼─────┤
│五三│96.02.20│浩允企業有限公司（悅揚樓│2277元    │          │
│    │        │）                      │          │          │
├──┼────┼────────────┼─────┼─────┤
│五四│96.02.22│家福股份有限公司-中和店 │1662元    │          │
│    │        │一般                    │          │          │
├──┼────┼────────────┼─────┼─────┤
│五五│96.02.23│特力翠豐股份有限公司中和│158元     │          │
├──┼────┼────────────┼─────┼─────┤
│五六│96.03.05│優加力-雙和店           │1500元    │          │
├──┼────┼────────────┼─────┼─────┤
│五七│96.03.08│家福股份有限公司-中和店 │552元     │          │
│    │        │一般                    │          │          │
├──┼────┼────────────┼─────┼─────┤
│合計│        │                        │355283元  │          │
└──┴────┴────────────┴─────┴─────┘
附表十四之十一（甲○○之台新國際銀行0000000000000000號信
用卡刷卡明細表）
┌──┬────┬────────────┬─────┬─────┐
│編號│刷卡日期│     特  約  商  店     │ 刷卡金額 │ 宣 告 刑 │
│    │        │                        │（新臺幣）│          │
├──┼────┼────────────┼─────┼─────┤
│ 一 │95.04.03│憲通國際-03期           │10000元   │          │
├──┼────┼────────────┼─────┼─────┤
│ 二 │95.04.06│憶帆精品服飾（小花柄）  │7000元    │          │
├──┼────┼────────────┼─────┼─────┤
│ 三 │95.05.05│電信資費大哥大0000000   │88元      │          │
├──┼────┼────────────┼─────┼─────┤
│ 四 │95.05.05│電信資費大哥大0000000   │88元      │          │
├──┼────┼────────────┼─────┼─────┤
│ 五 │95.05.10│中華電信語音繳款手續費  │10元      │          │
├──┼────┼────────────┼─────┼─────┤
│ 六 │95.05.10│中華電信語音繳款手續費  │10元      │          │
├──┼────┼────────────┼─────┼─────┤
│ 七 │95.06.07│屈臣氏-陽明分公司       │1080元    │          │
├──┼────┼────────────┼─────┼─────┤
│ 八 │95.06.08│爭鮮迴轉壽司三民分公司  │240元     │          │
├──┼────┼────────────┼─────┼─────┤
│ 九 │95.06.08│麗緻餐廳-05期           │10000元   │          │
├──┼────┼────────────┼─────┼─────┤
│ 十 │95.06.10│EASYSHOP-中和中山分公司 │398元     │          │
├──┼────┼────────────┼─────┼─────┤
│十一│95.06.10│完美女人服飾精品        │1830元    │          │
├──┼────┼────────────┼─────┼─────┤
│十二│95.06.10│台灣永旺百貨股份有限公司│319元     │          │
├──┼────┼────────────┼─────┼─────┤
│十三│95.06.10│台灣永旺百貨股份有限公司│2500元    │          │
├──┼────┼────────────┼─────┼─────┤
│十四│95.06.10│台灣永旺百貨股份有限公司│2877元    │          │
├──┼────┼────────────┼─────┼─────┤
│十五│95.06.11│環球購物中心            │480元     │          │
├──┼────┼────────────┼─────┼─────┤
│十六│95.06.11│台灣永旺百貨股份有限公司│784元     │          │
├──┼────┼────────────┼─────┼─────┤
│十七│95.06.11│頂好WELLCOME員山店      │1100元    │          │
├──┼────┼────────────┼─────┼─────┤
│十八│95.06.11│環球購物中心            │3360元    │          │
├──┼────┼────────────┼─────┼─────┤
│十九│95.06.22│鑫創有限公司忠孝分公司  │19600元   │          │
├──┼────┼────────────┼─────┼─────┤
│二十│95.06.27│衣架子                  │2450元    │          │
├──┼────┼────────────┼─────┼─────┤
│二一│95.07.04│頂好WELLCOME三重店      │1100元    │          │
├──┼────┼────────────┼─────┼─────┤
│二二│95.07.24│屈臣氏-板七分公司       │926元     │          │
├──┼────┼────────────┼─────┼─────┤
│二三│95.07.25│松青超市-新生店         │2447元    │          │
├──┼────┼────────────┼─────┼─────┤
│二四│95.07.26│家福股份有限公司-板橋店 │325元     │          │
│    │        │一般                    │          │          │
├──┼────┼────────────┼─────┼─────┤
│二五│95.07.30│屈臣氏-新海分公司       │190元     │          │
├──┼────┼────────────┼─────┼─────┤
│二六│95.07.30│屈臣氏-新海分公司       │368元     │          │
├──┼────┼────────────┼─────┼─────┤
│二七│95.08.31│電信資費大哥大0000000   │88元      │          │
├──┼────┼────────────┼─────┼─────┤
│二八│95.08.31│電信資費大哥大0000000   │98元      │          │
├──┼────┼────────────┼─────┼─────┤
│二九│95.09.01│中華電信語音繳款手續費  │10元      │          │
├──┼────┼────────────┼─────┼─────┤
│三十│95.09.01│中華電信語音繳款手續費  │10元      │          │
├──┼────┼────────────┼─────┼─────┤
│三一│95.09.03│NET-土城一店（佳舫服裝）│1596元    │          │
├──┼────┼────────────┼─────┼─────┤
│三二│95.09.04│台灣永旺百貨股份有限公司│399元     │          │
├──┼────┼────────────┼─────┼─────┤
│三三│95.09.04│台灣永旺百貨股份有限公司│1097元    │          │
├──┼────┼────────────┼─────┼─────┤
│合計│        │                        │72868元   │          │
└──┴────┴────────────┴─────┴─────┘
附表十四之十二（潘秀華之台新國際銀行0000000000000000號信
用卡刷卡明細表）
┌──┬────┬────────────┬─────┬─────┐
│編號│刷卡日期│     特  約  商  店     │ 刷卡金額 │ 宣 告 刑 │
│    │        │                        │（新臺幣）│          │
├──┼────┼────────────┼─────┼─────┤
│ 一 │94.09.07│遠東百貨股份有限公司板橋│1200元    │          │
│    │        │分公司                  │          │          │
├──┼────┼────────────┼─────┼─────┤
│ 二 │94.09.07│遠東百貨股份有限公司板橋│1782元    │          │
│    │        │分公司                  │          │          │
├──┼────┼────────────┼─────┼─────┤
│ 三 │94.09.05│丰茗服飾                │1560元    │          │
├──┼────┼────────────┼─────┼─────┤
│ 四 │94.12.21│電信資費大哥大0000000   │88元      │          │
├──┼────┼────────────┼─────┼─────┤
│ 五 │94.12.21│電信資費大哥大0000000   │88元      │          │
├──┼────┼────────────┼─────┼─────┤
│ 六 │94.12.26│中華電信語音繳款手續費  │10元      │          │
├──┼────┼────────────┼─────┼─────┤
│ 七 │94.12.26│中華電信語音繳款手續費  │10元      │          │
├──┼────┼────────────┼─────┼─────┤
│ 八 │95.04.16│EASYSHOP-新莊復興店     │3456元    │          │
├──┼────┼────────────┼─────┼─────┤
│ 九 │95.04.27│屈臣氏-正義分公司       │129元     │          │
├──┼────┼────────────┼─────┼─────┤
│ 十 │95.05.03│玩美女人服飾精品        │580元     │          │
├──┼────┼────────────┼─────┼─────┤
│十一│96.01.18│阿波羅影視              │30000元   │          │
├──┼────┼────────────┼─────┼─────┤
│合計│        │                        │38903元   │          │
└──┴────┴────────────┴─────┴─────┘
附表十四之十三（邱玉蘭之台新國際銀行0000000000000000號信
用卡刷卡明細表）
┌──┬────┬────────────┬─────┬─────┐
│編號│刷卡日期│     特  約  商  店     │ 刷卡金額 │ 宣 告 刑 │
│    │        │                        │（新臺幣）│          │
├──┼────┼────────────┼─────┼─────┤
│ 一 │94.07.08│震旦行股份有限公司台北五│9600元    │          │
│    │        │十七                    │          │          │
├──┼────┼────────────┼─────┼─────┤
│ 二 │94.07.21│台新預借現金            │30000元   │          │
├──┼────┼────────────┼─────┼─────┤
│ 三 │94.07.21│台新預借現金            │30000元   │          │
├──┼────┼────────────┼─────┼─────┤
│ 四 │94.07.21│台新預借現金            │30000元   │          │
├──┼────┼────────────┼─────┼─────┤
│ 五 │94.11.14│遠東百貨股份有限公司板橋│4905元    │          │
│    │        │分公司                  │          │          │
├──┼────┼────────────┼─────┼─────┤
│ 六 │94.11.14│屈臣氏-板七分公司       │822元     │          │
├──┼────┼────────────┼─────┼─────┤
│合計│        │                        │105327元  │          │
└──┴────┴────────────┴─────┴─────┘
附表十四之十四（曾燕玲之台新國際銀行0000000000000000號信
用卡刷卡明細表）
┌──┬────┬────────────┬─────┬─────┐
│編號│刷卡日期│     特  約  商  店     │ 刷卡金額 │ 宣 告 刑 │
│    │        │                        │（新臺幣）│          │
├──┼────┼────────────┼─────┼─────┤
│ 一 │93.12.05│岩石                    │5000元    │          │
├──┼────┼────────────┼─────┼─────┤
│ 二 │93.12.08│蔡家國際有限公司        │40000元   │          │
├──┼────┼────────────┼─────┼─────┤
│ 三 │93.12.04│振祥汽車有限公司        │7607元    │          │
├──┼────┼────────────┼─────┼─────┤
│ 四 │93.12.10│子震洋行                │9200元    │          │
├──┼────┼────────────┼─────┼─────┤
│ 五 │93.12.13│蔡家國際有限公司        │8600元    │          │
├──┼────┼────────────┼─────┼─────┤
│ 六 │93.12.16│子震洋行                │4860元    │          │
├──┼────┼────────────┼─────┼─────┤
│ 七 │93.12.31│台新預借現金            │20000元   │          │
├──┼────┼────────────┼─────┼─────┤
│ 八 │94.01.17│宜和通訊企業社          │3900元    │          │
├──┼────┼────────────┼─────┼─────┤
│ 九 │94.01.20│台新預借現金            │2000元    │          │
├──┼────┼────────────┼─────┼─────┤
│ 十 │94.02.16│宜和通訊企業社          │2000元    │          │
├──┼────┼────────────┼─────┼─────┤
│十一│94.03.12│台新預借現金            │2000元    │          │
├──┼────┼────────────┼─────┼─────┤
│十二│94.03.17│台新預借現金            │2000元    │          │
├──┼────┼────────────┼─────┼─────┤
│十三│94.04.03│台新預借現金            │20000元   │          │
├──┼────┼────────────┼─────┼─────┤
│十四│94.04.03│台新預借現金            │30000元   │          │
├──┼────┼────────────┼─────┼─────┤
│十五│94.04.09│蛋炒飯私房料理          │8500元    │          │
├──┼────┼────────────┼─────┼─────┤
│十六│94.04.19│保東有限公司            │1500元    │          │
├──┼────┼────────────┼─────┼─────┤
│十七│94.04.25│百利大飯店              │3760元    │          │
├──┼────┼────────────┼─────┼─────┤
│十八│94.04.29│百利大飯店              │3360元    │          │
├──┼────┼────────────┼─────┼─────┤
│十九│94.04.26│宜和通訊企業社          │5047元    │          │
├──┼────┼────────────┼─────┼─────┤
│二十│94.04.27│百利大飯店              │3760元    │          │
├──┼────┼────────────┼─────┼─────┤
│二一│94.06.09│六福皇宮                │4870元    │          │
├──┼────┼────────────┼─────┼─────┤
│二二│94.06.19│中國信託商業銀行        │2000元    │          │
├──┼────┼────────────┼─────┼─────┤
│二三│94.06.20│中國石油基隆路站        │1000元    │          │
├──┼────┼────────────┼─────┼─────┤
│合計│        │                        │190964元  │          │
└──┴────┴────────────┴─────┴─────┘
附表十四之十五（高松輝之台新國際商業銀行現金卡明細表）
┌──┬────┬─────┬─────┐
│編號│日期    │金額（新臺│ 宣 告 刑 │
│    │        │幣）      │          │
├──┼────┼─────┼─────┤
│ 一 │93.09.30│30000元   │          │
├──┼────┼─────┼─────┤
│ 二 │93.09.30│30000元   │          │
├──┼────┼─────┼─────┤
│ 三 │93.09.30│30000元   │          │
├──┼────┼─────┼─────┤
│ 四 │93.10.01│30000元   │          │
├──┼────┼─────┼─────┤
│ 五 │93.10.01│30000元   │          │
├──┼────┼─────┼─────┤
│ 六 │93.11.29│1500元    │          │
├──┼────┼─────┼─────┤
│ 七 │94.02.20│5000元    │          │
├──┼────┼─────┼─────┤
│ 八 │94.03.03│4000元    │          │
├──┼────┼─────┼─────┤
│ 九 │94.03.21│2100元    │          │
├──┼────┼─────┼─────┤
│ 十 │94.03.31│3000元    │          │
├──┼────┼─────┼─────┤
│十一│94.04.13│2000元    │          │
├──┼────┼─────┼─────┤
│十二│94.08.01│3000元    │          │
├──┼────┼─────┼─────┤
│十三│94.08.20│6000元    │          │
├──┼────┼─────┼─────┤
│十四│94.09.08│30000元   │          │
├──┼────┼─────┼─────┤
│十五│94.09.08│30000元   │          │
├──┼────┼─────┼─────┤
│十六│94.09.08│30000元   │          │
├──┼────┼─────┼─────┤
│十七│94.09.09│30000元   │          │
├──┼────┼─────┼─────┤
│十八│94.09.09│30000元   │          │
├──┼────┼─────┼─────┤
│合計│        │326600元  │          │
└──┴────┴─────┴─────┘
附表十五：香港上海匯豐銀行遭詐欺之情形
┌──┬────┬────┬─────┬─────────────────────┬──────────┐
│編號│人頭姓名│申請類別│申請日期  │申請文件                                  │文書上之印文        │
│    │        │        ├─────┤                                          │                    │
│    │        │        │實際核撥額│                                          │                    │
│    │        │        │度        │                                          │                    │
│    │        │        ├─────┤                                          │                    │
│    │        │        │金額      │                                          │                    │
├──┼────┼────┼─────┼─────────────────────┼──────────┤
│一  │邱玉蘭  │信用卡  │94.08.02  │信用卡申請書                            │「邱玉蘭」署名一枚  │
│    │        │（二張；├─────┤舒利實業有限公司之名片                  │                    │
│    │        │VISA卡、│VISA卡：17│勞工保險卡                              │                    │
│    │        │紐約巴黎│萬元；紐約│薪轉存摺證明                            │                    │
│    │        │卡）    │巴黎卡：6 │                                          │                    │
│    │        │        │萬元      │                                          │                    │
│    │        │        ├─────┤                                          │                    │
│    │        │        │VISA卡：  │                                          │                    │
│    │        │        │206485元；│                                          │                    │
│    │        │        │紐約巴黎卡│                                          │                    │
│    │        │        │：52434元 │                                          │                    │
│    │        ├────┼─────┼─────────────────────┼──────────┤
│    │        │現金卡  │ 94.04.14 │現金卡申請書、萬用金/白金級現金卡撥款同 │「邱玉蘭」署名五枚  │
│    │        │        ├─────┤  意書及自動扣款委託書                    │「邱玉蘭」署押五枚  │
│    │        │        │ 50萬元   │再紘實業有限公司之名片                  │                    │
│    │        │        ├─────┤薪轉存摺證明                            │                    │
│    │        │        │520054元  │本票、匯豐銀行個人信用貸款約定書        │                    │
├──┼────┼────┼─────┼─────────────────────┼──────────┤
│二  │甲○○  │現金卡  │95.02.20  │現金卡申請書、白金級現金卡宣告書        │「甲○○」署名六枚  │
│    │        │        ├─────┤富洋有限公司之名片                      │                    │
│    │        │        │50萬元    │全民健康保險卡                          │                    │
│    │        │        ├─────┤薪轉存摺證明                            │                    │
│    │        │        │          │本票、本票授權書各一紙                  │                    │
├──┼────┼────┼─────┼─────────────────────┼──────────┤
│三  │劉美花  │信用卡  │95.02.24  │信用卡申請書                            │「劉美花」署名一枚  │
│    │        │        ├─────┤富洋有限公司之名片                      │                    │
│    │        │        │12萬元    │薪轉存摺證明                            │                    │
├──┼────┼────┼─────┼─────────────────────┼──────────┤
│四  │劉玉玲  │信用卡  │95.03.30  │信用卡申請書                            │「劉玉玲」署名一枚  │
│    │        │        ├─────┤伊梵實業有限公司之名片                  │                    │
│    │        │        │12萬元    │薪轉存摺證明                            │                    │
├──┼────┼────┼─────┼─────────────────────┼──────────┤
│五  │利華文  │現金卡  │94.09.22  │現金卡申請書                            │「利華文」署名三枚  │
│    │        │        ├─────┤舒利實業有限公司之名片                  │「利華文」署名五枚  │
│    │        │        │50萬元    │薪轉存摺證明                            │                    │
│    │        │        ├─────┤本票、本票授權書各一紙                  │                    │
│    │        │        │500020元  │                                          │                    │
├──┼────┼────┼─────┼─────────────────────┼──────────┤
│六  │高松輝  │現金卡  │94.09.07  │現金卡申請書                            │「高松輝」署名三枚  │
│    │        │        ├─────┤全民健康保險卡                          │「高松輝」署押四枚  │
│    │        │        │60萬元    │上捷電子有限公司之名片                  │                    │
│    │        │        ├─────┤勞工保險卡                              │                    │
│    │        │        │471317元  │薪轉存摺證明                            │                    │
│    │        │        │          │本票、本票授權書各一紙                  │                    │
├──┼────┼────┼─────┼─────────────────────┼──────────┤
│七  │林秀美  │信用卡  │94.06.06  │信用卡申請書                            │「 林秀美」署名二枚 │
│    │        │（二張；├─────┤所得扣繳憑單（扣繳單位：普翔科技股份有限│                    │
│    │        │VISA卡、│VISA卡：12│  公司、扣繳義務人：陳秀芸、93.01～93.12、│                    │
│    │        │紐約巴黎│萬元；紐約│  給付總額：762,923元）                   │                    │
│    │        │卡）    │巴黎卡：6 │薪轉存摺證明                            │                    │
│    │        │        │萬元      │                                          │                    │
│    │        │        ├─────┤                                          │                    │
│    │        │        │VISA卡：  │                                          │                    │
│    │        │        │80038元； │                                          │                    │
│    │        │        │紐約巴黎卡│                                          │                    │
│    │        │        │：59753元 │                                          │                    │
│    │        │        │          │                                          │                    │
│    │        ├────┼─────┼─────────────────────┼──────────┤
│    │        │現金卡  │94.01.25  │現金卡申請書                            │「林秀美 」署名五枚 │
│    │        │        ├─────┤普翔科技股份有限公司之名片              │「林秀美 」署押七枚 │
│    │        │        │60萬元    │普翔科技股份有限公司之識別證            │                    │
│    │        │        ├─────┤萬用金/白金級現金卡撥款同意書及自動扣款 │                    │
│    │        │        │570053元  │  委託書                                  │                    │
│    │        │        │          │薪轉存摺證明                            │                    │
│    │        │        │          │本票、本票授權書各一紙                  │                    │
└──┴────┴────┴─────┴─────────────────────┴──────────┘
附表十五之一（邱玉蘭之香港上海匯豐銀行信用卡-VISA 卡刷
卡明細表）
┌──┬────┬────────────┬─────┬─────┐
│編號│刷卡日期│     特  約  商  店     │ 刷卡金額 │ 宣 告 刑 │
│    │        │                        │（新臺幣）│          │
├──┼────┼────────────┼─────┼─────┤
│ 一 │94.08.29│信用卡/現金卡代償-中國信│50000元   │          │
│    │        │託                      │          │          │
├──┼────┼────────────┼─────┼─────┤
│ 二 │94.08.29│信用卡/現金卡代償-萬泰銀│130000元  │          │
│    │        │行                      │          │          │
├──┼────┼────────────┼─────┼─────┤
│ 三 │94.09.23│宜岱汽車實業有限公司    │15000元   │          │
├──┼────┼────────────┼─────┼─────┤
│ 四 │94.09.24│瑞安珠寶銀行有限公司    │11485元   │          │
├──┼────┼────────────┼─────┼─────┤
│合計│        │                        │206485元  │          │
└──┴────┴────────────┴─────┴─────┘
附表十五之一（邱玉蘭之香港上海匯豐銀行信用卡- 紐約巴黎
卡刷卡明細表）
┌──┬────┬────────────┬─────┬─────┐
│編號│刷卡日期│     特  約  商  店     │ 刷卡金額 │ 宣 告 刑 │
│    │        │                        │（新臺幣）│          │
├──┼────┼────────────┼─────┼─────┤
│ 一 │94.08.26│忠豪車業有限公司        │48101元   │          │
├──┼────┼────────────┼─────┼─────┤
│ 二 │94.09.25│屈臣氏-中港分公司       │1080元    │          │
├──┼────┼────────────┼─────┼─────┤
│ 三 │94.09.25│BOSSINI-326             │1190元    │          │
├──┼────┼────────────┼─────┼─────┤
│ 四 │94.09.25│BUM-新泰門市部          │2063元    │          │
├──┼────┼────────────┼─────┼─────┤
│合計│        │                        │52434元   │          │
└──┴────┴────────────┴─────┴─────┘
附表十五之一（邱玉蘭之香港上海匯豐銀行現金卡明細表）
┌──┬────┬─────┬─────┐
│編號│日期    │金額（新臺│ 宣 告 刑 │
│    │        │幣）      │          │
├──┼────┼─────┼─────┤
│ 一 │94.04.18│30000元   │          │
├──┼────┼─────┼─────┤
│ 二 │94.04.18│30000元   │          │
├──┼────┼─────┼─────┤
│ 三 │94.04.18│30000元   │          │
├──┼────┼─────┼─────┤
│ 四 │94.04.18│30000元   │          │
├──┼────┼─────┼─────┤
│ 五 │94.04.18│100000元  │          │
├──┼────┼─────┼─────┤
│ 六 │94.04.19│100000元  │          │
├──┼────┼─────┼─────┤
│ 七 │94.04.19│20000元   │          │
├──┼────┼─────┼─────┤
│ 八 │94.04.19│20000元   │          │
├──┼────┼─────┼─────┤
│ 九 │94.04.19│20000元   │          │
├──┼────┼─────┼─────┤
│ 十 │94.04.19│20000元   │          │
├──┼────┼─────┼─────┤
│十一│94.04.19│10000元   │          │
├──┼────┼─────┼─────┤
│十二│94.05.09│10000元   │          │
├──┼────┼─────┼─────┤
│十三│94.05.16│7513元    │          │
├──┼────┼─────┼─────┤
│十四│94.05.16│1694元    │          │
├──┼────┼─────┼─────┤
│十五│94.06.15│7591元    │          │
├──┼────┼─────┼─────┤
│十六│94.06.15│1616元    │          │
├──┼────┼─────┼─────┤
│十七│94.07.15│7617元    │          │
├──┼────┼─────┼─────┤
│十八│94.07.15│1590元    │          │
├──┼────┼─────┼─────┤
│十九│94.08.15│7588元    │          │
├──┼────┼─────┼─────┤
│二十│94.08.15│1618元    │          │
├──┼────┼─────┼─────┤
│二一│94.09.15│7617元    │          │
├──┼────┼─────┼─────┤
│二二│94.09.15│1590元    │          │
├──┼────┼─────┼─────┤
│二三│94.10.11│20000元   │          │
├──┼────┼─────┼─────┤
│二四│94.10.17│7589元    │          │
├──┼────┼─────┼─────┤
│二五│94.10.17│1618元    │          │
├──┼────┼─────┼─────┤
│二六│94.11.15│6574元    │          │
├──┼────┼─────┼─────┤
│二七│94.11.15│4405元    │          │
├──┼────┼─────┼─────┤
│二八│94.11.21│12000元   │          │
├──┼────┼─────┼─────┤
│二九│95.05.08│1834元    │          │
├──┼────┼─────┼─────┤
│合計│        │520054元  │          │
└──┴────┴─────┴─────┘
附表十五之二（甲○○之香港上海匯豐銀行現金卡明細表）
┌──┬────┬─────┬─────┐
│編號│日期    │金額（新臺│ 宣 告 刑 │
│    │        │幣）      │          │
├──┼────┼─────┼─────┤
│ 一 │95.02.21│20000元   │          │
├──┼────┼─────┼─────┤
│ 二 │95.02.21│20000元   │          │
├──┼────┼─────┼─────┤
│ 三 │95.02.21│20000元   │          │
├──┼────┼─────┼─────┤
│ 四 │95.02.21│6000元    │          │
├──┼────┼─────┼─────┤
│ 五 │95.03.21│6627元    │          │
├──┼────┼─────┼─────┤
│ 六 │95.03.21│4295元    │          │
├──┼────┼─────┼─────┤
│ 七 │95.04.21│6219元    │          │
├──┼────┼─────┼─────┤
│ 八 │95.04.21│4694元    │          │
├──┼────┼─────┼─────┤
│ 九 │95.05.22│10915元   │          │
├──┼────┼─────┼─────┤
│ 十 │95.06.21│10917元   │          │
├──┼────┼─────┼─────┤
│十一│95.07.21│10916元   │          │
├──┼────┼─────┼─────┤
│十二│95.08.21│10915元   │          │
├──┼────┼─────┼─────┤
│十三│95.09.21│520元     │          │
├──┼────┼─────┼─────┤
│合計│        │132018元  │          │
└──┴────┴─────┴─────┘
附表十五之三（劉美花之香港上海匯豐銀行信用卡-VISA 卡刷卡
明細表）
┌──┬────┬────────────┬─────┬─────┐
│編號│刷卡日期│     特  約  商  店     │ 刷卡金額 │ 宣 告 刑 │
│    │        │                        │（新臺幣）│          │
├──┼────┼────────────┼─────┼─────┤
│ 一 │95.04.11│泰元汽車企業有限公司    │80000元   │          │
├──┼────┼────────────┼─────┼─────┤
│ 二 │95.09.01│亞太行動寬頻電          │666元     │          │
├──┼────┼────────────┼─────┼─────┤
│ 三 │95.10.13│亞太行動寬頻電          │333元     │          │
├──┼────┼────────────┼─────┼─────┤
│ 四 │95.11.13│亞太行動寬頻電          │333元     │          │
├──┼────┼────────────┼─────┼─────┤
│ 五 │95.12.05│阿波羅影視              │30000元   │          │
├──┼────┼────────────┼─────┼─────┤
│ 六 │95.12.07│威寶電信-三重重新店     │4682元    │          │
├──┼────┼────────────┼─────┼─────┤
│ 七 │95.12.07│阿波羅影視              │30000元   │          │
├──┼────┼────────────┼─────┼─────┤
│ 八 │95.12.26│環球購物中心股份有限公司│1500元    │          │
├──┼────┼────────────┼─────┼─────┤
│ 九 │95.12.29│屈臣氏-中央分公司       │440元     │          │
├──┼────┼────────────┼─────┼─────┤
│ 十 │96.01.01│集荷                    │788元     │          │
├──┼────┼────────────┼─────┼─────┤
│十一│96.01.02│介壽民營零售市場股份有限│360元     │          │
│    │        │公司                    │          │          │
├──┼────┼────────────┼─────┼─────┤
│十二│96.01.27│台灣永旺百貨股份有限公司│4327元    │          │
├──┼────┼────────────┼─────┼─────┤
│十三│96.01.28│遠東百貨股份有限公司板橋│9050元    │          │
│    │        │分公司                  │          │          │
├──┼────┼────────────┼─────┼─────┤
│十四│96.01.30│環球購物中心            │12880元   │          │
├──┼────┼────────────┼─────┼─────┤
│十五│96.02.14│銀鯨公司新埔店BS76      │499元     │          │
├──┼────┼────────────┼─────┼─────┤
│十六│96.02.15│環球購物中心            │4024元    │          │
├──┼────┼────────────┼─────┼─────┤
│十七│96.02.24│環球購物中心            │850元     │          │
├──┼────┼────────────┼─────┼─────┤
│十八│96.02.27│萬家福股份有限公司板橋重│1457元    │          │
│    │        │慶分店                  │          │          │
├──┼────┼────────────┼─────┼─────┤
│十九│96.02.27│遠東百貨股份有限公司板橋│2000元    │          │
│    │        │分公司                  │          │          │
├──┼────┼────────────┼─────┼─────┤
│二十│96.03.02│屈臣氏-埔墘分公司       │1911元    │          │
├──┼────┼────────────┼─────┼─────┤
│二一│96.03.04│太平洋百貨雙和店        │2263元    │          │
├──┼────┼────────────┼─────┼─────┤
│二二│96.03.10│環球購物中心            │790元     │          │
├──┼────┼────────────┼─────┼─────┤
│二三│96.03.10│台灣永旺百貨股份有限公司│1675元    │          │
├──┼────┼────────────┼─────┼─────┤
│二四│96.03.15│屈臣氏-輔仁分公司       │1047元    │          │
├──┼────┼────────────┼─────┼─────┤
│二五│96.03.21│HANG TEN-全國門市部     │299元     │          │
├──┼────┼────────────┼─────┼─────┤
│二六│96.03.22│屈臣氏-埔墘分公司       │318元     │          │
├──┼────┼────────────┼─────┼─────┤
│二七│96.03.22│HANG TEN-埔墘門市       │2057元    │          │
├──┼────┼────────────┼─────┼─────┤
│合計│        │                        │194549元  │          │
└──┴────┴────────────┴─────┴─────┘
附表十五之四（劉玉玲之香港上海匯豐銀行信用卡-VISA 卡刷卡
明細表）
┌──┬────┬────────────┬─────┬─────┐
│編號│刷卡日期│     特  約  商  店     │ 刷卡金額 │ 宣 告 刑 │
│    │        │                        │（新臺幣）│          │
├──┼────┼────────────┼─────┼─────┤
│ 一 │95.04.20│憲通國際-02期           │50000元   │          │
├──┼────┼────────────┼─────┼─────┤
│ 二 │95.10.16│銓宇有限公司            │90000元   │          │
├──┼────┼────────────┼─────┼─────┤
│ 三 │95.10.17│環球購物中心            │1990元    │          │
├──┼────┼────────────┼─────┼─────┤
│ 四 │95.10.25│億皓公司板慶重慶店MW03  │4210元    │          │
├──┼────┼────────────┼─────┼─────┤
│ 五 │95.10.25│銀鯨公司-板橋重慶店JV1  │712元     │          │
├──┼────┼────────────┼─────┼─────┤
│ 六 │95.10.26│啄木鳥藥師藥局-中和店   │350元     │          │
├──┼────┼────────────┼─────┼─────┤
│ 七 │95.11.12│屈臣氏-中環分公司       │739元     │          │
├──┼────┼────────────┼─────┼─────┤
│ 八 │95.11.13│家福股份有限公司-板橋店 │986元     │          │
│    │        │一般                    │          │          │
├──┼────┼────────────┼─────┼─────┤
│ 九 │95.11.13│亞太行動寬頻電          │333元     │          │
├──┼────┼────────────┼─────┼─────┤
│ 十 │95.11.22│壹零零壹服飾有限公司三重│1000元    │          │
│    │        │市營業處                │          │          │
├──┼────┼────────────┼─────┼─────┤
│十一│95.11.27│環球購物中心            │2500元    │          │
├──┼────┼────────────┼─────┼─────┤
│十二│95.12.03│美華泰進口精品生活館-板 │1168元    │          │
│    │        │橋店                    │          │          │
├──┼────┼────────────┼─────┼─────┤
│十三│95.12.03│銀鯨公司-板橋重慶店     │1308元    │          │
│    │        │JV1                     │          │          │
├──┼────┼────────────┼─────┼─────┤
│十四│95.12.07│環球購物中心            │1355元    │          │
├──┼────┼────────────┼─────┼─────┤
│十五│96.01.04│頂好WELLCOME員山店      │1926元    │          │
├──┼────┼────────────┼─────┼─────┤
│十六│96.01.05│家福股份有限公司-三重店 │2824元    │          │
│    │        │一般                    │          │          │
├──┼────┼────────────┼─────┼─────┤
│十七│96.01.07│美華泰流行生活館-板橋店 │381元     │          │
├──┼────┼────────────┼─────┼─────┤
│十八│96.01.14│中國石油民生陸橋橋西站  │810元     │          │
│    │        │                        │          │          │
├──┼────┼────────────┼─────┼─────┤
│十九│96.01.14│頂好WELLCOME員山店      │2532元    │          │
│    │        │                        │          │          │
├──┼────┼────────────┼─────┼─────┤
│二十│96.01.14│家福股份有限公司-三重店 │14861元   │          │
│    │        │一般                    │          │          │
├──┼────┼────────────┼─────┼─────┤
│合計│        │                        │179985元  │          │
└──┴────┴────────────┴─────┴─────┘
附表十五之五（利華文之香港上海匯豐銀行現金卡明細表）
┌──┬────┬─────┬─────┐
│編號│日期    │金額（新臺│ 宣 告 刑 │
│    │        │幣）      │          │
├──┼────┼─────┼─────┤
│ 一 │94.09.27│20000元   │          │
├──┼────┼─────┼─────┤
│ 二 │94.09.27│20000元   │          │
├──┼────┼─────┼─────┤
│ 三 │94.09.27│20000元   │          │
├──┼────┼─────┼─────┤
│ 四 │94.09.27│20000元   │          │
├──┼────┼─────┼─────┤
│ 五 │94.09.27│20000元   │          │
├──┼────┼─────┼─────┤
│ 六 │94.09.27│20000元   │          │
├──┼────┼─────┼─────┤
│ 七 │94.09.27│30000元   │          │
├──┼────┼─────┼─────┤
│ 八 │94.09.28│30000元   │          │
├──┼────┼─────┼─────┤
│ 九 │94.09.28│20000元   │          │
├──┼────┼─────┼─────┤
│ 十 │94.09.28│20000元   │          │
├──┼────┼─────┼─────┤
│十一│94.09.28│20000元   │          │
├──┼────┼─────┼─────┤
│十二│94.09.28│20000元   │          │
├──┼────┼─────┼─────┤
│十三│94.09.28│20000元   │          │
├──┼────┼─────┼─────┤
│十四│94.09.28│20000元   │          │
├──┼────┼─────┼─────┤
│十五│94.09.29│20000元   │          │
├──┼────┼─────┼─────┤
│十六│94.09.29│20000元   │          │
├──┼────┼─────┼─────┤
│十七│94.09.29│20000元   │          │
├──┼────┼─────┼─────┤
│十八│94.09.28│20000元   │          │
├──┼────┼─────┼─────┤
│十九│94.09.28│20000元   │          │
├──┼────┼─────┼─────┤
│二十│94.09.29│20000元   │          │
├──┼────┼─────┼─────┤
│二一│94.09.29│5800元    │          │
├──┼────┼─────┼─────┤
│二二│94.10.27│7567元    │          │
├──┼────┼─────┼─────┤
│二三│94.10.27│1640元    │          │
├──┼────┼─────┼─────┤
│二四│94.11.28│7484元    │          │
├──┼────┼─────┼─────┤
│二五│94.11.28│1722元    │          │
├──┼────┼─────┼─────┤
│二六│94.12.27│7670元    │          │
├──┼────┼─────┼─────┤
│二七│94.12.27│1538元    │          │
├──┼────┼─────┼─────┤
│二八│95.01.17│7589元    │          │
├──┼────┼─────┼─────┤
│二九│95.01.27│1617元    │          │
├──┼────┼─────┼─────┤
│三十│95.02.27│7615元    │          │
├──┼────┼─────┼─────┤
│三一│95.02.27│1592元    │          │
├──┼────┼─────┼─────┤
│三二│95.03.27│7793元    │          │
├──┼────┼─────┼─────┤
│三三│95.03.27│1414元    │          │
├──┼────┼─────┼─────┤
│三四│95.04.27│6236元    │          │
├──┼────┼─────┼─────┤
│三五│95.04.27│4784元    │          │
├──┼────┼─────┼─────┤
│三六│95.05.30│7959元    │          │
├──┼────┼─────┼─────┤
│合計│        │500020元  │          │
└──┴────┴─────┴─────┘
附表十五之六（高松輝之香港上海匯豐銀行現金卡明細表）
┌──┬────┬─────┬─────┐
│編號│日期    │金額（新臺│ 宣 告 刑 │
│    │        │幣）      │          │
├──┼────┼─────┼─────┤
│ 一 │94.09.08│30000元   │          │
├──┼────┼─────┼─────┤
│ 二 │94.09.27│20000元   │          │
├──┼────┼─────┼─────┤
│ 三 │94.09.27│20000元   │          │
├──┼────┼─────┼─────┤
│ 四 │94.09.27│20000元   │          │
├──┼────┼─────┼─────┤
│ 五 │94.09.27│20000元   │          │
├──┼────┼─────┼─────┤
│ 六 │94.09.27│20000元   │          │
├──┼────┼─────┼─────┤
│ 七 │94.09.27│30000元   │          │
├──┼────┼─────┼─────┤
│ 八 │94.09.28│30000元   │          │
├──┼────┼─────┼─────┤
│ 九 │94.09.28│20000元   │          │
├──┼────┼─────┼─────┤
│ 十 │94.09.28│20000元   │          │
├──┼────┼─────┼─────┤
│十一│94.09.28│20000元   │          │
├──┼────┼─────┼─────┤
│十二│94.09.28│20000元   │          │
├──┼────┼─────┼─────┤
│十三│94.09.28│20000元   │          │
├──┼────┼─────┼─────┤
│十四│94.09.28│20000元   │          │
├──┼────┼─────┼─────┤
│十五│94.09.29│20000元   │          │
├──┼────┼─────┼─────┤
│十六│94.09.29│20000元   │          │
├──┼────┼─────┼─────┤
│十七│94.09.29│20000元   │          │
├──┼────┼─────┼─────┤
│十八│94.09.28│20000元   │          │
├──┼────┼─────┼─────┤
│十九│94.09.28│20000元   │          │
├──┼────┼─────┼─────┤
│二十│94.09.29│20000元   │          │
├──┼────┼─────┼─────┤
│二一│94.09.29│5800元    │          │
├──┼────┼─────┼─────┤
│二二│94.11.08│9241元    │          │
├──┼────┼─────┼─────┤
│二三│94.11.08│1810元    │          │
├──┼────┼─────┼─────┤
│二四│94.12.02│20000元   │          │
├──┼────┼─────┼─────┤
│二五│94.12.02│4000元    │          │
├──┼────┼─────┼─────┤
│二六│95.05.08│466元     │          │
├──┼────┼─────┼─────┤
│合計│        │471317元  │          │
└──┴────┴─────┴─────┘
附表十五之七（林秀美之香港上海匯豐銀行信用卡-VISA 卡刷
卡明細表）
┌──┬────┬────────────┬─────┬─────┐
│編號│刷卡日期│     特  約  商  店     │ 刷卡金額 │ 宣 告 刑 │
│    │        │                        │（新臺幣）│          │
├──┼────┼────────────┼─────┼─────┤
│ 一 │94.06.17│連創國際有限公司欣優分公│29800元   │          │
│    │        │司                      │          │          │
├──┼────┼────────────┼─────┼─────┤
│ 二 │94.06.21│家樂福-東興店           │1990元    │          │
├──┼────┼────────────┼─────┼─────┤
│ 三 │94.06.21│中國石油土城店          │1170元    │          │
├──┼────┼────────────┼─────┼─────┤
│ 四 │94.06.21│家樂福-東興店           │13698元   │          │
├──┼────┼────────────┼─────┼─────┤
│ 五 │94.06.25│億皓公司重慶店KS15      │1180元    │          │
├──┼────┼────────────┼─────┼─────┤
│ 六 │94.06.25│伊利沙珠寶              │12200元   │          │
├──┼────┼────────────┼─────┼─────┤
│ 七 │94.07.09│吉時金-台灣企銀01/24期  │2500元    │          │
├──┼────┼────────────┼─────┼─────┤
│ 八 │94.08.09│吉時金-台灣企銀02/24期  │2500元    │          │
├──┼────┼────────────┼─────┼─────┤
│ 九 │94.09.09│吉時金-台灣企銀03/24期  │2500元    │          │
├──┼────┼────────────┼─────┼─────┤
│ 十 │94.10.09│吉時金-台灣企銀04/24期  │2500元    │          │
├──┼────┼────────────┼─────┼─────┤
│十一│95.11.09│吉時金-台灣企銀05/24期  │2500元    │          │
├──┼────┼────────────┼─────┼─────┤
│十二│95.12.09│吉時金-台灣企銀06/24期  │2500元    │          │
├──┼────┼────────────┼─────┼─────┤
│十三│95.01.09│吉時金-台灣企銀07/24期  │2500元    │          │
├──┼────┼────────────┼─────┼─────┤
│十四│95.02.09│吉時金-台灣企銀08/24期  │2500元    │          │
├──┼────┼────────────┼─────┼─────┤
│合計│        │                        │80038元   │          │
└──┴────┴────────────┴─────┴─────┘
附表十五之七（林秀美之香港上海匯豐銀行信用卡- 紐約巴黎
卡刷卡明細表）
┌──┬────┬────────────┬─────┬─────┐
│編號│刷卡日期│     特  約  商  店     │ 刷卡金額 │ 宣 告 刑 │
│    │        │                        │（新臺幣）│          │
├──┼────┼────────────┼─────┼─────┤
│ 一 │94.06.24│CARS                    │18325元   │          │
├──┼────┼────────────┼─────┼─────┤
│ 二 │94.06.27│進步企業有限公司        │37000元   │          │
├──┼────┼────────────┼─────┼─────┤
│ 三 │94.06.30│第三波資訊股份有限公司  │588元     │          │
├──┼────┼────────────┼─────┼─────┤
│ 四 │94.07.03│第三波資訊股份有限公司  │200元     │          │
├──┼────┼────────────┼─────┼─────┤
│ 五 │94.07.03│第三波資訊股份有限公司  │720元     │          │
├──┼────┼────────────┼─────┼─────┤
│ 六 │94.07.04│台灣奧黛莉股份有限公司新│2920元    │          │
│    │        │莊復興店                │          │          │
├──┼────┼────────────┼─────┼─────┤
│合計│        │                        │59753元   │          │
└──┴────┴────────────┴─────┴─────┘
附表十五之七（林秀美之香港上海匯豐銀行現金卡明細表）
┌──┬────┬─────┬─────┐
│編號│日期    │金額（新臺│ 宣 告 刑 │
│    │        │幣）      │          │
├──┼────┼─────┼─────┤
│ 一 │94.01.27│30000元   │          │
├──┼────┼─────┼─────┤
│ 二 │94.01.27│30000元   │          │
├──┼────┼─────┼─────┤
│ 三 │94.01.27│30000元   │          │
├──┼────┼─────┼─────┤
│ 四 │94.01.27│30000元   │          │
├──┼────┼─────┼─────┤
│ 五 │94.01.28│100000元  │          │
├──┼────┼─────┼─────┤
│ 六 │94.01.28│20000元   │          │
├──┼────┼─────┼─────┤
│ 七 │94.01.28│20000元   │          │
├──┼────┼─────┼─────┤
│ 八 │94.01.28│30000元   │          │
├──┼────┼─────┼─────┤
│ 九 │94.01.28│30000元   │          │
├──┼────┼─────┼─────┤
│ 十 │94.01.28│30000元   │          │
├──┼────┼─────┼─────┤
│十一│94.01.28│20000元   │          │
├──┼────┼─────┼─────┤
│十二│94.01.31│100000元  │          │
├──┼────┼─────┼─────┤
│十三│94.02.21│6000元    │          │
├──┼────┼─────┼─────┤
│十四│94.03.01│8884元    │          │
├──┼────┼─────┼─────┤
│十五│94.03.10│2164元    │          │
├──┼────┼─────┼─────┤
│十六│94.03.28│9303元    │          │
├──┼────┼─────┼─────┤
│十七│94.03.28│1745元    │          │
├──┼────┼─────┼─────┤
│十八│94.04.27│9139元    │          │
├──┼────┼─────┼─────┤
│十九│94.04.27│1909元    │          │
├──┼────┼─────┼─────┤
│二十│94.05.27│9170元    │          │
├──┼────┼─────┼─────┤
│二一│94.05.27│1878元    │          │
├──┼────┼─────┼─────┤
│二二│94.06.27│9139元    │          │
├──┼────┼─────┼─────┤
│二三│94.06.27│1909元    │          │
├──┼────┼─────┼─────┤
│二四│94.07.25│20000元   │          │
├──┼────┼─────┼─────┤
│二五│94.07.25│18000元   │          │
├──┼────┼─────┼─────┤
│二六│94.07.25│700元     │          │
├──┼────┼─────┼─────┤
│二七│94.07.25│100元     │          │
├──┼────┼─────┼─────┤
│二八│95.01.26│13元      │          │
├──┼────┼─────┼─────┤
│合計│        │570053元  │          │
└──┴────┴─────┴─────┘
附表十六：陽信商業銀行遭詐欺之情形
┌──┬────┬────┬─────┬─────────────────────┬──────────┐
│編號│人頭姓名│申請類別│申請日期  │申請文件                                  │文書上之印文        │
│    │        │        ├─────┤                                          │                    │
│    │        │        │實際核撥額│                                          │                    │
│    │        │        │度        │                                          │                    │
│    │        │        ├─────┤                                          │                    │
│    │        │        │金額      │                                          │                    │
├──┼────┼────┼─────┼─────────────────────┼──────────┤
│一  │劉文富  │信用貸款│94.06.01  │信用貸款申請書                          │「劉文富」署名二枚  │
│    │        │        ├─────┤戶籍謄本                                │「劉文富」署押二枚  │
│    │        │        │35萬元    │普翔科技股份有限公司之名片              │                    │
│    │        │        ├─────┤勞工保險被保險人投保資料表              │                    │
│    │        │        │35萬元    │薪轉存摺證明                            │                    │
│    │        │        │          │本票、本票授權書各一紙                  │                    │
├──┼────┼────┼─────┼─────────────────────┼──────────┤
│二  │梁燕輝  │信用貸款│94.08.01  │信用貸款申請書                          │「梁燕輝」署名一枚  │
│    │        │        ├─────┤戶籍謄本                                │「梁燕輝」署押一枚  │
│    │        │        │50萬元    │全民健康保險卡                          │                    │
│    │        │        ├─────┤薪轉存摺證明                            │                    │
│    │        │        │50萬元    │                                          │                    │
└──┴────┴────┴─────┴─────────────────────┴──────────┘
附表十七：慶豐商業銀行遭詐欺之情形
┌──┬────┬────┬─────┬─────────────────────┬──────────┐
│編號│人頭姓名│申請類別│申請日期  │申請文件                                  │文書上之印文        │
│    │        │        ├─────┤                                          │                    │
│    │        │        │實際核撥額│                                          │                    │
│    │        │        │度        │                                          │                    │
│    │        │        ├─────┤                                          │                    │
│    │        │        │金額      │                                          │                    │
├──┼────┼────┼─────┼─────────────────────┼──────────┤
│一  │劉美花  │信用貸款│94.02.05  │信用貸款申請書                          │「劉美花」署名四枚  │
│    │        │        ├─────┤全民健康保險卡                          │「劉美花」署押五枚  │
│    │        │        │20萬元    │勞工保險卡                              │                    │
│    │        │        ├─────┤薪轉存摺證明                            │                    │
│    │        │        │20萬元    │戶籍謄本                                │                    │
│    │        │        │          │貸款契約書                              │                    │
│    │        │        │          │本票一紙                                │                    │
└──┴────┴────┴─────┴─────────────────────┴──────────┘
附表十八：中華商業銀行遭詐欺之情形
┌──┬────┬────┬─────┬─────────────────────┬──────────┐
│編號│人頭姓名│申請類別│申請日期  │申請文件                                  │文書上之印文        │
│    │        │        ├─────┤                                          │                    │
│    │        │        │實際核撥額│                                          │                    │
│    │        │        │度        │                                          │                    │
│    │        │        ├─────┤                                          │                    │
│    │        │        │金額      │                                          │                    │
├──┼────┼────┼─────┼─────────────────────┼──────────┤
│一  │曾燕玲  │現金卡  │93.12.01  │現金卡申請書                            │「曾燕玲」署名四枚  │
│    │        │        ├─────┤全民健康保險卡                          │                    │
│    │        │        │5萬元     │小額信用貸款暨約定書                    │                    │
│    │        │        ├─────┤                                          │                    │
│    │        │        │108400元  │                                          │                    │
├──┼────┼────┼─────┼─────────────────────┼──────────┤
│二  │劉玉玲  │信用貸款│95.08.22  │信用貸款申請書                          │                    │
│    │        │        ├─────┤全民健康保險卡                          │                    │
│    │        │        │30萬元    │伊梵實業有限公司之名片                  │                    │
│    │        │        ├─────┤勞工保險卡                              │                    │
│    │        │        │30萬元    │景文技術學院學士學位證書                │                    │
│    │        │        │          │薪轉存摺證明                            │                    │
├──┼────┼────┼─────┼─────────────────────┼──────────┤
│三  │鄒宸綜  │現金卡  │94.06.20  │現金卡申請書                            │「鄒宸綜」署名四枚  │
│    │        │        ├─────┤小額信用貸款暨約定書                    │                    │
│    │        │        │4萬元     │                                          │                    │
│    │        │        ├─────┤                                          │                    │
│    │        │        │40000元   │                                          │                    │
└──┴────┴────┴─────┴─────────────────────┴──────────┘
附表十八之一（曾燕玲之中華商業銀行現金卡明細表）
┌──┬────┬─────┬─────┐
│編號│日期    │金額（新臺│ 宣 告 刑 │
│    │        │幣）      │          │
├──┼────┼─────┼─────┤
│ 一 │93.12.07│30000元   │          │
├──┼────┼─────┼─────┤
│ 二 │93.12.08│9000元    │          │
├──┼────┼─────┼─────┤
│ 三 │94.01.09│5000元    │          │
├──┼────┼─────┼─────┤
│ 四 │94.01.20│2000元    │          │
├──┼────┼─────┼─────┤
│ 五 │94.02.15│2000元    │          │
├──┼────┼─────┼─────┤
│ 六 │94.03.02│1000元    │          │
├──┼────┼─────┼─────┤
│ 七 │94.03.17│3000元    │          │
├──┼────┼─────┼─────┤
│ 八 │94.03.23│9000元    │          │
├──┼────┼─────┼─────┤
│ 九 │94.04.01│10000元   │          │
├──┼────┼─────┼─────┤
│ 十 │94.04.01│20000元   │          │
├──┼────┼─────┼─────┤
│十一│94.04.02│8000元    │          │
├──┼────┼─────┼─────┤
│十二│94.04.25│4000元    │          │
├──┼────┼─────┼─────┤
│十三│94.05.02│1000元    │          │
├──┼────┼─────┼─────┤
│十四│94.05.05│3000元    │          │
├──┼────┼─────┼─────┤
│十五│94.05.19│1000元    │          │
├──┼────┼─────┼─────┤
│十六│94.07.11│300元     │          │
├──┼────┼─────┼─────┤
│十七│94.07.17│100元     │          │
├──┼────┼─────┼─────┤
│合計│        │108400元  │          │
└──┴────┴─────┴─────┘
附表十八之二（鄒宸綜之中華商業銀行現金卡明細表）
┌──┬────┬─────┬─────┐
│編號│日期    │金額（新臺│ 宣 告 刑 │
│    │        │幣）      │          │
├──┼────┼─────┼─────┤
│ 一 │94.06.22│30000元   │          │
├──┼────┼─────┼─────┤
│ 二 │94.06.23│10000元   │          │
├──┼────┼─────┼─────┤
│合計│        │40000元   │          │
└──┴────┴─────┴─────┘
附表十九：


司法院資訊處製作；財團法人民間司法改革基金會備份。
